臺灣臺中地方法院刑事判決　　　　　　　100年度訴字第903號
公　訴　人　臺灣臺中地方法院檢察署檢察官
被　　　告　林宇鳳
上列被告因偽造文書等案件，經檢察官提起公訴（100年度偵字
第5679、7347號），本院判決如下：
    主    文
林宇鳳犯如附表一至六所示之罪，均累犯，各處如附表一至六所
示之刑(含主刑及從刑)。應執行有期徒刑年捌月，如易科罰金
，以新臺幣壹仟元折算壹日。如附表一至附表七偽造之署押，均
沒收。
    犯罪事實
一、林宇鳳前於民國94年12月21日，因偽造文書等案件，經臺灣
    高等法院臺中分院以94年度上訴字第440號判決處有期徒刑1
    年6月確定，嗣經減刑為有期徒刑9月，甫於96年12月1日縮
    刑期滿執行完畢。詎仍不知警惕，先後為下列行為：
(一)賴鎮源部分：
  1.林宇鳳基於意圖為自己不法所有之犯意，於98年2月2日至3
    月3日前某日，在賴鎮源位於臺中市○區○○街642號住處，
    趁賴鎮源罹患大腸癌住院開刀之際，竊取賴鎮源所有、申辦
    之新光商業銀行卡號0000000000000000號信用卡1張。
  2.林宇鳳於竊得賴鎮源上開信用卡後，各基於意圖為自己不法
    所有或財產上不法利益之詐欺取財或詐欺得利之犯意及行使
    偽造私文書之犯意(或接續犯意)，分別於如附表一編號1至
    139所示之時間，前往如附表一編號1至139所示之特約商店
    ，向如附表一編號1至139所示之特約商店家服務人員，各刷
    卡消費如附表一編號1至139所示金額，購買如附表一編號1
    至24、26至58、60至82、84至89、94至100、102至112、115
    至119、121、125至128、130至139所示之財物(其中附表一
    編號5、6，附表一編號26、27，附表一編號61、62，附表一
    編號64、65，附表一編號74、75，附表一編號81、82，附表
    一編號88、89，附表一編號98、99，附表一編號104、105、
    106，附表一編號108、109、110、111，附表一編號116、11
    7、118，附表一編號137、138，均在密切接近之時、地所犯
    ，且被害人同一，應認係接續為之)，及向如附表一編號25
    、59、83、90至93、101、113、114、120、122至124、129
    所示之特約商店服務人員要求提供電信、歌唱、遊樂設施、
    沙龍運送、理容等服務(其中附表一編號90、91、92，均在
    密切接近之時、地所犯，且被害人同一，應認係接續為之)
    ，分別在附表一編號1至139所示簽帳單（特約商店存根聯）
    上，偽簽「LCY」之署名各1枚，偽造完成上開信用卡簽帳單
    後，將賴鎮源所有上開信用卡及連同各該次偽造之簽帳單，
    交予如附表一編號1至139所示之特約商店服務人員，用以主
    張係上開信用卡所有人簽認帳款之意思而加以行使（前開簽
    帳單正本均未扣案），使前揭服務人員誤認其係真正持卡人
    刷卡消費，因而陷於錯誤交付如附表一編號1至24、26至58
    、60至82、84至89、94至100、102至112、115至119、121、
    125至128、130至139所示之商品予林宇鳳，或提供如附表一
    編號25、59、83、90至93、101、113、114、120、122至124
    、129所示之特約商店服務人員要求提供電信、歌唱、遊樂
    設施、沙龍運送、理容等服務，林宇鳳因而獲得不須付費之
    財產上不法利益，足以生損害於賴鎮源、新光商業銀行及如
    附表一編號1至139所示特約商店及聯合信用卡處理中心之利
    益。
  3.林宇鳳於99年1月18日下午5時53分許，撥打電話予新光商業
    銀行之客服人員，將賴鎮源之通訊地址更改為其當時居住之
    臺中市○區○○○路112號12樓之3，嗣賴鎮源上開信用卡使
    用期限即將屆至，新光商業銀行主動於99年2月26日寄發新
    卡至臺中市○區○○○路112號12樓之3予賴鎮源，林宇鳳即
    於99年3月3日(起訴書誤載為3月1日)，在上址之掛號郵件登
    記簿上，以其本人名義簽收賴鎮源上開屆期換發之新卡。林
    宇鳳於取得賴鎮源上開新換發之信用卡後，旋基於意圖為自
    己不法所有或財產上不法利益之詐欺取財或詐欺得利之犯意
    及行使偽造私文書之犯意(或接續犯意)，先於99年3月3日，
    在不詳地點，於該信用卡背面持卡人簽名欄上，偽簽「LCY
    」之賴鎮源英文姓名簡寫1枚，而偽造完成表彰持卡名義人
    賴鎮源在該信用卡有效期限內有權使用該信用卡之私文書，
    而分別於如附表一所示之時間，前往如附表一所示編號140
    至209之特約商店，向如附表一編號140至209所示之特約商
    店家服務人員，各刷卡消費如附表一編號140至209所示金額
    ，購買如附表一編號140至160、162至186、188至197、200
    至209所示之財物(其中附表一編號146、147、148，附表一
    編號150、151、152、155，附表一編號157、158、159，均
    在密切接近之時、地所犯，且被害人同一，應認係接續為之
    )，及向如附表一編號161、187、198、199所示之特約商店
    服務人員要求提供三溫暖、電信等服務，分別在附表一編號
    140至209所示簽帳單（特約商店存根聯）上，偽簽「LCY」
    之署名各1枚，偽造完成上開信用卡簽帳單後，將賴鎮源所
    有上開信用卡及連同各該次偽造之簽帳單，交予如附表一編
    號140至209所示之特約商店服務人員，用以主張係上開信用
    卡所有人簽認帳款之意思而加以行使（前開簽帳單正本均未
    扣案），使前揭服務人員誤認其係真正持卡人刷卡消費，因
    而陷於錯誤交付如附表一編號140至160、162至186、188至1
    97、200至209所示之商品予林宇鳳(其中附表一編號155係將
    附表一編號150之消費作刷退，無詐欺取得財物)，或提供如
    附表一編號161、187、198、199所示之特約商店服務人員要
    求提供三溫暖、電信等服務，林宇鳳因而獲得不須付費之財
    產上不法利益，足以生損害於賴鎮源、新光商業銀行及如附
    表一編號140至209所示特約商店及聯合信用卡處理中心之利
    益。
(二)游鈺菁部分
  1.林宇鳳基於意圖為自己不法所有及行使偽造私文書之犯意，
    於100年2月3日(起訴書誤載為99年12月14日)，在臺中市○
    區○○○路116號之「鄉林夏都」社區管理室之掛號郵件登
    記簿上，偽簽「游鈺菁」之署名，再持以交付社區管理員，
    用以主張係上開信用卡郵件之所有人，使該社區管理員誤認
    林宇鳳係真正郵件受領人，因而陷於錯誤，交付日盛國際商
    業銀行(下稱日盛銀行)寄予游鈺菁之信用卡郵件，足以生損
    害於游鈺菁、日盛銀行及「鄉林夏都」社區掛號郵件管理之
    正確性。
  2.林宇鳳於100年2月3日領取游鈺菁上開日盛銀行、卡號00000
    00000000000號信用卡後，基於意圖為自己不法所有之詐欺
    取財犯意及行使偽造私文書之犯意，先在不詳地點，於該信
    用卡背面持卡人簽名欄上，偽簽「莙」1枚，而偽造完成表
    彰持卡名義人游鈺菁在該信用卡有效期限內有權使用該信用
    卡之私文書。又旋於100年2月3日晚間9時45分許，以電話撥
    打日盛銀行開卡號碼，連結前開金融機構信用卡開卡電腦系
    統後，按壓電話號碼鍵之方式，將信用卡卡號、持卡人國民
    身分證統一編號及出生年月日等資料輸入電腦系統處理，並
    存檔為電磁紀錄，足以向日盛銀行表示客戶開始有權使用上
    開信用卡之意思，而偽造準私文書。後於如附表二編號2所
    示之時間，前往如附表二編號2所示之特約商店，向如附表
    二編號2所示之特約商店家服務人員，刷卡消費如附表二編
    號2所示金額，購買如附表二編號2所示之服飾商品，在附表
    二編號2所示簽帳單（特約商店存根聯）上，偽簽「莙」之
    署名1枚，偽造完成上開信用卡簽帳單後，將游鈺菁所有上
    開信用卡及連同該次偽造之簽帳單，交予如附表二編號2所
    示之特約商店服務人員，用以主張係上開信用卡所有人簽認
    帳款之意思而加以行使（前開簽帳單正本均未扣案），使前
    揭服務人員誤認其係真正持卡人刷卡消費，因而陷於錯誤交
    付如附表二編號2所示之商品，足以生損害於游鈺菁、財團
    法人聯合信用卡處理中心對於信用卡交易管理、日盛銀行，
    及如附表二編號2所示特約商店之利益。
  3.林宇鳳於取得游鈺菁上開信用卡後，各基於意圖為自己不法
    所有詐欺之犯意(或接續犯意)，於如附表二編號1、3、4所
    示之時間，前往如附表二編號1、3、4所示之特約商店，欲
    以其持有之游鈺菁上開信用卡，向如附表二編號1、3、4所
    示之特約商店家服務人員，購買如附表二編號1、3、4所示
    之商品，被告雖已佯裝為游鈺菁，並著手為詐欺行為，然因
    交易失敗，致未詐欺得逞。
(三)林奇璋部分
  1.林宇鳳基於意圖為自己不法所有及行使偽造私文書之犯意，
    於100年2月10日，在臺中市○區○○○路110號之「鄉林夏
    都」社區管理室之掛號郵件登記簿上，偽簽「林蓆」(起訴
    書誤載為林奇璋)之署名，再持以交付社區管理員，用以主
    張係上開信用卡郵件之所有人，使該社區管理員誤認林宇鳳
    係真正郵件受領人，因而陷於錯誤，交付遠東國際商業銀行
    ( 下稱遠東銀行)寄予林奇璋之信用卡郵件，足以生損害於
    林奇璋、林蓆、遠東銀行及「鄉林夏都」社區掛號郵件管理
    之正確性。
  2.林宇鳳於100年2月10日領取林奇璋上開遠東銀行、卡號0000
    000000000000號信用卡後，基於意圖為自己不法所有之詐欺
    取財及行使偽造私文書之犯意，先在不詳地點，於該信用卡
    背面持卡人簽名欄上，偽簽「張信莙」1枚，而偽造完成表
    彰持卡名義人林奇璋在該信用卡有效期限內有權使用該信用
    卡之私文書。又旋於100年2月11日下午1時35分許，以電話
    撥打遠東銀行開卡號碼，連結前開金融機構信用卡開卡電腦
    系統後，按壓電話號碼鍵之方式，將信用卡卡號、持卡人國
    民身分證統一編號及出生年月日等資料輸入電腦系統處理，
    並存檔為電磁紀錄，足以向遠東銀行表示客戶開始有權使用
    上開信用卡之意思，而偽造準私文書。後於如附表三編號1
    、2所示之時間，前往如附表三編號1、2所示之特約商店，
    向如附表三編號1、2所示之特約商店家服務人員，各刷卡消
    費如附表三編號1、2所示金額，購買如附表三編號1、2所示
    之行動電話、3C商品，在附表三編號1、2所示簽帳單（特約
    商店存根聯）上，偽簽「張信莙」、「張信雅」之署名各1
    枚，偽造完成上開信用卡簽帳單後，將林奇璋所有上開信用
    卡及連同該次偽造之簽帳單，交予如附表三編號1、2所示之
    特約商店服務人員，用以主張係上開信用卡所有人簽認帳款
    之意思而加以行使（前開簽帳單正本均未扣案），使前揭服
    務人員誤認其係真正持卡人刷卡消費，因而陷於錯誤交付如
    附表三編號1、2所示之商品，足以生損害於林奇璋、財團法
    人聯合信用卡處理中心對於信用卡交易管理、遠東銀行及如
    附表三編號1、2所示特約商店之利益。
  3.林宇鳳於取得林奇璋上開信用卡後，又基於意圖為自己不法
    所有詐欺取財之犯意，於如附表三編號3所示之時間，前往
    如附表三編號3所示之特約商店，欲以其持有之林奇璋上開
    信用卡，向如附表三編號3所示之特約商店家服務人員，購
    買如附表三編號3所示之商品，被告雖已佯裝為林奇璋，並
    著手為詐欺行為，然因交易失敗，致未詐欺得逞。
(四)潘澤維部分
  1.林宇鳳基於意圖為自己不法所有及行使偽造私文書之犯意，
    於100年2月10日至13日間某日(起訴書誤載為100年2月10日)
    ，在臺中市西屯區○○○路○段78之18號15樓之5「上城建設
    」社區管理室之掛號郵件登記簿上，偽簽「潘澤維」之署名
    1枚，再持以交付社區管理員，用以主張係上開信用卡郵件
    之所有人，使該社區管理員誤認林宇鳳係真正郵件受領人，
    因而陷於錯誤，交付台新銀行寄予潘澤維之信用卡郵件，足
    以生損害於潘澤維、台新銀行及「上城建設」社區掛號郵件
    管理之正確性。
  2.林宇鳳於領取潘澤維上開台新銀行、卡號0000000000000000
    號信用卡後，基於意圖為自己不法所有之詐欺取財及行使偽
    造私文書之犯意(或接續犯意)，先在不詳地點，於該信用卡
    背面持卡人簽名欄上，偽簽「潘澤維」署名1枚，而偽造完
    成表彰持卡名義人潘澤維在該信用卡有效期限內有權使用該
    信用卡之私文書。又旋於100年2月13日上午11時18分許，以
    0000000000號電話撥打台新銀行開卡號碼，連結前開金融機
    構信用卡開卡電腦系統後，按壓電話號碼鍵之方式，將信用
    卡卡號、持卡人國民身分證統一編號及出生年月日等資料輸
    入電腦系統處理，並存檔為電磁紀錄，足以向台新銀行表示
    客戶開始有權使用上開信用卡之意思，而偽造準私文書。後
    於如附表四編號1至6所示之時間，前往如附表四編號1至6所
    示之特約商店，向如附表四編號1至6所示之特約商店家服務
    人員，各刷卡消費如附表四編號1至6所示金額，購買如附表
    四編號1至6所示之商品(其中附表四編號2、3，附表四編號4
    、5、6、7，均在密切接近之時、地所犯，且被害人同一，
    應認係接續為之)，在附表四編號1至6所示簽帳單（特約商
    店存根聯）上，偽簽「潘澤維」之署名各1枚，偽造完成上
    開信用卡簽帳單後，將潘澤維所有上開信用卡及連同該次偽
    造之簽帳單，交予如附表四編號1至6所示之特約商店服務人
    員，用以主張係上開信用卡所有人簽認帳款之意思而加以行
    使（前開簽帳單正本均未扣案），使前揭服務人員誤認其係
    真正持卡人刷卡消費，因而陷於錯誤交付如附表四編號1至6
    所示之商品(附表四編號7因交易失敗，致未詐欺得逞)，足
    以生損害於潘澤維、財團法人聯合信用卡處理中心對於信用
    卡交易管理、台新銀行及如附表四編號1至6所示特約商店之
    利益。
  3.林宇鳳於取得潘澤維上開信用卡後，基於意圖為自己不法所
    有詐欺之犯意，於如附表四編號8所示之時間，前往如附表
    四編號8所示之特約商店，欲以其持有之潘澤維上開信用卡
    ，向如附表四編號8所示之特約商店家服務人員，購買如附
    表四編號8所示之商品，被告雖已佯裝為潘澤維，並著手為
    詐欺行為，然因交易失敗，致未詐欺得逞。
(五)葉季霖部分
  1.林宇鳳基於意圖為自己不法所有及行使偽造私文書之犯意，
    於100年2月14日，在臺中市北屯區○○○○路39號5樓之2「光
    的世界」社區管理室之掛號郵件登記簿上，偽簽「葉季霖」
    之署名1枚，再持以交付社區管理員，用以主張係上開信用
    卡郵件之所有人，使該社區管理員誤認林宇鳳係真正郵件受
    領人，因而陷於錯誤，交付大眾商業銀行(下稱大眾銀行)寄
    予葉季霖之信用卡郵件，足以生損害於葉季霖、大眾銀行及
    「光的世界」社區掛號郵件管理之正確性。
  2.林宇鳳於100年2月14日領取葉季霖上開大眾銀行、卡號0000
    000000000000號信用卡後，基於意圖為自己不法所有之詐欺
    取財及行使偽造私文書之犯意，先在不詳地點，於該信用卡
    背面持卡人簽名欄上，偽簽「葉季霖」署名1枚，而偽造完
    成表彰持卡名義人葉季霖在該信用卡有效期限內有權使用該
    信用卡之私文書。又旋於100年2月15日下午1時22分許，以
    電話撥打日盛銀行開卡號碼，連結前開金融機構信用卡開卡
    電腦系統後，按壓電話號碼鍵之方式，將信用卡卡號、持卡
    人國民身分證統一編號及出生年月日等資料輸入電腦系統處
    理，並存檔為電磁紀錄，足以向大眾銀行表示客戶開始有權
    使用上開信用卡之意思，而偽造準私文書。後於如附表五編
    號1所示之時間，前往如附表五編號1所示之特約商店，向如
    附表五編號1所示之特約商店家服務人員，購買如附表五編
    號1所示之商品，在附表五編號1所示簽帳單（特約商店存根
    聯）上，偽簽「葉季霖」之署名1枚，偽造完成上開信用卡
    簽帳單後，將葉季霖所有上開信用卡及連同該次偽造之簽帳
    單，交予如附表五編號1所示之特約商店服務人員，用以主
    張係上開信用卡所有人簽認帳款之意思而加以行使（前開簽
    帳單正本均未扣案），使前揭服務人員誤認其係真正持卡人
    刷卡消費，因而陷於錯誤交付如附表五編號1所示之商品，
    足以生損害於葉季霖、財團法人聯合信用卡處理中心對於信
    用卡交易管理、大眾銀行及如附表五編號1所示特約商店及
    聯合信用卡處理中心之利益。
  3.林宇鳳於取得葉季霖上開信用卡後，又基於意圖為自己不法
    所有詐欺之犯意，於如附表五編號2所示之時間，前往如附
    表五編號2所示之特約商店，欲以其持有之葉季霖上開信用
    卡，向如附表五編號2所示之特約商店家服務人員，購買如
    附表五編號2所示之商品，被告雖已佯裝為葉季霖，並著手
    為詐欺行為，然因交易失敗，致未詐欺得逞。
(六)嗣因賴鎮源、游鈺菁、林奇璋、潘澤維、葉季霖陸續接獲發
    卡銀行之催帳、刷卡通知，向發卡銀行表示並未使用信用卡
    ，報警後循線查悉上情。
二、案經遠東國際商業銀行、日盛國際商業銀行、新光商業銀行
    訴由內政部警政署刑事警察局、臺中市政府警察局第一分局
    報告臺灣臺中地方法院檢察署檢察官偵查起訴。
    理    由
壹、證據能力方面
一、按被告以外之人於偵查中向檢察官所為陳述，除顯有不可信
    之情況者外，得為證據，同法第159條之1第2項定有明文。
    偵查中對被告以外之人（包括證人、鑑定人、告訴人、被害
    人及共同被告等）所為之偵查筆錄，或被告以外之人向檢察
    官所提之書面陳述，性質上均屬傳聞證據。惟現階段刑事訴
    訟法規定檢察官代表國家偵查犯罪、實施公訴，依法其有訊
    問被告、證人及鑑定人之權，證人、鑑定人且須具結，而實
    務運作時，檢察官偵查中向被告以外之人所取得之陳述，原
    則上均能遵守法律規定，不致違法取供，其可信度極高，職
    是，被告以外之人前於偵查中已具結而為證述，除反對該項
    供述得具有證據能力之一方，已釋明「顯有不可信之情況」
    之理由外，不宜以該證人未能於審判中接受他造之反對詰問
    為由，即遽指該證人於偵查中之陳述不具證據能力。經查證
    人賴鎮源於偵查中向檢察官所為之陳述，於訊問前具結，依
    上說明，本屬有證據能力之傳聞證據，且上開證人於偵查中
    向檢察官所為之陳述，並無顯不可信之情況，是其等於檢察
    官偵訊中之證述，自均有證據能力。
二、次按被告以外之人於審判外之陳述，雖不符前4條之規定，
    而經當事人於審判程序同意作為證據，法院審酌該言詞陳述
    或書面陳述作成時之情況，認為適當者，亦得為證據。當事
    人、代理人或辯護人於法院調查證據時，知有第159條第1項
    不得為證據之情形，而未於言詞辯論終結前聲明異議者，視
    為有前項之同意，刑事訴訟法第159條之5定有明文。立法意
    旨在於傳聞證據未經當事人之反對詰問予以核實，原則上先
    予排除，惟若當事人已放棄詰問或未聲明異議，基於證據資
    料愈豐富，愈有助於真實發現之理念，且強化言詞辯論主義
    ，法院自可承認該傳聞證據例外有證據能力。經查，本案檢
    察官、被告，對本判決後述實體部分所引之證人證述及書證
    內容，於本院準備程序及審理時均不爭執證據能力，猶未對
    之釋明有何顯不可信之情況，復未於言詞辯論終結前聲明異
    議，本院審酌各該證據作成時之情形，亦無違法或不當取證
    之瑕疵，且均與本案之事實有關，認以之作為本案之證據亦
    無不適當之情形，依前開說明，就後述實體部分所引之證人
    證詞及書證內容，自具有證據能力。
貳、實體方面
一、上開犯罪事實，業據被告林宇鳳於本院審理中坦承不諱，核
    與證人即被害人賴鎮源於警、偵訊中之指訴，證人即被害人
    游鈺菁、林奇璋、潘澤維、葉季霖、告訴人新光商業銀行代
    理人莊龍吉、告訴人日盛銀行代理人王中書、告訴人遠東銀
    行代理人湯榮東、告訴人台新銀行代理人呂少祺於警詢之陳
    述大致相符。復有內政部警政署刑事警察局搜索筆錄、新光
    商業銀行爭議交易明細表、掛號郵件登記簿、新光商業銀行
    帳單明細、新光商業銀行爭議交易明細表、傳真查詢國內各
    類掛號郵件查單、致電本行客服更改及查詢資料進線紀錄表
    、聲明書、附表一編號194至198、200、202至209之簽帳單
    影本、被告林宇鳳遷徙紀錄資料查詢、中華電信資料查詢、
    臺灣固網資料查詢、臺灣大哥大資料查詢、通聯調閱查詢單
    、本院100年5月3日電話紀錄及檢附之簽單影本、100年5月4
    日電話紀錄、新光銀行100年4月27日函及其附件(見臺中市
    政府警察局第一分局警卷6904號卷第50-61、77-82頁、本院
    卷第55-60、94-104頁)、日盛銀行消費明細、個人基本資料
    查詢、傳真查詢國內各類掛號郵件查單、被告盜刷游鈺菁信
    用卡監視器翻拍畫面2張、簽單影本1張、掛號郵件登記簿(
    見100年度警聲搜字第934號卷第15-17、45頁、見100年度偵
    字第5679號卷第59頁、臺中市政府警察局第一分局警卷6904
    號卷第89頁)、遠東國際商業銀行案件冒刷紀錄持卡人報案
    聯、卡戶交易紀錄查詢報表、信用卡申請書、傳真查詢國內
    各類掛號郵件查單、聲明書、被告盜刷林奇璋信用卡監視器
    翻拍畫面4張、掛號郵件登記簿、簽帳單影本2紙(見100年度
    警聲搜字第934號卷第7-12、43-44、64頁、見100年度偵字
    第5679號卷第56、57頁)、台新銀行（潘澤維）信用卡冒用
    明細、簽收清單、掛失聲明書、臺中市政府警察局第六分局
    市政派出所受理刑事案件報案三聯單、簽帳單調閱明細表、
    簽帳單影本6紙、掛號郵件登記簿、被告盜刷潘澤維信用卡
    監視器翻拍畫面2張(見臺中市政府警察局第一分局警卷6904
    號卷第42之1-46頁、見100年度偵字第5679號卷第62-66頁、
    臺中市政府警察局第一分局警卷8629號第62、63頁)、大眾
    銀行信用卡冒用明細、簽帳單影本1紙、掛號郵件登記簿、
    被告盜刷葉季霖信用卡監視器翻拍畫面2張(見臺中市政府警
    察局第一分局警卷8629號第64-67頁)等資料在卷可稽。是被
    告之自白確與事實相符，堪以採信。本件事證明確，被告犯
    行洵堪認定，應依法論科。
二、論罪科刑
(一)按在信用卡背面簽名欄簽名，自形式上整體觀察，即足以知
    悉係表示信用卡之簽名者，於信用卡有效期限內，有權使用
    該信用卡之辨識及證明，並非依習慣或特約表示一定用意之
    證明，性質上係屬刑法第210條之私文書（最高法院93年第2
    次刑庭決議參照）。另按持信用卡交易，基本上於聯合信用
    卡中心不依契約給付持卡人所消費之帳款予特約商店時，持
    卡人對於特約商店仍直接負有給付價金義務，從而持信用卡
    交易與通常之買賣，並無差異，僅在價金給付上由發卡銀行
    經由信用卡中心代為付帳，於發卡銀行經由信用卡中心給付
    特約商店價金後，持卡人即對發卡銀行負擔給付價金債務而
    已，故倘持卡人並無支付價金之真意，而向特約商店提示他
    人之信用卡消費，使特約商店及其職員誤認其為信用卡之所
    有人並有支付價金之真意而陷於錯誤，性質上即屬對特約商
    店及其店員施行詐欺。次按信用卡為交易工具之交易行為，
    不論特約商店所使用之簽帳單係一式三聯或一式二聯，持卡
    人在特約商店已填妥交易標的及金額等應記載事項上之簽帳
    單上簽名，即係表示持卡人承認有此交易行為之意思，該簽
    帳單之每一聯，自均屬有關權利義務證明之私文書，不因其
    用途不同而有異（最高法院89年度臺上字第5820號判決要旨
    參照）。是簽帳單係以文字為一定之意思表示，持信用卡刷
    卡消費時，在簽帳單上簽署姓名，乃表示已收受特約商店所
    交付之交易標的物或消費標的，並同意依據信用卡使用約定
    ，依照簽帳單金額付款予發卡銀行之意，屬私文書之一種。
    而該等文書具有確認持卡人之身分，持卡人簽名後之簽帳單
    係由特約商店核對收執，並轉向發卡銀行請款，此簽帳單上
    之署押，係持卡人以該文書內容對於特約商店請求於核對無
    誤時提供商品或服務，以及請求發卡銀行給付款項之依據，
    是偽造簽帳單上署押之文書後，由特約商店及發卡銀行就此
    等文書進行審查核對提供契約給付之過程觀之，實該當於刑
    法第216條所謂之「行使」。故核被告就上開犯罪事實一、(
    一)1.所為係犯刑法第320條第1項之竊盜罪；就附表一編號1
    至24、26至58、60至82、84至89、94至100、102至112、11
    5至119、121、125至128、130至160、162至186、188至197
    、200至209、上開犯罪事實一、(二)1.、(三)1.、(四)1.、
    (五)1.、附表二編號2、附表三編號1、2、附表四編號1至7
    、附表五編號1所為，均係犯刑法第216條、第210條之行使
    偽造私文書罪及同法第339條第1項之詐欺取財罪；如附表一
    編號25、59、83、90至93、101、113至115、120、122至124
    、129、161、198、199所示時、地，被告佯裝為持卡人刷卡
    消費，並於簽帳單上偽造如附表所示之署名，表示確認該等
    簽帳單記載之交易標的及金額，並向該發卡銀行請求撥付消
    費款項予特約商店之意思，而偽造簽帳單私文書，持以交付
    該商店店員以行使，使該店員陷於錯誤，誤信其為真正之持
    卡人，而同意其刷卡消費，提供提供電信、歌唱、運送、理
    容等服務之利益，核其所為，係犯刑法第216條、第210條之
    行使偽造私文書罪及同法第339條第2項之詐欺得利罪，公訴
    意旨以被告此部分所為，係犯同法第216條、第210條之行使
    偽造私文書罪及同法第339條第1項之詐欺取財罪，尚有未洽
    ，惟起訴事實相同，爰依法變更起訴法條。就附表二編號1
    、3、4、附表三編號3、附表四編號8、附表五編號2所為，
    係犯刑法第339條第3項、第1項之詐欺取財未遂罪；檢察官
    認被告此部分所為，係犯詐欺取財既遂罪，容有誤會。又被
    告將賴鎮源上開新換發之信用卡以電話語音方式開卡之偽造
    準私文書行為，係偽造私文書之階段行為，而其偽造私文書
    後復持以行使，其偽造私文書之低度行為，為行使之高度行
    為所吸收，檢察官雖未就該部分予以起訴，惟該部分犯行與
    已起訴部分有實質上一罪關係，為起訴效力所及，本院自應
    加以審究。另附表一編號155部分，係被告將附表一編號150
    之消費作刷退，被告並無意圖為自己不法所有，以詐術使人
    陷於錯誤而交付財物，公訴意旨就此部分，誤認被告涉犯刑
    法第339條第1項之詐欺取財罪嫌，尚有未洽，被告此部分涉
    犯刑法第339條第1項之詐欺取財罪部分，本應為無罪諭知，
    惟公訴意旨認被告此部分犯行與行使偽造私文書罪間，有想
    像競合之裁判上一罪關係，是就此部分，爰不另為無罪之諭
    知，併此敘明。
(二)被告上開犯罪事實一、(一)3.、(二)2.、(三)2.、(四)2.、
    (五)2.所載被告在信用卡背面簽名欄處偽造署押之行為，上
    開犯罪事實一、(二)2.、(三)2.、(四)2.、(五)2.將游鈺菁
    、林奇璋、潘澤維、葉季霖之信用卡以電話語音方式開卡之
    偽造準私文書行為，上開犯罪事實一、(一)3.、(二)2.、(
    三)2.、(四)2.、(五)2.所載被告在簽帳單上偽造署押之行
    為，均係偽造私文書之階段行為，而其偽造私文書後復持以
    行使，其偽造私文書之低度行為，為行使之高度行為所吸收
    ，均不另論罪。
(三)被告所犯如附表一編號5、6，附表一編號26、27，附表一編
    號61、62，附表一編號64、65，附表一編號74、75，附表一
    編號81、82，附表一編號88、89，附表一編號90、91、92，
    附表一編號98、99，附表一編號104、105、106，附表一編
    號108、109、110、111，附表一編號116、117、118，附表
    一編號137、138，附表一編號146、147、148，附表一編號
    150 、151、152、155，附表一編號157、158、159，附表四
    編號2、3，附表四編號4、5、6、7，均在密切接近之時、地
    所犯，且被害人同一，其中附表一編號155部分，係將附表
    一編號150部分之消費作刷退，均應認係基於同一盜刷信用
    卡之犯意下所為之接續行為，應僅論以一罪。
(四)被告所犯附表一編號1至24、26至58、60至82、84至89、94
    至100、102至112、115至119、121、125至128、130至160、
    162至186、188至197、200至209、上開犯罪事實一、(二)1.
    、(三)1.、(四)1.、(五)1.、附表二編號2、附表三編號1、
    2、附表四編號1至6、附表五編號1所為之犯行，均係以一行
    為同時觸犯行使偽造私文書罪及詐欺取財罪，為想像競合犯
    ，應依刑法第55條規定，從法定刑較重之行使偽造私文書罪
    處斷；被告所犯附表一編號25、59、83、90至93、101、113
    、114、120、122至124、129、161、187、198、199之犯行
    ，均係以一行為同時觸犯行使偽造私文書罪及詐欺得利罪，
    為想像競合犯，應依刑法第55條規定，從法定刑較重之行使
    偽造私文書罪處斷。
(五)被告上開犯罪事實一、(一)1.之竊盜罪、如附表一至五(除
    附表二編號1、3、4、附表三編號3、附表四編號8、附表五
    編號2外)、犯罪事實一(二)1.、(三)1.、(四)1.、(五)1.之
    行使偽造私文書罪共191罪、附表二編號1、3、4、附表三編
    號3、附表四編號8、附表五編號2之詐欺取財未遂罪共6罪，
    雖有分別於同日實施犯行，惟其實施之地點不同或實施之被
    害對象不同，且其簽帳時間亦有相當差距可資分開，並因各
    罪實施後犯罪即已完成，犯意各別，行為互殊，不符接續犯
    、集合犯之要件，應予分論併罰。
(六)被告前於94年12月21日，因偽造文書等案件，經臺灣高等法
    院臺中分院以94年度上訴字第440號判決處有期徒刑1年6月
    確定，嗣經減刑為有期徒刑9月，甫於96年12月1日縮刑期滿
    執行完畢之事實，有臺灣高等法院被告前案紀錄表在卷可考
    ，其於刑之執行完畢後，5年以內再故意犯本件有期徒刑以
    上之各罪，均為累犯，各應依刑法第47條第1項規定加重其
    刑。
(七)又附表二編號1、3、4，附表三編號3，附表四編號8，附表
    五編號2部分，雖被告已著手詐欺行為之實施，惟因刷卡授
    權交易失敗，未生詐得財物之結果，其犯罪尚屬未遂，依刑
    法第25條第2項規定減輕其刑，並與前開加重事由先加後減
    之。
(八)爰審酌被告於96年間因竊盜、詐欺、偽造文書案件分別經本
    院以96年度中簡字第1878號判處有期徒刑2月15日、96年度
    簡字第452號判處有期徒刑5月，減為有期徒刑2月15日、97
    年度簡字第1069號判處有期徒刑3月，如易科罰金，均以100
    0元折算1日確定，嗣經本院97年度聲字第5633號裁定應執行
    有期徒刑7月，如易科罰金，均以1000元折算1日確定。又因
    竊盜、偽造文書、詐欺等案件，分別經臺灣嘉義地方法院以
    97年度嘉簡字第1293號、本院98年度訴字第246號、98年度
    易字第517號、98年度訴字第4號、98年度易字第3276號判處
    有期徒刑4月、4月、4月、5月、3月共3罪、4月，經本院以
    99年度聲字第827號裁定應執行有期徒刑1年6月，99年8月23
    日易科罰金執行完畢，有多次偽造文書、詐欺、竊盜等前科
    紀錄，有上開前案紀錄表在卷可考，素行不佳，且信用卡乃
    現代社會普遍而重要之交易工具，並有促進經濟、市場之功
    效，其運作之良窳則端賴社會之信任，被告佯稱為上開社區
    大樓住戶，取得被害人游鈺菁、林奇璋、潘澤維、葉季霖之
    信用卡外，另取得其等之基本資料後，冒名開卡及持用被害
    人之信用卡消費，滿足個人對物質之慾望，已相當程度對此
    項制度之破壞，妨礙金融交易秩序，且造成被害人賴鎮源、
    游鈺菁、林奇璋、潘澤維、葉季霖飽受遭銀行催討債務之困
    擾，而冒名盜刷及貸款之總金額非微，犯罪後雖坦承犯行，
    然迄未與被害人賴鎮源、游鈺菁、林奇璋、潘澤維、葉季霖
    及上開各銀行和解之態度等一切情狀，各量處如主文所示之
    刑，並定其應執行之刑，以示懲儆。另被告就附表一編號1
    至121之行為後，刑法第41條業於98年12月30日修正公布。
    其中刑法第41條第1項為求用語統一，將原「受6個月以下有
    期徒刑」修正為「受6月以下有期徒刑」，核僅屬文字之修
    正，無涉有利不利之情形。另立法院於98年12月15日修正刑
    法第41條第8項之規定：「第1項至第4項及第7項之規定，於
    數罪併罰之數罪均得易科罰金或易服社會勞動，其應執行之
    刑逾6月者，亦適用之。」，而將得易科罰金之適用範圍，
    擴大為數罪併罰之數罪均得易科罰金，其執行刑逾6月者，
    亦得易科罰金，並經總統於98年12月30日公布，而於99年1
    月1日起生效。惟修正前刑法第41條第2項關於數罪併罰，其
    執行之刑未逾6個月者，始得易科罰金之規定，業經司法院
    大法官於98年6月19日作成釋字第662號解釋：「中華民國94
    年2月2日修正公布之現行刑法第41條第2項，關於數罪併罰
    ，數宣告刑均得易科罰金，而定應執行刑之刑逾6個月者，
    排除適用同條第1項得易科罰金之規定部分，與憲法第23條
    規定有違，並與本院釋字第366號解釋意旨不符，應自本解
    釋公布之日起失其效力。」準此以言，修正後刑法第41條第
    8項僅係將上開釋字第662號解釋內容予以明文化，修正前刑
    法第41條第2項規定既經上開解釋宣示「失其效力」，本次
    修法對於受刑人適用刑罰法律之結果並無任何差異，是本件
    所定應執行之刑雖已逾6月，仍應逕予適用現行刑法第41條
    第8項之規定，併諭知易科罰金之折算標準，毋庸再為新舊
    法之比較，併予敘明。
(九)沒收部分
    按上訴人用以詐欺取財之偽造、變造等書類，既已交付於被
    害人收受，則該物非屬上訴人所有，除偽造書類上偽造之印
    文、署押，應依刑法第219條予以沒收外，依同法第38條第3
    項之規定，即不得再對各該書類諭知沒收（最高法院43年臺
    上字第747號判例意旨參照）。查鄉林夏都、上城建設、光
    的世界之掛號郵件登記簿，為該等社區所有，如附表一至五
    所示之簽帳單特約商店存根聯各1張(除附表二編號1、3、4
    、附表三編號3、附表四編號7、8、附表五編號2外因交易失
    敗無簽帳單)，均已分別交付如附表一至五所示之特約商店
    服務人員收受，已非被告所有，依刑法第38條第3項之規定
    ，爰不另為沒收之諭知。又被害人賴鎮源、游鈺菁、林奇璋
    、潘澤維、葉季霖所有上述銀行信用卡，為被告犯罪所得之
    物，然非被告所有，依刑法第38條第3項之規定，爰不另為
    沒收之諭知。至被告在如附表七所示被害人賴鎮源、游鈺菁
    、林奇璋、潘澤維、葉季霖所有之上開信用卡背面簽名欄分
    別偽造「LCY」、「莙」、「張信莙」、「潘澤維」、「葉
    季霖」各1枚、在鄉林夏都、上城建設、光的世界之掛號郵
    件登記簿上，偽造「游鈺菁」「林蓆」、「潘澤維」、「葉
    季霖」之署名各1枚、在如附表一至五所示之簽帳單特約商
    店存根聯各1張(除附表二編號1、3、4、附表三編號3、附表
    四編號7、8、附表五編號2外因交易失敗無簽帳單)，分別偽
    簽「LCY」、「莙」、「張信莙」、「張信雅」、「潘澤維
    」、「葉季霖」之署名各1枚，雖未扣案，但無證據證明確
    實不存在，不問屬於犯人與否，仍均應依刑法第219條之規
    定予以宣告沒收。
(十)按檢察官代表國家提起公訴，依檢察一體原則，到庭實行公
    訴之檢察官如發現起訴書認事用法有明顯錯誤，固得本於自
    己確信之法律見解，於論告時變更起訴之法條，或另為其他
    適當之主張。然刑事訴訟之審判，係採彈劾主義，亦即不告
    不理原則，法院對於被告之行為，應受審判之範圍，乃指起
    訴書（或自訴狀）所記載之被告「犯罪事實」（包括起訴效
    力所及之具有同一案件關係之犯罪事實）而言。而起訴係一
    種訴訟上之請求，犯罪已經起訴，產生訴訟繫屬及訴訟關係
    ，法院即有審判之權利及義務。是以起訴書事實欄內，所記
    載之犯罪事實，皆為法院應予審判之對象，倘事實已經起訴
    而未予審判，自有刑事訴訟法第379條第12款規定已受請求
    之事項未予判決之違背法令（最高法院98年度台上字第1842
    號判決意旨參照）。查，公訴人於起訴書就被告上開犯罪事
    實一、(二)2.、(三)2.、(四)2.、(五)2.犯行，已於起訴書
    犯罪事實欄一、(三)及被告「以電話語音方式開卡後」事實
    ，此部分應在起訴範圍；又就起訴書附表二部分，公訴人僅
    是以該起訴書附表二對被告林宇鳳有於起訴書附表二所示之
    時間，多次以撥打電話聯絡方式，向新光商業銀行之客服人
    員，變更賴鎮源上開信用卡帳單寄送地址至如起訴書附表二
    所示之地點，是起訴書附表二僅係對帳單寄送地址為補充說
    明，附此敘明。
據上論斷，應依刑事訴訟法第299條第1項前段、第300條，刑法
第216條、第210條、第320條第1項、第339條第1項、第2項、第3
項、第47條第1項、第25條第2項、第55條、第51條第5款、第9款
、第41條第1項前段、第8項、第219條，刑法施行法第1條之1，
判決如主文。
本案經檢察官林明誼到庭執行職務。
中    華    民    國   100    年    6     月    9     日
                  刑事第四庭  審判長法  官  吳進發
                                    法  官  黃益茂
                                    法  官  李婉玉
以上正本證明與原本無異。
如不服本判決應於收受判決後10日內向本院提出上訴書狀，並應
敘述具體理由；其未敘述上訴理由者，應於上訴期間屆滿後20日
內向本院補提理由書（均須按他造當事人之人數附繕本）「切勿
逕送上級法院」。
                                    書記官  林政佑
中    華    民    國   100    年    6     月    9     日
附錄論罪科刑法條
刑法第210條
偽造、變造私文書，足以生損害於公眾或他人者，處 5 年以下
有期徒刑。
刑法第216條
行使第 210 條至第 215 條之文書者，依偽造、變造文書或登載
不實事項或使登載不實事項之規定處斷。
刑法第220條第2項
錄音、錄影或電磁紀錄，藉機器或電腦之處理所顯示之聲音、影
像或符號，足以為表示其用意之證明者，亦同。
刑法第320條第1項
意圖為自己或第三人不法之所有，而竊取他人之動產者，為竊盜
罪，處5  年以下有期徒刑、拘役或 5 百元以下罰金。
刑法第339條第1項、第2項、第3項
意圖為自己或第三人不法之所有，以詐術使人將本人或第三人之
物交付者，處 5 年以下有期徒刑、拘役或科或併科 1 千元以下
罰金。
以前項方法得財產上不法之利益或使第三人得之者，亦同。
前二項之未遂犯罰之。
附表一、台新商業銀行（持卡人：賴鎮源）
┌──┬────┬────┬────┬────┬─────┬──────┐
│編號│盜刷時間│特約商店│金額（新│詐欺取得│於簽帳單（│所犯罪名及應│
│    │        │        │臺幣）  │之財物或│特約商店存│處之刑（含從│
│    │        │        │        │利益之名│根聯）上偽│刑）        │
│    │        │        │        │稱      │造署押之內│            │
│    │        │        │        │        │容及數量  │            │
├──┼────┼────┼────┼────┼─────┼──────┤
│ 1  │98年3月8│鼎極魚翅│4136元  │魚翅食品│「LCY」1枚│林宇鳳犯行使│
│    │日      │        │        │        │          │偽造私文書罪│
│    │        │        │        │        │          │，累犯，處有│
│    │        │        │        │        │          │期徒刑月，│
│    │        │        │        │        │          │如易科罰金，│
│    │        │        │        │        │          │以新臺幣壹仟│
│    │        │        │        │        │          │元折算壹日。│
│    │        │        │        │        │          │簽帳單上偽造│
│    │        │        │        │        │          │之「LCY」署 │
│    │        │        │        │        │          │名壹枚，沒收│
│    │        │        │        │        │          │。          │
├──┼────┼────┼────┼────┼─────┼──────┤
│ 2  │98年3月 │和民居食│588元   │日式料理│「LCY」1枚│林宇鳳犯行使│
│    │10日    │屋      │        │        │          │偽造私文書罪│
│    │        │        │        │        │          │，累犯，處有│
│    │        │        │        │        │          │期徒刑月，│
│    │        │        │        │        │          │如易科罰金，│
│    │        │        │        │        │          │以新臺幣壹仟│
│    │        │        │        │        │          │元折算壹日。│
│    │        │        │        │        │          │簽帳單上偽造│
│    │        │        │        │        │          │之「LCY」署 │
│    │        │        │        │        │          │名壹枚，沒收│
│    │        │        │        │        │          │。          │
├──┼────┼────┼────┼────┼─────┼──────┤
│ 3  │98年3月 │寶雅生活│3798元  │生活百貨│「LCY」1枚│林宇鳳犯行使│
│    │10日    │館台中大│        │        │          │偽造私文書罪│
│    │        │墩店    │        │        │          │，累犯，處有│
│    │        │        │        │        │          │期徒刑月，│
│    │        │        │        │        │          │如易科罰金，│
│    │        │        │        │        │          │以新臺幣壹仟│
│    │        │        │        │        │          │元折算壹日。│
│    │        │        │        │        │          │簽帳單上偽造│
│    │        │        │        │        │          │之「LCY」署 │
│    │        │        │        │        │          │名壹枚，沒收│
│    │        │        │        │        │          │。          │
├──┼────┼────┼────┼────┼─────┼──────┤
│ 4  │98年3月 │詠安藥局│2184元  │藥品    │「LCY」1枚│林宇鳳犯行使│
│    │11日    │        │        │        │          │偽造私文書罪│
│    │        │        │        │        │          │，累犯，處有│
│    │        │        │        │        │          │期徒刑月，│
│    │        │        │        │        │          │如易科罰金，│
│    │        │        │        │        │          │以新臺幣壹仟│
│    │        │        │        │        │          │元折算壹日。│
│    │        │        │        │        │          │簽帳單上偽造│
│    │        │        │        │        │          │之「LCY」署 │
│    │        │        │        │        │          │名壹枚，沒收│
│    │        │        │        │        │          │。          │
├──┼────┼────┼────┼────┼─────┼──────┤
│ 5  │98年3月 │仁愛眼鏡│900元   │眼鏡及周│「LCY」1枚│林宇鳳犯行使│
│    │12日    │館      │        │邊商品  │          │偽造私文書罪│
│    │        │        │        │        │          │，累犯，處有│
│    │        │        │        │        │          │期徒刑肆月，│
│    │        │        │        │        │          │如易科罰金，│
├──┼────┼────┼────┼────┼─────┤以新臺幣壹仟│
│ 6  │98年3月 │仁愛眼鏡│3000元  │眼鏡及周│「LCY」1枚│元折算壹日。│
│    │12日    │館      │        │邊商品  │          │簽帳單上偽造│
│    │        │        │        │        │          │之「LCY」署 │
│    │        │        │        │        │          │名貳枚，均沒│
│    │        │        │        │        │          │收。        │
├──┼────┼────┼────┼────┼─────┼──────┤
│ 7  │98年3月 │ｂｏｓｓ│1490元  │服飾商品│「LCY」1枚│林宇鳳犯行使│
│    │14日    │ｉｎｉ台│        │        │          │偽造私文書罪│
│    │        │中大墩３│        │        │          │，累犯，處有│
│    │        │２４    │        │        │          │期徒刑月，│
│    │        │        │        │        │          │如易科罰金，│
│    │        │        │        │        │          │以新臺幣壹仟│
│    │        │        │        │        │          │元折算壹日。│
│    │        │        │        │        │          │簽帳單上偽造│
│    │        │        │        │        │          │之「LCY」署 │
│    │        │        │        │        │          │名壹枚，沒收│
│    │        │        │        │        │          │。          │
├──┼────┼────┼────┼────┼─────┼──────┤
│ 8  │98年3月 │家福股份│1477元  │百貨商品│「LCY」1枚│林宇鳳犯行使│
│    │14日    │有限公司│        │        │          │偽造私文書罪│
│    │        │－大墩店│        │        │          │，累犯，處有│
│    │        │一般    │        │        │          │期徒刑月，│
│    │        │        │        │        │          │如易科罰金，│
│    │        │        │        │        │          │以新臺幣壹仟│
│    │        │        │        │        │          │元折算壹日。│
│    │        │        │        │        │          │簽帳單上偽造│
│    │        │        │        │        │          │之「LCY」署 │
│    │        │        │        │        │          │名壹枚，沒收│
│    │        │        │        │        │          │。          │
├──┼────┼────┼────┼────┼─────┼──────┤
│ 9  │98年3月 │千趣屋百│1610元  │百貨商品│「LCY」1枚│林宇鳳犯行使│
│    │22日    │貨商行  │        │        │          │偽造私文書罪│
│    │        │        │        │        │          │，累犯，處有│
│    │        │        │        │        │          │期徒刑月，│
│    │        │        │        │        │          │如易科罰金，│
│    │        │        │        │        │          │以新臺幣壹仟│
│    │        │        │        │        │          │元折算壹日。│
│    │        │        │        │        │          │簽帳單上偽造│
│    │        │        │        │        │          │之「LCY」署 │
│    │        │        │        │        │          │名壹枚，沒收│
│    │        │        │        │        │          │。          │
├──┼────┼────┼────┼────┼─────┼──────┤
│ 10 │98年3月 │四季精品│1910元  │精品百貨│「LCY」1枚│林宇鳳犯行使│
│    │22日    │百貨永福│        │商品    │          │偽造私文書罪│
│    │        │店      │        │        │          │，累犯，處有│
│    │        │        │        │        │          │期徒刑月，│
│    │        │        │        │        │          │如易科罰金，│
│    │        │        │        │        │          │以新臺幣壹仟│
│    │        │        │        │        │          │元折算壹日。│
│    │        │        │        │        │          │簽帳單上偽造│
│    │        │        │        │        │          │之「LCY」署 │
│    │        │        │        │        │          │名壹枚，沒收│
│    │        │        │        │        │          │。          │
├──┼────┼────┼────┼────┼─────┼──────┤
│ 11 │98年3月 │山隆通運│500元   │汽油    │「LCY」1枚│林宇鳳犯行使│
│    │25日    │沙鹿站  │        │        │          │偽造私文書罪│
│    │        │        │        │        │          │，累犯，處有│
│    │        │        │        │        │          │期徒刑月，│
│    │        │        │        │        │          │如易科罰金，│
│    │        │        │        │        │          │以新臺幣壹仟│
│    │        │        │        │        │          │元折算壹日。│
│    │        │        │        │        │          │簽帳單上偽造│
│    │        │        │        │        │          │之「LCY」署 │
│    │        │        │        │        │          │名壹枚，沒收│
│    │        │        │        │        │          │。          │
├──┼────┼────┼────┼────┼─────┼──────┤
│ 12 │98年6月 │美華泰流│1410元  │百貨商品│「LCY」1枚│林宇鳳犯行使│
│    │28日    │行生活館│        │        │          │偽造私文書罪│
│    │        │–中正店│        │        │          │，累犯，處有│
│    │        │        │        │        │          │期徒刑月，│
│    │        │        │        │        │          │如易科罰金，│
│    │        │        │        │        │          │以新臺幣壹仟│
│    │        │        │        │        │          │元折算壹日。│
│    │        │        │        │        │          │簽帳單上偽造│
│    │        │        │        │        │          │之「LCY」署 │
│    │        │        │        │        │          │名壹枚，沒收│
│    │        │        │        │        │          │。          │
├──┼────┼────┼────┼────┼─────┼──────┤
│ 13 │98年6月 │康是美生│1857元  │藥妝商品│「LCY」1枚│林宇鳳犯行使│
│    │28日    │活藥妝店│        │        │          │偽造私文書罪│
│    │        │－精誠門│        │        │          │，累犯，處有│
│    │        │市      │        │        │          │期徒刑月，│
│    │        │        │        │        │          │如易科罰金，│
│    │        │        │        │        │          │以新臺幣壹仟│
│    │        │        │        │        │          │元折算壹日。│
│    │        │        │        │        │          │簽帳單上偽造│
│    │        │        │        │        │          │之「LCY」署 │
│    │        │        │        │        │          │名壹枚，沒收│
│    │        │        │        │        │          │。          │
├──┼────┼────┼────┼────┼─────┼──────┤
│ 14 │98年7月2│愛買吉安│624元   │百貨商品│「LCY」1枚│林宇鳳犯行使│
│    │日      │中港店  │        │        │          │偽造私文書罪│
│    │        │        │        │        │          │，累犯，處有│
│    │        │        │        │        │          │期徒刑月，│
│    │        │        │        │        │          │如易科罰金，│
│    │        │        │        │        │          │以新臺幣壹仟│
│    │        │        │        │        │          │元折算壹日。│
│    │        │        │        │        │          │簽帳單上偽造│
│    │        │        │        │        │          │之「LCY」署 │
│    │        │        │        │        │          │名壹枚，沒收│
│    │        │        │        │        │          │。          │
├──┼────┼────┼────┼────┼─────┼──────┤
│ 15 │98年7月3│仁愛眼鏡│1200元  │眼鏡及周│「LCY」1枚│林宇鳳犯行使│
│    │日      │館      │        │邊商品  │          │偽造私文書罪│
│    │        │        │        │        │          │，累犯，處有│
│    │        │        │        │        │          │期徒刑月，│
│    │        │        │        │        │          │如易科罰金，│
│    │        │        │        │        │          │以新臺幣壹仟│
│    │        │        │        │        │          │元折算壹日。│
│    │        │        │        │        │          │簽帳單上偽造│
│    │        │        │        │        │          │之「LCY」署 │
│    │        │        │        │        │          │名壹枚，沒收│
│    │        │        │        │        │          │。          │
├──┼────┼────┼────┼────┼─────┼──────┤
│ 16 │98年7月6│家福股份│1453元  │3C商品  │「LCY」1枚│林宇鳳犯行使│
│    │日      │有限公司│        │        │          │偽造私文書罪│
│    │        │－大墩店│        │        │          │，累犯，處有│
│    │        │３Ｃ    │        │        │          │期徒刑月，│
│    │        │        │        │        │          │如易科罰金，│
│    │        │        │        │        │          │以新臺幣壹仟│
│    │        │        │        │        │          │元折算壹日。│
│    │        │        │        │        │          │簽帳單上偽造│
│    │        │        │        │        │          │之「LCY」署 │
│    │        │        │        │        │          │名壹枚，沒收│
│    │        │        │        │        │          │。          │
├──┼────┼────┼────┼────┼─────┼──────┤
│ 17 │98年7月7│台灣中油│500元   │汽油    │「LCY」1枚│林宇鳳犯行使│
│    │日      │公益路站│        │        │          │偽造私文書罪│
│    │        │        │        │        │          │，累犯，處有│
│    │        │        │        │        │          │期徒刑月，│
│    │        │        │        │        │          │如易科罰金，│
│    │        │        │        │        │          │以新臺幣壹仟│
│    │        │        │        │        │          │元折算壹日。│
│    │        │        │        │        │          │簽帳單上偽造│
│    │        │        │        │        │          │之「LCY」署 │
│    │        │        │        │        │          │名壹枚，沒收│
│    │        │        │        │        │          │。          │
├──┼────┼────┼────┼────┼─────┼──────┤
│ 18 │98年7月7│寶雅生活│563元   │百貨商品│「LCY」1枚│林宇鳳犯行使│
│    │日      │館台中大│        │        │          │偽造私文書罪│
│    │        │墩店    │        │        │          │，累犯，處有│
│    │        │        │        │        │          │期徒刑月，│
│    │        │        │        │        │          │如易科罰金，│
│    │        │        │        │        │          │以新臺幣壹仟│
│    │        │        │        │        │          │元折算壹日。│
│    │        │        │        │        │          │簽帳單上偽造│
│    │        │        │        │        │          │之「LCY」署 │
│    │        │        │        │        │          │名壹枚，沒收│
│    │        │        │        │        │          │。          │
├──┼────┼────┼────┼────┼─────┼──────┤
│ 19 │98年7月8│家福股份│1261元  │3C商品  │「LCY」1枚│林宇鳳犯行使│
│    │日      │有限公司│        │        │          │偽造私文書罪│
│    │        │－大墩店│        │        │          │，累犯，處有│
│    │        │３Ｃ    │        │        │          │期徒刑月，│
│    │        │        │        │        │          │如易科罰金，│
│    │        │        │        │        │          │以新臺幣壹仟│
│    │        │        │        │        │          │元折算壹日。│
│    │        │        │        │        │          │簽帳單上偽造│
│    │        │        │        │        │          │之「LCY」署 │
│    │        │        │        │        │          │名壹枚，沒收│
│    │        │        │        │        │          │。          │
├──┼────┼────┼────┼────┼─────┼──────┤
│ 20 │98年7月9│台灣中油│500元   │汽油    │「LCY」1枚│林宇鳳犯行使│
│    │日      │文心路站│        │        │          │偽造私文書罪│
│    │        │        │        │        │          │，累犯，處有│
│    │        │        │        │        │          │期徒刑月，│
│    │        │        │        │        │          │如易科罰金，│
│    │        │        │        │        │          │以新臺幣壹仟│
│    │        │        │        │        │          │元折算壹日。│
│    │        │        │        │        │          │簽帳單上偽造│
│    │        │        │        │        │          │之「LCY」署 │
│    │        │        │        │        │          │名壹枚，沒收│
│    │        │        │        │        │          │。          │
├──┼────┼────┼────┼────┼─────┼──────┤
│ 21 │98年7月9│廣三崇光│20800元 │百貨商品│「LCY」1枚│林宇鳳犯行使│
│    │日      │國際開發│        │        │          │偽造私文書罪│
│    │        │股份有限│        │        │          │，累犯，處有│
│    │        │公司    │        │        │          │期徒刑月，│
│    │        │        │        │        │          │如易科罰金，│
│    │        │        │        │        │          │以新臺幣壹仟│
│    │        │        │        │        │          │元折算壹日。│
│    │        │        │        │        │          │簽帳單上偽造│
│    │        │        │        │        │          │之「LCY」署 │
│    │        │        │        │        │          │名壹枚，沒收│
│    │        │        │        │        │          │。          │
├──┼────┼────┼────┼────┼─────┼──────┤
│ 22 │98年7月9│諾貝爾圖│615元   │圖書商品│「LCY」1枚│林宇鳳犯行使│
│    │日      │書城－旗│        │        │          │偽造私文書罪│
│    │        │艦店    │        │        │          │，累犯，處有│
│    │        │        │        │        │          │期徒刑月，│
│    │        │        │        │        │          │如易科罰金，│
│    │        │        │        │        │          │以新臺幣壹仟│
│    │        │        │        │        │          │元折算壹日。│
│    │        │        │        │        │          │簽帳單上偽造│
│    │        │        │        │        │          │之「LCY」署 │
│    │        │        │        │        │          │名壹枚，沒收│
│    │        │        │        │        │          │。          │
├──┼────┼────┼────┼────┼─────┼──────┤
│ 23 │98年7月 │家福股份│869元   │3C商品  │「LCY」1枚│林宇鳳犯行使│
│    │10日    │有限公司│        │        │          │偽造私文書罪│
│    │        │－大墩店│        │        │          │，累犯，處有│
│    │        │３Ｃ    │        │        │          │期徒刑月，│
│    │        │        │        │        │          │如易科罰金，│
│    │        │        │        │        │          │以新臺幣壹仟│
│    │        │        │        │        │          │元折算壹日。│
│    │        │        │        │        │          │簽帳單上偽造│
│    │        │        │        │        │          │之「LCY」署 │
│    │        │        │        │        │          │名壹枚，沒收│
│    │        │        │        │        │          │。          │
├──┼────┼────┼────┼────┼─────┼──────┤
│ 24 │98年7月 │大度山加│300元   │汽油    │「LCY」1枚│林宇鳳犯行使│
│    │11日    │油站有限│        │        │          │偽造私文書罪│
│    │        │公司    │        │        │          │，累犯，處有│
│    │        │        │        │        │          │期徒刑月，│
│    │        │        │        │        │          │如易科罰金，│
│    │        │        │        │        │          │以新臺幣壹仟│
│    │        │        │        │        │          │元折算壹日。│
│    │        │        │        │        │          │簽帳單上偽造│
│    │        │        │        │        │          │之「LCY」署 │
│    │        │        │        │        │          │名壹枚，沒收│
│    │        │        │        │        │          │。          │
├──┼────┼────┼────┼────┼─────┼──────┤
│ 25 │98年7月 │台灣大哥│7207元  │電信服務│「LCY」1枚│林宇鳳犯行使│
│    │13日    │大－台中│        │        │          │偽造私文書罪│
│    │        │中港    │        │        │          │，累犯，處有│
│    │        │        │        │        │          │期徒刑月，│
│    │        │        │        │        │          │如易科罰金，│
│    │        │        │        │        │          │以新臺幣壹仟│
│    │        │        │        │        │          │元折算壹日。│
│    │        │        │        │        │          │簽帳單上偽造│
│    │        │        │        │        │          │之「LCY」署 │
│    │        │        │        │        │          │名壹枚，沒收│
│    │        │        │        │        │          │。          │
├──┼────┼────┼────┼────┼─────┼──────┤
│ 26 │98年7月 │家福股份│4900元  │珠寶商品│「LCY」1枚│林宇鳳犯行使│
│    │13日    │有限公司│        │        │          │偽造私文書罪│
│    │        │－大墩店│        │        │          │，累犯，處有│
│    │        │珠寶    │        │        │          │期徒刑月，│
│    │        │        │        │        │          │如易科罰金，│
├──┼────┼────┼────┼────┼─────┤以新臺幣壹仟│
│ 27 │98年7月 │家福股份│3580元  │珠寶商品│「LCY」1枚│元折算壹日。│
│    │13日    │有限公司│        │        │          │簽帳單上偽造│
│    │        │－大墩店│        │        │          │之「LCY」署 │
│    │        │珠寶    │        │        │          │名貳枚，沒收│
│    │        │        │        │        │          │。          │
├──┼────┼────┼────┼────┼─────┼──────┤
│ 28 │98年7月 │家福股份│855元   │3C商品  │「LCY」1枚│林宇鳳犯行使│
│    │14日    │有限公司│        │        │          │偽造私文書罪│
│    │        │－中清店│        │        │          │，累犯，處有│
│    │        │３Ｃ    │        │        │          │期徒刑月，│
│    │        │        │        │        │          │如易科罰金，│
│    │        │        │        │        │          │以新臺幣壹仟│
│    │        │        │        │        │          │元折算壹日。│
│    │        │        │        │        │          │簽帳單上偽造│
│    │        │        │        │        │          │之「LCY」署 │
│    │        │        │        │        │          │名壹枚，沒收│
│    │        │        │        │        │          │。          │
├──┼────┼────┼────┼────┼─────┼──────┤
│ 29 │98年7月 │家福股份│19130元 │珠寶商品│「LCY」1枚│林宇鳳犯行使│
│    │14日    │有限公司│        │        │          │偽造私文書罪│
│    │        │－中清店│        │        │          │，累犯，處有│
│    │        │珠寶    │        │        │          │期徒刑月，│
│    │        │        │        │        │          │如易科罰金，│
│    │        │        │        │        │          │以新臺幣壹仟│
│    │        │        │        │        │          │元折算壹日。│
│    │        │        │        │        │          │簽帳單上偽造│
│    │        │        │        │        │          │之「LCY」署 │
│    │        │        │        │        │          │名壹枚，沒收│
│    │        │        │        │        │          │。          │
├──┼────┼────┼────┼────┼─────┼──────┤
│ 30 │98年7月 │全國加油│500元   │汽油    │「LCY」1枚│林宇鳳犯行使│
│    │15日    │站文心站│        │        │          │偽造私文書罪│
│    │        │        │        │        │          │，累犯，處有│
│    │        │        │        │        │          │期徒刑月，│
│    │        │        │        │        │          │如易科罰金，│
│    │        │        │        │        │          │以新臺幣壹仟│
│    │        │        │        │        │          │元折算壹日。│
│    │        │        │        │        │          │簽帳單上偽造│
│    │        │        │        │        │          │之「LCY」署 │
│    │        │        │        │        │          │名壹枚，沒收│
│    │        │        │        │        │          │。          │
├──┼────┼────┼────┼────┼─────┼──────┤
│ 31 │98年7月 │彩遊館－│639元   │百貨商品│「LCY」1枚│林宇鳳犯行使│
│    │15日    │台中營業│        │        │          │偽造私文書罪│
│    │        │所      │        │        │          │，累犯，處有│
│    │        │        │        │        │          │期徒刑月，│
│    │        │        │        │        │          │如易科罰金，│
│    │        │        │        │        │          │以新臺幣壹仟│
│    │        │        │        │        │          │元折算壹日。│
│    │        │        │        │        │          │簽帳單上偽造│
│    │        │        │        │        │          │之「LCY」署 │
│    │        │        │        │        │          │名壹枚，沒收│
│    │        │        │        │        │          │。          │
├──┼────┼────┼────┼────┼─────┼──────┤
│ 32 │98年7月 │家福股份│39500元 │珠寶商品│「LCY」1枚│林宇鳳犯行使│
│    │17日    │有限公司│        │        │          │偽造私文書罪│
│    │        │－中清店│        │        │          │，累犯，處有│
│    │        │珠寶    │        │        │          │期徒刑月，│
│    │        │        │        │        │          │如易科罰金，│
│    │        │        │        │        │          │以新臺幣壹仟│
│    │        │        │        │        │          │元折算壹日。│
│    │        │        │        │        │          │簽帳單上偽造│
│    │        │        │        │        │          │之「LCY」署 │
│    │        │        │        │        │          │名壹枚，沒收│
│    │        │        │        │        │          │。          │
├──┼────┼────┼────┼────┼─────┼──────┤
│ 33 │98年7月 │家福股份│798元   │百貨商品│「LCY」1枚│林宇鳳犯行使│
│    │17日    │有限公司│        │        │          │偽造私文書罪│
│    │        │－崇德一│        │        │          │，累犯，處有│
│    │        │般      │        │        │          │期徒刑月，│
│    │        │        │        │        │          │如易科罰金，│
│    │        │        │        │        │          │以新臺幣壹仟│
│    │        │        │        │        │          │元折算壹日。│
│    │        │        │        │        │          │簽帳單上偽造│
│    │        │        │        │        │          │之「LCY」署 │
│    │        │        │        │        │          │名壹枚，沒收│
│    │        │        │        │        │          │。          │
├──┼────┼────┼────┼────┼─────┼──────┤
│ 34 │98年7月 │家福股份│870元   │3C商品  │「LCY」1枚│林宇鳳犯行使│
│    │17日    │有限公司│        │        │          │偽造私文書罪│
│    │        │－中清店│        │        │          │，累犯，處有│
│    │        │３Ｃ    │        │        │          │期徒刑月，│
│    │        │        │        │        │          │如易科罰金，│
│    │        │        │        │        │          │以新臺幣壹仟│
│    │        │        │        │        │          │元折算壹日。│
│    │        │        │        │        │          │簽帳單上偽造│
│    │        │        │        │        │          │之「LCY」署 │
│    │        │        │        │        │          │名壹枚，沒收│
│    │        │        │        │        │          │。          │
├──┼────┼────┼────┼────┼─────┼──────┤
│ 35 │98年7月 │家福股份│480元   │百貨商品│「LCY」1枚│林宇鳳犯行使│
│    │19日    │有限公司│        │        │          │偽造私文書罪│
│    │        │－大墩店│        │        │          │，累犯，處有│
│    │        │一般    │        │        │          │期徒刑月，│
│    │        │        │        │        │          │如易科罰金，│
│    │        │        │        │        │          │以新臺幣壹仟│
│    │        │        │        │        │          │元折算壹日。│
│    │        │        │        │        │          │簽帳單上偽造│
│    │        │        │        │        │          │之「LCY」署 │
│    │        │        │        │        │          │名壹枚，沒收│
│    │        │        │        │        │          │。          │
├──┼────┼────┼────┼────┼─────┼──────┤
│ 36 │98年7月 │仁愛眼鏡│1000元  │眼鏡及周│「LCY」1枚│林宇鳳犯行使│
│    │20日    │館      │        │邊商品  │          │偽造私文書罪│
│    │        │        │        │        │          │，累犯，處有│
│    │        │        │        │        │          │期徒刑月，│
│    │        │        │        │        │          │如易科罰金，│
│    │        │        │        │        │          │以新臺幣壹仟│
│    │        │        │        │        │          │元折算壹日。│
│    │        │        │        │        │          │簽帳單上偽造│
│    │        │        │        │        │          │之「LCY」署 │
│    │        │        │        │        │          │名壹枚，沒收│
│    │        │        │        │        │          │。          │
├──┼────┼────┼────┼────┼─────┼──────┤
│ 37 │98年7月 │台灣中油│500元   │汽油    │「LCY」1枚│林宇鳳犯行使│
│    │20日    │公益路站│        │        │          │偽造私文書罪│
│    │        │        │        │        │          │，累犯，處有│
│    │        │        │        │        │          │期徒刑月，│
│    │        │        │        │        │          │如易科罰金，│
│    │        │        │        │        │          │以新臺幣壹仟│
│    │        │        │        │        │          │元折算壹日。│
│    │        │        │        │        │          │簽帳單上偽造│
│    │        │        │        │        │          │之「LCY」署 │
│    │        │        │        │        │          │名壹枚，沒收│
│    │        │        │        │        │          │。          │
├──┼────┼────┼────┼────┼─────┼──────┤
│ 38 │98年7月 │家福股份│20130元 │珠寶商品│「LCY」1枚│林宇鳳犯行使│
│    │20日    │有限公司│        │        │          │偽造私文書罪│
│    │        │－中清店│        │        │          │，累犯，處有│
│    │        │珠寶    │        │        │          │期徒刑月，│
│    │        │        │        │        │          │如易科罰金，│
│    │        │        │        │        │          │以新臺幣壹仟│
│    │        │        │        │        │          │元折算壹日。│
│    │        │        │        │        │          │簽帳單上偽造│
│    │        │        │        │        │          │之「LCY」署 │
│    │        │        │        │        │          │名壹枚，沒收│
│    │        │        │        │        │          │。          │
├──┼────┼────┼────┼────┼─────┼──────┤
│ 39 │98年7月 │家福股份│2090元  │3C商品  │「LCY」1枚│林宇鳳犯行使│
│    │20日    │有限公司│        │        │          │偽造私文書罪│
│    │        │－大墩店│        │        │          │，累犯，處有│
│    │        │３Ｃ    │        │        │          │期徒刑月，│
│    │        │        │        │        │          │如易科罰金，│
│    │        │        │        │        │          │以新臺幣壹仟│
│    │        │        │        │        │          │元折算壹日。│
│    │        │        │        │        │          │簽帳單上偽造│
│    │        │        │        │        │          │之「LCY」署 │
│    │        │        │        │        │          │名壹枚，沒收│
│    │        │        │        │        │          │。          │
├──┼────┼────┼────┼────┼─────┼──────┤
│ 40 │98年7月 │台灣中油│1613元  │汽油    │「LCY」1枚│林宇鳳犯行使│
│    │22日    │文心路站│        │        │          │偽造私文書罪│
│    │        │        │        │        │          │，累犯，處有│
│    │        │        │        │        │          │期徒刑月，│
│    │        │        │        │        │          │如易科罰金，│
│    │        │        │        │        │          │以新臺幣壹仟│
│    │        │        │        │        │          │元折算壹日。│
│    │        │        │        │        │          │簽帳單上偽造│
│    │        │        │        │        │          │之「LCY」署 │
│    │        │        │        │        │          │名壹枚，沒收│
│    │        │        │        │        │          │。          │
├──┼────┼────┼────┼────┼─────┼──────┤
│ 41 │98年7月 │家福股份│688元   │3C商品  │「LCY」1枚│林宇鳳犯行使│
│    │22日    │有限公司│        │        │          │偽造私文書罪│
│    │        │－大墩店│        │        │          │，累犯，處有│
│    │        │３Ｃ    │        │        │          │期徒刑月，│
│    │        │        │        │        │          │如易科罰金，│
│    │        │        │        │        │          │以新臺幣壹仟│
│    │        │        │        │        │          │元折算壹日。│
│    │        │        │        │        │          │簽帳單上偽造│
│    │        │        │        │        │          │之「LCY」署 │
│    │        │        │        │        │          │名壹枚，沒收│
│    │        │        │        │        │          │。          │
├──┼────┼────┼────┼────┼─────┼──────┤
│ 42 │98年7月 │馬來西亞│702元   │百貨商品│「LCY」1枚│林宇鳳犯行使│
│    │25日    │商科士威│        │        │          │偽造私文書罪│
│    │        │有限公司│        │        │          │，累犯，處有│
│    │        │台灣分公│        │        │          │期徒刑月，│
│    │        │司台中大│        │        │          │如易科罰金，│
│    │        │        │        │        │          │以新臺幣壹仟│
│    │        │        │        │        │          │元折算壹日。│
│    │        │        │        │        │          │簽帳單上偽造│
│    │        │        │        │        │          │之「LCY」署 │
│    │        │        │        │        │          │名壹枚，沒收│
│    │        │        │        │        │          │。          │
├──┼────┼────┼────┼────┼─────┼──────┤
│ 43 │98年7月 │家福股份│1532元  │百貨商品│「LCY」1枚│林宇鳳犯行使│
│    │25日    │有限公司│        │        │          │偽造私文書罪│
│    │        │－大墩店│        │        │          │，累犯，處有│
│    │        │一般    │        │        │          │期徒刑月，│
│    │        │        │        │        │          │如易科罰金，│
│    │        │        │        │        │          │以新臺幣壹仟│
│    │        │        │        │        │          │元折算壹日。│
│    │        │        │        │        │          │簽帳單上偽造│
│    │        │        │        │        │          │之「LCY」署 │
│    │        │        │        │        │          │名壹枚，沒收│
│    │        │        │        │        │          │。          │
├──┼────┼────┼────┼────┼─────┼──────┤
│ 44 │98年7月 │漢村股份│600元   │汽油    │「LCY」1枚│林宇鳳犯行使│
│    │25日    │有限公司│        │        │          │偽造私文書罪│
│    │        │河南路加│        │        │          │，累犯，處有│
│    │        │油站    │        │        │          │期徒刑月，│
│    │        │        │        │        │          │如易科罰金，│
│    │        │        │        │        │          │以新臺幣壹仟│
│    │        │        │        │        │          │元折算壹日。│
│    │        │        │        │        │          │簽帳單上偽造│
│    │        │        │        │        │          │之「LCY」署 │
│    │        │        │        │        │          │名壹枚，沒收│
│    │        │        │        │        │          │。          │
├──┼────┼────┼────┼────┼─────┼──────┤
│ 45 │98年7月 │台灣中油│1391元  │汽油    │「LCY」1枚│林宇鳳犯行使│
│    │26日    │文心路站│        │        │          │偽造私文書罪│
│    │        │        │        │        │          │，累犯，處有│
│    │        │        │        │        │          │期徒刑月，│
│    │        │        │        │        │          │如易科罰金，│
│    │        │        │        │        │          │以新臺幣壹仟│
│    │        │        │        │        │          │元折算壹日。│
│    │        │        │        │        │          │簽帳單上偽造│
│    │        │        │        │        │          │之「LCY」署 │
│    │        │        │        │        │          │名壹枚，沒收│
│    │        │        │        │        │          │。          │
├──┼────┼────┼────┼────┼─────┼──────┤
│ 46 │98年7月 │家福股份│6693元  │3C商品  │「LCY」1枚│林宇鳳犯行使│
│    │26日    │有限公司│        │        │          │偽造私文書罪│
│    │        │－大墩店│        │        │          │，累犯，處有│
│    │        │３Ｃ    │        │        │          │期徒刑月，│
│    │        │        │        │        │          │如易科罰金，│
│    │        │        │        │        │          │以新臺幣壹仟│
│    │        │        │        │        │          │元折算壹日。│
│    │        │        │        │        │          │簽帳單上偽造│
│    │        │        │        │        │          │之「LCY」署 │
│    │        │        │        │        │          │名壹枚，沒收│
│    │        │        │        │        │          │。          │
├──┼────┼────┼────┼────┼─────┼──────┤
│ 47 │98年7月 │家福股份│40000元 │珠寶商品│「LCY」1枚│林宇鳳犯行使│
│    │27日    │有限公司│        │        │          │偽造私文書罪│
│    │        │－大墩店│        │        │          │，累犯，處有│
│    │        │珠寶    │        │        │          │期徒刑月，│
│    │        │        │        │        │          │如易科罰金，│
│    │        │        │        │        │          │以新臺幣壹仟│
│    │        │        │        │        │          │元折算壹日。│
│    │        │        │        │        │          │簽帳單上偽造│
│    │        │        │        │        │          │之「LCY」署 │
│    │        │        │        │        │          │名壹枚，沒收│
│    │        │        │        │        │          │。          │
├──┼────┼────┼────┼────┼─────┼──────┤
│ 48 │98年7月 │家福股份│978元   │3C商品  │「LCY」1枚│林宇鳳犯行使│
│    │29日    │有限公司│        │        │          │偽造私文書罪│
│    │        │－大墩店│        │        │          │，累犯，處有│
│    │        │３Ｃ    │        │        │          │期徒刑月，│
│    │        │        │        │        │          │如易科罰金，│
│    │        │        │        │        │          │以新臺幣壹仟│
│    │        │        │        │        │          │元折算壹日。│
│    │        │        │        │        │          │簽帳單上偽造│
│    │        │        │        │        │          │之「LCY」署 │
│    │        │        │        │        │          │名壹枚，沒收│
│    │        │        │        │        │          │。          │
├──┼────┼────┼────┼────┼─────┼──────┤
│ 49 │98年7月 │台灣中油│1993元  │汽油    │「LCY」1枚│林宇鳳犯行使│
│    │30日    │文心路站│        │        │          │偽造私文書罪│
│    │        │        │        │        │          │，累犯，處有│
│    │        │        │        │        │          │期徒刑月，│
│    │        │        │        │        │          │如易科罰金，│
│    │        │        │        │        │          │以新臺幣壹仟│
│    │        │        │        │        │          │元折算壹日。│
│    │        │        │        │        │          │簽帳單上偽造│
│    │        │        │        │        │          │之「LCY」署 │
│    │        │        │        │        │          │名壹枚，沒收│
│    │        │        │        │        │          │。          │
├──┼────┼────┼────┼────┼─────┼──────┤
│ 50 │98年7月 │家福股份│1179元  │3C商品  │「LCY」1枚│林宇鳳犯行使│
│    │30日    │有限公司│        │        │          │偽造私文書罪│
│    │        │－大墩店│        │        │          │，累犯，處有│
│    │        │３Ｃ    │        │        │          │期徒刑月，│
│    │        │        │        │        │          │如易科罰金，│
│    │        │        │        │        │          │以新臺幣壹仟│
│    │        │        │        │        │          │元折算壹日。│
│    │        │        │        │        │          │簽帳單上偽造│
│    │        │        │        │        │          │之「LCY」署 │
│    │        │        │        │        │          │名壹枚，沒收│
│    │        │        │        │        │          │。          │
├──┼────┼────┼────┼────┼─────┼──────┤
│ 51 │98年7月 │家福股份│2247元  │3C商品  │「LCY」1枚│林宇鳳犯行使│
│    │31日    │有限公司│        │        │          │偽造私文書罪│
│    │        │－大墩店│        │        │          │，累犯，處有│
│    │        │３Ｃ    │        │        │          │期徒刑月，│
│    │        │        │        │        │          │如易科罰金，│
│    │        │        │        │        │          │以新臺幣壹仟│
│    │        │        │        │        │          │元折算壹日。│
│    │        │        │        │        │          │簽帳單上偽造│
│    │        │        │        │        │          │之「LCY」署 │
│    │        │        │        │        │          │名壹枚，沒收│
│    │        │        │        │        │          │。          │
├──┼────┼────┼────┼────┼─────┼──────┤
│ 52 │98年8月1│台灣中油│2057元  │汽油    │「LCY」1枚│林宇鳳犯行使│
│    │日      │員林站  │        │        │          │偽造私文書罪│
│    │        │        │        │        │          │，累犯，處有│
│    │        │        │        │        │          │期徒刑月，│
│    │        │        │        │        │          │如易科罰金，│
│    │        │        │        │        │          │以新臺幣壹仟│
│    │        │        │        │        │          │元折算壹日。│
│    │        │        │        │        │          │簽帳單上偽造│
│    │        │        │        │        │          │之「LCY」署 │
│    │        │        │        │        │          │名壹枚，沒收│
│    │        │        │        │        │          │。          │
├──┼────┼────┼────┼────┼─────┼──────┤
│ 53 │98年8月1│英屬百慕│390元   │鞋類、服│「LCY」1枚│林宇鳳犯行使│
│    │日      │達商蓋世│        │飾商品  │          │偽造私文書罪│
│    │        │威國際有│        │        │          │，累犯，處有│
│    │        │限公司台│        │        │          │期徒刑月，│
│    │        │灣分公司│        │        │          │如易科罰金，│
│    │        │        │        │        │          │以新臺幣壹仟│
│    │        │        │        │        │          │元折算壹日。│
│    │        │        │        │        │          │簽帳單上偽造│
│    │        │        │        │        │          │之「LCY」署 │
│    │        │        │        │        │          │名壹枚，沒收│
│    │        │        │        │        │          │。          │
├──┼────┼────┼────┼────┼─────┼──────┤
│ 54 │98年8月1│連城商行│8000元  │酒類飲品│「LCY」1枚│林宇鳳犯行使│
│    │日      │－戀ＰＵ│        │        │          │偽造私文書罪│
│    │        │Ｂ      │        │        │          │，累犯，處有│
│    │        │        │        │        │          │期徒刑月，│
│    │        │        │        │        │          │如易科罰金，│
│    │        │        │        │        │          │以新臺幣壹仟│
│    │        │        │        │        │          │元折算壹日。│
│    │        │        │        │        │          │簽帳單上偽造│
│    │        │        │        │        │          │之「LCY」署 │
│    │        │        │        │        │          │名壹枚，沒收│
│    │        │        │        │        │          │。          │
├──┼────┼────┼────┼────┼─────┼──────┤
│ 55 │98年8月2│家福股份│1813元  │3C商品  │「LCY」1枚│林宇鳳犯行使│
│    │日      │有限公司│        │        │          │偽造私文書罪│
│    │        │－大墩店│        │        │          │，累犯，處有│
│    │        │３Ｃ    │        │        │          │期徒刑月，│
│    │        │        │        │        │          │如易科罰金，│
│    │        │        │        │        │          │以新臺幣壹仟│
│    │        │        │        │        │          │元折算壹日。│
│    │        │        │        │        │          │簽帳單上偽造│
│    │        │        │        │        │          │之「LCY」署 │
│    │        │        │        │        │          │名壹枚，沒收│
│    │        │        │        │        │          │。          │
├──┼────┼────┼────┼────┼─────┼──────┤
│ 56 │98年8月3│台灣中油│1623元  │汽油    │「LCY」1枚│林宇鳳犯行使│
│    │日      │公益路站│        │        │          │偽造私文書罪│
│    │        │        │        │        │          │，累犯，處有│
│    │        │        │        │        │          │期徒刑月，│
│    │        │        │        │        │          │如易科罰金，│
│    │        │        │        │        │          │以新臺幣壹仟│
│    │        │        │        │        │          │元折算壹日。│
│    │        │        │        │        │          │簽帳單上偽造│
│    │        │        │        │        │          │之「LCY」署 │
│    │        │        │        │        │          │名壹枚，沒收│
│    │        │        │        │        │          │。          │
├──┼────┼────┼────┼────┼─────┼──────┤
│ 57 │98年8月3│福斯汽車│3557元  │因保養車│「LCY」1枚│林宇鳳犯行使│
│    │日      │股份有限│        │輛而詐取│          │偽造私文書罪│
│    │        │公司保時│        │車輛零件│          │，累犯，處有│
│    │        │捷台中營│        │        │          │期徒刑月，│
│    │        │業所    │        │        │          │如易科罰金，│
│    │        │        │        │        │          │以新臺幣壹仟│
│    │        │        │        │        │          │元折算壹日。│
│    │        │        │        │        │          │簽帳單上偽造│
│    │        │        │        │        │          │之「LCY」署 │
│    │        │        │        │        │          │名壹枚，沒收│
│    │        │        │        │        │          │。          │
├──┼────┼────┼────┼────┼─────┼──────┤
│ 58 │98年8月4│家福股份│2096元  │3C商品  │「LCY」1枚│林宇鳳犯行使│
│    │日      │有限公司│        │        │          │偽造私文書罪│
│    │        │－大墩店│        │        │          │，累犯，處有│
│    │        │３Ｃ    │        │        │          │期徒刑月，│
│    │        │        │        │        │          │如易科罰金，│
│    │        │        │        │        │          │以新臺幣壹仟│
│    │        │        │        │        │          │元折算壹日。│
│    │        │        │        │        │          │簽帳單上偽造│
│    │        │        │        │        │          │之「LCY」署 │
│    │        │        │        │        │          │名壹枚，沒收│
│    │        │        │        │        │          │。          │
├──┼────┼────┼────┼────┼─────┼──────┤
│ 59 │98年8月5│台灣大哥│4406元  │電信服務│「LCY」1枚│林宇鳳犯行使│
│    │日      │大－台中│        │        │          │偽造私文書罪│
│    │        │中港    │        │        │          │，累犯，處有│
│    │        │        │        │        │          │期徒刑月，│
│    │        │        │        │        │          │如易科罰金，│
│    │        │        │        │        │          │以新臺幣壹仟│
│    │        │        │        │        │          │元折算壹日。│
│    │        │        │        │        │          │簽帳單上偽造│
│    │        │        │        │        │          │之「LCY」署 │
│    │        │        │        │        │          │名壹枚，沒收│
│    │        │        │        │        │          │。          │
├──┼────┼────┼────┼────┼─────┼──────┤
│ 60 │98年8月5│家福股份│39800元 │珠寶商品│「LCY」1枚│林宇鳳犯行使│
│    │日      │有限公司│        │        │          │偽造私文書罪│
│    │        │－大墩店│        │        │          │，累犯，處有│
│    │        │珠寶    │        │        │          │期徒刑月，│
│    │        │        │        │        │          │如易科罰金，│
│    │        │        │        │        │          │以新臺幣壹仟│
│    │        │        │        │        │          │元折算壹日。│
│    │        │        │        │        │          │簽帳單上偽造│
│    │        │        │        │        │          │之「LCY」署 │
│    │        │        │        │        │          │名壹枚，沒收│
│    │        │        │        │        │          │。          │
├──┼────┼────┼────┼────┼─────┼──────┤
│ 61 │98年8月6│連城商行│8500元  │酒類飲品│「LCY」1枚│林宇鳳犯行使│
│    │日      │－戀ＰＵ│        │        │          │偽造私文書罪│
│    │        │Ｂ      │        │        │          │，累犯，處有│
│    │        │        │        │        │          │期徒刑伍月，│
│    │        │        │        │        │          │如易科罰金，│
│    │        │        │        │        │          │以新臺幣壹仟│
│    │        │        │        │        │          │元折算壹日。│
├──┼────┼────┼────┼────┼─────┤簽帳單上偽造│
│ 62 │98年8月6│連城商行│5000元  │酒類飲品│「LCY」1枚│之「LCY」署 │
│    │日      │－戀ＰＵ│        │        │          │名貳枚，沒收│
│    │        │Ｂ      │        │        │          │。          │
├──┼────┼────┼────┼────┼─────┼──────┤
│ 63 │98年8月9│家福股份│1609元  │百貨商品│「LCY」1枚│林宇鳳犯行使│
│    │日      │有限公司│        │        │          │偽造私文書罪│
│    │        │－大墩店│        │        │          │，累犯，處有│
│    │        │一般    │        │        │          │期徒刑月，│
│    │        │        │        │        │          │如易科罰金，│
│    │        │        │        │        │          │以新臺幣壹仟│
│    │        │        │        │        │          │元折算壹日。│
│    │        │        │        │        │          │簽帳單上偽造│
│    │        │        │        │        │          │之「LCY」署 │
│    │        │        │        │        │          │名壹枚，沒收│
│    │        │        │        │        │          │。          │
├──┼────┼────┼────┼────┼─────┼──────┤
│ 64 │98年8月 │家福股份│996元   │3C商品  │「LCY」1枚│林宇鳳犯行使│
│    │10日    │有限公司│        │        │          │偽造私文書罪│
│    │        │－大墩店│        │        │          │，累犯，處有│
│    │        │３Ｃ    │        │        │          │期徒刑肆月，│
│    │        │        │        │        │          │如易科罰金，│
├──┼────┼────┼────┼────┼─────┤以新臺幣壹仟│
│ 65 │98年8月 │家福股份│599元   │3C商品  │「LCY」1枚│元折算壹日。│
│    │10日    │有限公司│        │        │          │簽帳單上偽造│
│    │        │－大墩店│        │        │          │之「LCY」署 │
│    │        │３Ｃ    │        │        │          │名貳枚，沒收│
│    │        │        │        │        │          │。          │
├──┼────┼────┼────┼────┼─────┼──────┤
│ 66 │98年8月 │家福股份│198元   │3C商品  │「LCY」1枚│林宇鳳犯行使│
│    │11日    │有限公司│        │        │          │偽造私文書罪│
│    │        │－大墩店│        │        │          │，累犯，處有│
│    │        │３Ｃ    │        │        │          │期徒刑月，│
│    │        │        │        │        │          │如易科罰金，│
│    │        │        │        │        │          │以新臺幣壹仟│
│    │        │        │        │        │          │元折算壹日。│
│    │        │        │        │        │          │簽帳單上偽造│
│    │        │        │        │        │          │之「LCY」署 │
│    │        │        │        │        │          │名壹枚，沒收│
│    │        │        │        │        │          │。          │
├──┼────┼────┼────┼────┼─────┼──────┤
│ 67 │98年8月 │美華泰流│1008元  │百貨商品│「LCY」1枚│林宇鳳犯行使│
│    │15日    │行生活館│        │        │          │偽造私文書罪│
│    │        │–中正店│        │        │          │，累犯，處有│
│    │        │        │        │        │          │期徒刑月，│
│    │        │        │        │        │          │如易科罰金，│
│    │        │        │        │        │          │以新臺幣壹仟│
│    │        │        │        │        │          │元折算壹日。│
│    │        │        │        │        │          │簽帳單上偽造│
│    │        │        │        │        │          │之「LCY」署 │
│    │        │        │        │        │          │名壹枚，沒收│
│    │        │        │        │        │          │。          │
├──┼────┼────┼────┼────┼─────┼──────┤
│ 68 │98年9月 │家福股份│1198元  │3C商品  │「LCY」1枚│林宇鳳犯行使│
│    │17日    │有限公司│        │        │          │偽造私文書罪│
│    │        │－大墩店│        │        │          │，累犯，處有│
│    │        │３Ｃ    │        │        │          │期徒刑月，│
│    │        │        │        │        │          │如易科罰金，│
│    │        │        │        │        │          │以新臺幣壹仟│
│    │        │        │        │        │          │元折算壹日。│
│    │        │        │        │        │          │簽帳單上偽造│
│    │        │        │        │        │          │之「LCY」署 │
│    │        │        │        │        │          │名壹枚，沒收│
│    │        │        │        │        │          │。          │
├──┼────┼────┼────┼────┼─────┼──────┤
│ 69 │98年9月 │美利達台│5940元  │自行車及│「LCY」1枚│林宇鳳犯行使│
│    │18日    │中旗艦店│        │周邊商品│          │偽造私文書罪│
│    │        │        │        │        │          │，累犯，處有│
│    │        │        │        │        │          │期徒刑肆月，│
│    │        │        │        │        │          │如易科罰金，│
│    │        │        │        │        │          │以新臺幣壹仟│
│    │        │        │        │        │          │元折算壹日。│
│    │        │        │        │        │          │簽帳單上偽造│
│    │        │        │        │        │          │之「LCY」署 │
│    │        │        │        │        │          │名壹枚，沒收│
│    │        │        │        │        │          │。          │
├──┼────┼────┼────┼────┼─────┼──────┤
│ 70 │98年9月 │家福股份│999元   │3C商品  │「LCY」1枚│林宇鳳犯行使│
│    │21日    │有限公司│        │        │          │偽造私文書罪│
│    │        │－大墩店│        │        │          │，累犯，處有│
│    │        │３Ｃ    │        │        │          │期徒刑月，│
│    │        │        │        │        │          │如易科罰金，│
│    │        │        │        │        │          │以新臺幣壹仟│
│    │        │        │        │        │          │元折算壹日。│
│    │        │        │        │        │          │簽帳單上偽造│
│    │        │        │        │        │          │之「LCY」署 │
│    │        │        │        │        │          │名壹枚，沒收│
│    │        │        │        │        │          │。          │
├──┼────┼────┼────┼────┼─────┼──────┤
│ 71 │98年9月 │特力翠豐│3291元  │百貨商品│「LCY」1枚│林宇鳳犯行使│
│    │21日    │股份有限│        │        │          │偽造私文書罪│
│    │        │公司（台│        │        │          │，累犯，處有│
│    │        │中）    │        │        │          │期徒刑月，│
│    │        │        │        │        │          │如易科罰金，│
│    │        │        │        │        │          │以新臺幣壹仟│
│    │        │        │        │        │          │元折算壹日。│
│    │        │        │        │        │          │簽帳單上偽造│
│    │        │        │        │        │          │之「LCY」署 │
│    │        │        │        │        │          │名壹枚，沒收│
│    │        │        │        │        │          │。          │
├──┼────┼────┼────┼────┼─────┼──────┤
│ 72 │98年9月 │名佳美台│479元   │百貨商品│「LCY」1枚│林宇鳳犯行使│
│    │24日    │中公益店│        │        │          │偽造私文書罪│
│    │        │        │        │        │          │，累犯，處有│
│    │        │        │        │        │          │期徒刑月，│
│    │        │        │        │        │          │如易科罰金，│
│    │        │        │        │        │          │以新臺幣壹仟│
│    │        │        │        │        │          │元折算壹日。│
│    │        │        │        │        │          │簽帳單上偽造│
│    │        │        │        │        │          │之「LCY」署 │
│    │        │        │        │        │          │名壹枚，沒收│
│    │        │        │        │        │          │。          │
├──┼────┼────┼────┼────┼─────┼──────┤
│ 73 │98年10月│書報館二│630元   │餐飲食品│「LCY」1枚│林宇鳳犯行使│
│    │4日     │館      │        │        │          │偽造私文書罪│
│    │        │        │        │        │          │，累犯，處有│
│    │        │        │        │        │          │期徒刑月，│
│    │        │        │        │        │          │如易科罰金，│
│    │        │        │        │        │          │以新臺幣壹仟│
│    │        │        │        │        │          │元折算壹日。│
│    │        │        │        │        │          │簽帳單上偽造│
│    │        │        │        │        │          │之「LCY」署 │
│    │        │        │        │        │          │名壹枚，沒收│
│    │        │        │        │        │          │。          │
├──┼────┼────┼────┼────┼─────┼──────┤
│ 74 │98年10月│廣三崇光│29820元 │百貨商品│「LCY」1枚│林宇鳳犯行使│
│    │5日     │國際開發│        │        │          │偽造私文書罪│
│    │        │股份有限│        │        │          │，累犯，處有│
│    │        │公司    │        │        │          │期徒刑陸月，│
│    │        │        │        │        │          │如易科罰金，│
├──┼────┼────┼────┼────┼─────┤以新臺幣壹仟│
│ 75 │98年10月│廣三崇光│4128元  │百貨商品│「LCY」1枚│元折算壹日。│
│    │5日     │國際開發│        │        │          │簽帳單上偽造│
│    │        │股份有限│        │        │          │之「LCY」署 │
│    │        │公司    │        │        │          │名貳枚，沒收│
│    │        │        │        │        │          │。          │
├──┼────┼────┼────┼────┼─────┼──────┤
│ 76 │98年10月│寶雅生活│1302元  │百貨商品│「LCY」1枚│林宇鳳犯行使│
│    │6日     │館台中大│        │        │          │偽造私文書罪│
│    │        │墩店    │        │        │          │，累犯，處有│
│    │        │        │        │        │          │期徒刑月，│
│    │        │        │        │        │          │如易科罰金，│
│    │        │        │        │        │          │以新臺幣壹仟│
│    │        │        │        │        │          │元折算壹日。│
│    │        │        │        │        │          │簽帳單上偽造│
│    │        │        │        │        │          │之「LCY」署 │
│    │        │        │        │        │          │名壹枚，沒收│
│    │        │        │        │        │          │。          │
├──┼────┼────┼────┼────┼─────┼──────┤
│ 77 │98年11月│ｂｏｓｓ│3296元  │服飾商品│「LCY」1枚│林宇鳳犯行使│
│    │5日     │ｉｎｉ台│        │        │          │偽造私文書罪│
│    │        │中大墩３│        │        │          │，累犯，處有│
│    │        │２４    │        │        │          │期徒刑月，│
│    │        │        │        │        │          │如易科罰金，│
│    │        │        │        │        │          │以新臺幣壹仟│
│    │        │        │        │        │          │元折算壹日。│
│    │        │        │        │        │          │簽帳單上偽造│
│    │        │        │        │        │          │之「LCY」署 │
│    │        │        │        │        │          │名壹枚，沒收│
│    │        │        │        │        │          │。          │
├──┼────┼────┼────┼────┼─────┼──────┤
│ 78 │98年11月│ＢＵＭ－│4710元  │服飾商品│「LCY」1枚│林宇鳳犯行使│
│    │5日     │大墩門市│        │        │          │偽造私文書罪│
│    │        │部      │        │        │          │，累犯，處有│
│    │        │        │        │        │          │期徒刑月，│
│    │        │        │        │        │          │如易科罰金，│
│    │        │        │        │        │          │以新臺幣壹仟│
│    │        │        │        │        │          │元折算壹日。│
│    │        │        │        │        │          │簽帳單上偽造│
│    │        │        │        │        │          │之「LCY」署 │
│    │        │        │        │        │          │名壹枚，沒收│
│    │        │        │        │        │          │。          │
├──┼────┼────┼────┼────┼─────┼──────┤
│ 79 │98年11月│大墩一店│1580元  │商品    │「LCY」1枚│林宇鳳犯行使│
│    │5日     │        │        │        │          │偽造私文書罪│
│    │        │        │        │        │          │，累犯，處有│
│    │        │        │        │        │          │期徒刑月，│
│    │        │        │        │        │          │如易科罰金，│
│    │        │        │        │        │          │以新臺幣壹仟│
│    │        │        │        │        │          │元折算壹日。│
│    │        │        │        │        │          │簽帳單上偽造│
│    │        │        │        │        │          │之「LCY」署 │
│    │        │        │        │        │          │名壹枚，沒收│
│    │        │        │        │        │          │。          │
├──┼────┼────┼────┼────┼─────┼──────┤
│ 80 │98年11月│大墩二店│5684元  │商品    │「LCY」1枚│林宇鳳犯行使│
│    │5日     │        │        │        │          │偽造私文書罪│
│    │        │        │        │        │          │，累犯，處有│
│    │        │        │        │        │          │期徒刑月，│
│    │        │        │        │        │          │如易科罰金，│
│    │        │        │        │        │          │以新臺幣壹仟│
│    │        │        │        │        │          │元折算壹日。│
│    │        │        │        │        │          │簽帳單上偽造│
│    │        │        │        │        │          │之「LCY」署 │
│    │        │        │        │        │          │名壹枚，沒收│
│    │        │        │        │        │          │。          │
├──┼────┼────┼────┼────┼─────┼──────┤
│ 81 │98年11月│新光三越│3159元  │百貨商品│「LCY」1枚│林宇鳳犯行使│
│    │6日     │百貨股份│        │        │          │偽造私文書罪│
│    │        │有限公司│        │        │          │，累犯，處有│
│    │        │台中中港│        │        │          │期徒刑月，│
│    │        │分公司  │        │        │          │如易科罰金，│
├──┼────┼────┼────┼────┼─────┤以新臺幣壹仟│
│ 82 │98年11月│新光三越│5500元  │百貨商品│「LCY」1枚│元折算壹日。│
│    │6日     │百貨股份│        │        │          │簽帳單上偽造│
│    │        │有限公司│        │        │          │之「LCY」署 │
│    │        │台中中港│        │        │          │名貳枚，沒收│
│    │        │分公司  │        │        │          │。          │
├──┼────┼────┼────┼────┼─────┼──────┤
│ 83 │98年11月│大都會量│8502元  │歌唱服務│「LCY」1枚│林宇鳳犯行使│
│    │8日     │販自助Ｋ│        │        │          │偽造私文書罪│
│    │        │ＴＶ    │        │        │          │，累犯，處有│
│    │        │        │        │        │          │期徒刑月，│
│    │        │        │        │        │          │如易科罰金，│
│    │        │        │        │        │          │以新臺幣壹仟│
│    │        │        │        │        │          │元折算壹日。│
│    │        │        │        │        │          │簽帳單上偽造│
│    │        │        │        │        │          │之「LCY」署 │
│    │        │        │        │        │          │名壹枚，沒收│
│    │        │        │        │        │          │。          │
├──┼────┼────┼────┼────┼─────┼──────┤
│ 84 │98年11月│ｂｏｓｓ│1788元  │服飾商品│「LCY」1枚│林宇鳳犯行使│
│    │9日     │ｉｎｉ台│        │        │          │偽造私文書罪│
│    │        │中大墩３│        │        │          │，累犯，處有│
│    │        │２４    │        │        │          │期徒刑月，│
│    │        │        │        │        │          │如易科罰金，│
│    │        │        │        │        │          │以新臺幣壹仟│
│    │        │        │        │        │          │元折算壹日。│
│    │        │        │        │        │          │簽帳單上偽造│
│    │        │        │        │        │          │之「LCY」署 │
│    │        │        │        │        │          │名壹枚，沒收│
│    │        │        │        │        │          │。          │
├──┼────┼────┼────┼────┼─────┼──────┤
│ 85 │98年11月│香港商捷│2069元  │服飾商品│「LCY」1枚│林宇鳳犯行使│
│    │9日     │時海外貿│        │        │          │偽造私文書罪│
│    │        │易有限公│        │        │          │，累犯，處有│
│    │        │司台灣分│        │        │          │期徒刑月，│
│    │        │公司    │        │        │          │如易科罰金，│
│    │        │        │        │        │          │以新臺幣壹仟│
│    │        │        │        │        │          │元折算壹日。│
│    │        │        │        │        │          │簽帳單上偽造│
│    │        │        │        │        │          │之「LCY」署 │
│    │        │        │        │        │          │名壹枚，沒收│
│    │        │        │        │        │          │。          │
├──┼────┼────┼────┼────┼─────┼──────┤
│ 86 │98年11月│台灣中油│1042元  │汽油    │「LCY」1枚│林宇鳳犯行使│
│    │10 日   │公益路站│        │        │          │偽造私文書罪│
│    │        │        │        │        │          │，累犯，處有│
│    │        │        │        │        │          │期徒刑月，│
│    │        │        │        │        │          │如易科罰金，│
│    │        │        │        │        │          │以新臺幣壹仟│
│    │        │        │        │        │          │元折算壹日。│
│    │        │        │        │        │          │簽帳單上偽造│
│    │        │        │        │        │          │之「LCY」署 │
│    │        │        │        │        │          │名壹枚，沒收│
│    │        │        │        │        │          │。          │
├──┼────┼────┼────┼────┼─────┼──────┤
│ 87 │98年11月│台灣中油│2459元  │汽油    │「LCY」1枚│林宇鳳犯行使│
│    │10 日   │公益路站│        │        │          │偽造私文書罪│
│    │        │        │        │        │          │，累犯，處有│
│    │        │        │        │        │          │期徒刑月，│
│    │        │        │        │        │          │如易科罰金，│
│    │        │        │        │        │          │以新臺幣壹仟│
│    │        │        │        │        │          │元折算壹日。│
│    │        │        │        │        │          │簽帳單上偽造│
│    │        │        │        │        │          │之「LCY」署 │
│    │        │        │        │        │          │名壹枚，沒收│
│    │        │        │        │        │          │。          │
├──┼────┼────┼────┼────┼─────┼──────┤
│ 88 │98年11月│福斯汽車│38659元 │因保養車│「LCY」1枚│林宇鳳犯行使│
│    │11 日   │股份有限│        │輛而取得│          │偽造私文書罪│
│    │        │公司保時│        │車輛零件│          │，累犯，處有│
│    │        │捷台中營│        │        │          │期徒刑陸月，│
│    │        │業所    │        │        │          │如易科罰金，│
├──┼────┼────┼────┼────┼─────┤以新臺幣壹仟│
│ 89 │98年11月│福斯汽車│1332元  │因保養車│「LCY」1枚│元折算壹日。│
│    │11 日   │股份有限│        │輛而取得│          │簽帳單上偽造│
│    │        │公司保時│        │車輛零件│          │之「LCY」署 │
│    │        │捷台中營│        │        │          │名貳枚，沒收│
│    │        │業所    │        │        │          │。          │
├──┼────┼────┼────┼────┼─────┼──────┤
│ 90 │98年11月│九龍ＫＴ│1100元  │歌唱服務│「LCY」1枚│林宇鳳犯行使│
│    │12 日   │Ｖ      │        │        │          │偽造私文書罪│
├──┼────┼────┼────┼────┼─────┤，累犯，處有│
│ 91 │98年11月│九龍ＫＴ│15100元 │歌唱服務│「LCY」1枚│期徒刑陸月，│
│    │12 日   │Ｖ      │        │        │          │如易科罰金，│
│    │        │        │        │        │          │以新臺幣壹仟│
├──┼────┼────┼────┼────┼─────┤元折算壹日。│
│ 92 │98年11月│九龍ＫＴ│11100元 │歌唱服務│「LCY」1枚│簽帳單上偽造│
│    │12 日   │Ｖ      │        │        │          │之「LCY」署 │
│    │        │        │        │        │          │名枚，沒收│
│    │        │        │        │        │          │。          │
├──┼────┼────┼────┼────┼─────┼──────┤
│ 93 │98年11月│高鐵台中│2100元  │運送服務│「LCY」1枚│林宇鳳犯行使│
│    │14 日   │站      │        │        │          │偽造私文書罪│
│    │        │        │        │        │          │，累犯，處有│
│    │        │        │        │        │          │期徒刑月，│
│    │        │        │        │        │          │如易科罰金，│
│    │        │        │        │        │          │以新臺幣壹仟│
│    │        │        │        │        │          │元折算壹日。│
│    │        │        │        │        │          │簽帳單上偽造│
│    │        │        │        │        │          │之「LCY」署 │
│    │        │        │        │        │          │名壹枚，沒收│
│    │        │        │        │        │          │。          │
├──┼────┼────┼────┼────┼─────┼──────┤
│ 94 │98年11月│新光三越│5760元  │百貨商品│「LCY」1枚│林宇鳳犯行使│
│    │15 日   │百貨股份│        │        │          │偽造私文書罪│
│    │        │有限公司│        │        │          │，累犯，處有│
│    │        │台中中港│        │        │          │期徒刑月，│
│    │        │分公司  │        │        │          │如易科罰金，│
│    │        │        │        │        │          │以新臺幣壹仟│
│    │        │        │        │        │          │元折算壹日。│
│    │        │        │        │        │          │簽帳單上偽造│
│    │        │        │        │        │          │之「LCY」署 │
│    │        │        │        │        │          │名壹枚，沒收│
│    │        │        │        │        │          │。          │
├──┼────┼────┼────┼────┼─────┼──────┤
│ 95 │98年11月│家福股份│1616元  │百貨商品│「LCY」1枚│林宇鳳犯行使│
│    │17 日   │有限公司│        │        │          │偽造私文書罪│
│    │        │－大墩店│        │        │          │，累犯，處有│
│    │        │一般    │        │        │          │期徒刑月，│
│    │        │        │        │        │          │如易科罰金，│
│    │        │        │        │        │          │以新臺幣壹仟│
│    │        │        │        │        │          │元折算壹日。│
│    │        │        │        │        │          │簽帳單上偽造│
│    │        │        │        │        │          │之「LCY」署 │
│    │        │        │        │        │          │名壹枚，沒收│
│    │        │        │        │        │          │。          │
├──┼────┼────┼────┼────┼─────┼──────┤
│ 96 │98年11月│廣三崇光│11840元 │百貨商品│「LCY」1枚│林宇鳳犯行偽│
│    │17 日   │國際開發│        │        │          │造私文書，累│
│    │        │股份有限│        │        │          │犯，處期徒刑│
│    │        │公司    │        │        │          │月如易科罰│
│    │        │        │        │        │          │金以新臺幣壹│
│    │        │        │        │        │          │元折算壹日簽│
│    │        │        │        │        │          │帳單上偽之「│
│    │        │        │        │        │          │LCY」署名壹 │
│    │        │        │        │        │          │枚，沒收。  │
├──┼────┼────┼────┼────┼─────┼──────┤
│ 97 │98年11月│北基加油│1064元  │汽油    │「LCY」1枚│林宇鳳犯行使│
│    │22 日   │站股份有│        │        │          │偽造私文書罪│
│    │        │限公司昆│        │        │          │，累犯，處有│
│    │        │泰加    │        │        │          │期徒刑月，│
│    │        │        │        │        │          │如易科罰金，│
│    │        │        │        │        │          │以新臺幣壹仟│
│    │        │        │        │        │          │元折算壹日。│
│    │        │        │        │        │          │簽帳單上偽造│
│    │        │        │        │        │          │之「LCY」署 │
│    │        │        │        │        │          │名壹枚，沒收│
│    │        │        │        │        │          │。          │
├──┼────┼────┼────┼────┼─────┼──────┤
│ 98 │98年11月│十點半化│1850元  │商品    │「LCY」1枚│林宇鳳犯行使│
│    │25 日   │粧品有限│        │        │          │偽造私文書罪│
│    │        │公司    │        │        │          │，累犯，處有│
│    │        │        │        │        │          │期徒刑肆月，│
│    │        │        │        │        │          │如易科罰金，│
├──┼────┼────┼────┼────┼─────┤以新臺幣壹仟│
│ 99 │98年11月│十點半化│2380元  │商品    │「LCY」1枚│元折算壹日。│
│    │25 日   │粧品有限│        │        │          │簽帳單上偽造│
│    │        │公司    │        │        │          │之「LCY」署 │
│    │        │        │        │        │          │名貳枚，沒收│
│    │        │        │        │        │          │。          │
├──┼────┼────┼────┼────┼─────┼──────┤
│100 │98年12月│進化北路│300元   │汽油    │「LCY」1枚│林宇鳳犯行使│
│    │3日     │加油站  │        │        │          │偽造私文書罪│
│    │        │        │        │        │          │，累犯，處有│
│    │        │        │        │        │          │期徒刑月，│
│    │        │        │        │        │          │如易科罰金，│
│    │        │        │        │        │          │以新臺幣壹仟│
│    │        │        │        │        │          │元折算壹日。│
│    │        │        │        │        │          │簽帳單上偽造│
│    │        │        │        │        │          │之「LCY」署 │
│    │        │        │        │        │          │名壹枚，沒收│
│    │        │        │        │        │          │。          │
├──┼────┼────┼────┼────┼─────┼──────┤
│101 │98年12月│月眉國際│2430元  │遊樂設施│「LCY」1枚│林宇鳳犯行使│
│    │5日     │開發（股│        │服務    │          │偽造私文書罪│
│    │        │）公司  │        │        │          │，累犯，處有│
│    │        │        │        │        │          │期徒刑月，│
│    │        │        │        │        │          │如易科罰金，│
│    │        │        │        │        │          │以新臺幣壹仟│
│    │        │        │        │        │          │元折算壹日。│
│    │        │        │        │        │          │簽帳單上偽造│
│    │        │        │        │        │          │之「LCY」署 │
│    │        │        │        │        │          │名壹枚，沒收│
│    │        │        │        │        │          │。          │
├──┼────┼────┼────┼────┼─────┼──────┤
│102 │98年12月│諾貝爾圖│395元   │圖書商品│「LCY」1枚│林宇鳳犯行使│
│    │5日     │書城－旗│        │        │          │偽造私文書罪│
│    │        │艦店    │        │        │          │，累犯，處有│
│    │        │        │        │        │          │期徒刑月，│
│    │        │        │        │        │          │如易科罰金，│
│    │        │        │        │        │          │以新臺幣壹仟│
│    │        │        │        │        │          │元折算壹日。│
│    │        │        │        │        │          │簽帳單上偽造│
│    │        │        │        │        │          │之「LCY」署 │
│    │        │        │        │        │          │名壹枚，沒收│
│    │        │        │        │        │          │。          │
├──┼────┼────┼────┼────┼─────┼──────┤
│103 │98年12月│大度山加│1000元  │汽油    │「LCY」1枚│林宇鳳犯行使│
│    │8日     │油站有限│        │        │          │偽造私文書罪│
│    │        │公司    │        │        │          │，累犯，處有│
│    │        │        │        │        │          │期徒刑月，│
│    │        │        │        │        │          │如易科罰金，│
│    │        │        │        │        │          │以新臺幣壹仟│
│    │        │        │        │        │          │元折算壹日。│
│    │        │        │        │        │          │簽帳單上偽造│
│    │        │        │        │        │          │之「LCY」署 │
│    │        │        │        │        │          │名壹枚，沒收│
│    │        │        │        │        │          │。          │
├──┼────┼────┼────┼────┼─────┼──────┤
│104 │98年12月│廣三崇光│4190元  │百貨商品│「LCY」1枚│林宇鳳犯行使│
│    │19 日   │國際開發│        │        │          │偽造私文書罪│
│    │        │股份有限│        │        │          │，累犯，處有│
│    │        │公司    │        │        │          │期徒刑伍月，│
├──┼────┼────┼────┼────┼─────┤如易科罰金，│
│105 │98年12月│廣三崇光│1862元  │百貨商品│「LCY」1枚│以新臺幣壹仟│
│    │19 日   │國際開發│        │        │          │元折算壹日。│
│    │        │股份有限│        │        │          │簽帳單上偽造│
│    │        │公司    │        │        │          │之「LCY」署 │
├──┼────┼────┼────┼────┼─────┤名枚，沒收│
│106 │98年12月│廣三崇光│360元   │百貨商品│「LCY」1枚│。          │
│    │19 日   │國際開發│        │        │          │            │
│    │        │股份有限│        │        │          │            │
│    │        │公司    │        │        │          │            │
├──┼────┼────┼────┼────┼─────┼──────┤
│107 │98年12月│新光三越│590元   │百貨商品│「LCY」1枚│林宇鳳犯行使│
│    │20 日   │百貨股份│        │        │          │偽造私文書罪│
│    │        │有限公司│        │        │          │，累犯，處有│
│    │        │台中中港│        │        │          │期徒刑月，│
│    │        │分公司  │        │        │          │如易科罰金，│
│    │        │        │        │        │          │以新臺幣壹仟│
│    │        │        │        │        │          │元折算壹日。│
│    │        │        │        │        │          │簽帳單上偽造│
│    │        │        │        │        │          │之「LCY」署 │
│    │        │        │        │        │          │名壹枚，沒收│
│    │        │        │        │        │          │。          │
├──┼────┼────┼────┼────┼─────┼──────┤
│108 │98年12月│廣三崇光│3948元  │百貨商品│「LCY」1枚│林宇鳳犯行使│
│    │20 日   │國際開發│        │        │          │偽造私文書罪│
│    │        │股份有限│        │        │          │，累犯，處有│
│    │        │公司    │        │        │          │期徒刑陸月，│
├──┼────┼────┼────┼────┼─────┤如易科罰金，│
│109 │98年12月│廣三崇光│1840元  │百貨商品│「LCY」1枚│以新臺幣壹仟│
│    │20 日   │國際開發│        │        │          │元折算壹日。│
│    │        │股份有限│        │        │          │簽帳單上偽造│
│    │        │公司    │        │        │          │之「LCY」署 │
├──┼────┼────┼────┼────┼─────┤名肆枚，沒收│
│110 │98年12月│廣三崇光│3780元  │百貨商品│「LCY」1枚│。          │
│    │20 日   │國際開發│        │        │          │            │
│    │        │股份有限│        │        │          │            │
│    │        │公司    │        │        │          │            │
├──┼────┼────┼────┼────┼─────┤            │
│111 │98年12月│廣三崇光│599元   │百貨商品│「LCY」1枚│            │
│    │20 日   │國際開發│        │        │          │            │
│    │        │股份有限│        │        │          │            │
│    │        │公司    │        │        │          │            │
├──┼────┼────┼────┼────┼─────┼──────┤
│112 │98年12月│家福股份│18888元 │3C商品  │「LCY」1枚│林宇鳳犯行使│
│    │23 日   │有限公司│        │        │          │偽造私文書罪│
│    │        │－大墩店│        │        │          │，累犯，處有│
│    │        │３Ｃ    │        │        │          │期徒刑肆月，│
│    │        │        │        │        │          │如易科罰金，│
│    │        │        │        │        │          │以新臺幣壹仟│
│    │        │        │        │        │          │元折算壹日。│
│    │        │        │        │        │          │簽帳單上偽造│
│    │        │        │        │        │          │之「LCY」署 │
│    │        │        │        │        │          │名壹枚，沒收│
│    │        │        │        │        │          │。          │
├──┼────┼────┼────┼────┼─────┼──────┤
│113 │98年12月│九龍ＫＴ│16350元 │歌唱服務│「LCY」1枚│林宇鳳犯行使│
│    │24 日   │Ｖ      │        │        │          │偽造私文書罪│
│    │        │        │        │        │          │，累犯，處有│
│    │        │        │        │        │          │期徒刑肆月，│
│    │        │        │        │        │          │如易科罰金，│
│    │        │        │        │        │          │以新臺幣壹仟│
│    │        │        │        │        │          │元折算壹日。│
│    │        │        │        │        │          │簽帳單上偽造│
│    │        │        │        │        │          │之「LCY」署 │
│    │        │        │        │        │          │名壹枚，沒收│
│    │        │        │        │        │          │。          │
├──┼────┼────┼────┼────┼─────┼──────┤
│114 │98年12月│九龍ＫＴ│20750元 │歌唱服務│「LCY」1枚│林宇鳳犯行使│
│    │26 日   │Ｖ      │        │        │          │偽造私文書罪│
│    │        │        │        │        │          │，累犯，處有│
│    │        │        │        │        │          │期徒刑肆月，│
│    │        │        │        │        │          │如易科罰金，│
│    │        │        │        │        │          │以新臺幣壹仟│
│    │        │        │        │        │          │元折算壹日。│
│    │        │        │        │        │          │簽帳單上偽造│
│    │        │        │        │        │          │之「LCY」署 │
│    │        │        │        │        │          │名壹枚，沒收│
│    │        │        │        │        │          │。          │
├──┼────┼────┼────┼────┼─────┼──────┤
│115 │98年12月│台灣中油│1340元  │汽油    │「LCY」1枚│林宇鳳犯行使│
│    │26 日   │公益路站│        │        │          │偽造私文書罪│
│    │        │        │        │        │          │，累犯，處有│
│    │        │        │        │        │          │期徒刑月，│
│    │        │        │        │        │          │如易科罰金，│
│    │        │        │        │        │          │以新臺幣壹仟│
│    │        │        │        │        │          │元折算壹日。│
│    │        │        │        │        │          │簽帳單上偽造│
│    │        │        │        │        │          │之「LCY」署 │
│    │        │        │        │        │          │名壹枚，沒收│
│    │        │        │        │        │          │。          │
├──┼────┼────┼────┼────┼─────┼──────┤
│116 │98年12月│廣三崇光│2130元  │百貨商品│「LCY」1枚│林宇鳳犯行使│
│    │26日    │國際開發│        │        │          │偽造私文書罪│
│    │        │股份有限│        │        │          │，累犯，處有│
│    │        │公司    │        │        │          │期徒刑肆月，│
├──┼────┼────┼────┼────┼─────┤如易科罰金，│
│117 │98年12月│廣三崇光│1280元  │百貨商品│「LCY」1枚│以新臺幣壹仟│
│    │26日    │國際開發│        │        │          │元折算壹日。│
│    │        │股份有限│        │        │          │簽帳單上偽造│
│    │        │公司    │        │        │          │之「LCY」署 │
├──┼────┼────┼────┼────┼─────┤名枚，沒收│
│118 │98年12月│廣三崇光│2289元  │百貨商品│「LCY」1枚│。          │
│    │26日    │國際開發│        │        │          │            │
│    │        │股份有限│        │        │          │            │
│    │        │公司    │        │        │          │            │
├──┼────┼────┼────┼────┼─────┼──────┤
│119 │98年12月│台灣中油│500元   │汽油    │「LCY」1枚│林宇鳳犯行使│
│    │29日    │青海站  │        │        │          │偽造私文書罪│
│    │        │        │        │        │          │，累犯，處有│
│    │        │        │        │        │          │期徒刑月，│
│    │        │        │        │        │          │如易科罰金，│
│    │        │        │        │        │          │以新臺幣壹仟│
│    │        │        │        │        │          │元折算壹日。│
│    │        │        │        │        │          │簽帳單上偽造│
│    │        │        │        │        │          │之「LCY」署 │
│    │        │        │        │        │          │名壹枚，沒收│
│    │        │        │        │        │          │。          │
├──┼────┼────┼────┼────┼─────┼──────┤
│120 │98年12月│九龍ＫＴ│24600元 │歌唱服務│「LCY」1枚│林宇鳳犯行使│
│    │30日    │Ｖ      │        │        │          │偽造私文書罪│
│    │        │        │        │        │          │，累犯，處有│
│    │        │        │        │        │          │期徒刑伍月，│
│    │        │        │        │        │          │如易科罰金，│
│    │        │        │        │        │          │以新臺幣壹仟│
│    │        │        │        │        │          │元折算壹日。│
│    │        │        │        │        │          │簽帳單上偽造│
│    │        │        │        │        │          │之「LCY」署 │
│    │        │        │        │        │          │名壹枚，沒收│
│    │        │        │        │        │          │。          │
├──┼────┼────┼────┼────┼─────┼──────┤
│121 │98年12月│廣三崇光│26000元 │百貨商品│「LCY」1枚│林宇鳳犯行使│
│    │30日    │國際開發│        │        │          │偽造私文書罪│
│    │        │股份有限│        │        │          │，累犯，處有│
│    │        │公司    │        │        │          │期徒刑伍月，│
│    │        │        │        │        │          │如易科罰金，│
│    │        │        │        │        │          │以新臺幣壹仟│
│    │        │        │        │        │          │元折算壹日。│
│    │        │        │        │        │          │簽帳單上偽造│
│    │        │        │        │        │          │之「LCY」署 │
│    │        │        │        │        │          │名壹枚，沒收│
│    │        │        │        │        │          │。          │
├──┼────┼────┼────┼────┼─────┼──────┤
│122 │99年1月 │台灣大哥│12017元 │電信服務│「LCY」1枚│林宇鳳犯行使│
│    │10日    │大－台中│        │        │          │偽造私文書罪│
│    │        │中港    │        │        │          │，累犯，處有│
│    │        │        │        │        │          │期徒刑肆月，│
│    │        │        │        │        │          │如易科罰金，│
│    │        │        │        │        │          │以新臺幣壹仟│
│    │        │        │        │        │          │元折算壹日。│
│    │        │        │        │        │          │簽帳單上偽造│
│    │        │        │        │        │          │之「LCY」署 │
│    │        │        │        │        │          │名壹枚，沒收│
│    │        │        │        │        │          │。          │
├──┼────┼────┼────┼────┼─────┼──────┤
│123 │99年1月 │九龍ＫＴ│13900元 │歌唱服務│「LCY」1枚│林宇鳳犯行使│
│    │11日    │Ｖ      │        │        │          │偽造私文書罪│
│    │        │        │        │        │          │，累犯，處有│
│    │        │        │        │        │          │期徒刑肆月，│
│    │        │        │        │        │          │如易科罰金，│
│    │        │        │        │        │          │以新臺幣壹仟│
│    │        │        │        │        │          │元折算壹日。│
│    │        │        │        │        │          │簽帳單上偽造│
│    │        │        │        │        │          │之「LCY」署 │
│    │        │        │        │        │          │名壹枚，沒收│
│    │        │        │        │        │          │。          │
├──┼────┼────┼────┼────┼─────┼──────┤
│124 │99年1月 │大總督領│23000元 │理容服務│「LCY」1枚│林宇鳳犯行使│
│    │11日    │理容有限│        │        │          │偽造私文書罪│
│    │        │公司    │        │        │          │，累犯，處有│
│    │        │        │        │        │          │期徒刑肆月，│
│    │        │        │        │        │          │如易科罰金，│
│    │        │        │        │        │          │以新臺幣壹仟│
│    │        │        │        │        │          │元折算壹日。│
│    │        │        │        │        │          │簽帳單上偽造│
│    │        │        │        │        │          │之「LCY」署 │
│    │        │        │        │        │          │名壹枚，沒收│
│    │        │        │        │        │          │。          │
├──┼────┼────┼────┼────┼─────┼──────┤
│125 │99年1月 │台灣中油│2049元  │汽油    │「LCY」1枚│林宇鳳犯行使│
│    │12日    │台中工業│        │        │          │偽造私文書罪│
│    │        │區站    │        │        │          │，累犯，處有│
│    │        │        │        │        │          │期徒刑月，│
│    │        │        │        │        │          │如易科罰金，│
│    │        │        │        │        │          │以新臺幣壹仟│
│    │        │        │        │        │          │元折算壹日。│
│    │        │        │        │        │          │簽帳單上偽造│
│    │        │        │        │        │          │之「LCY」署 │
│    │        │        │        │        │          │名壹枚，沒收│
│    │        │        │        │        │          │。          │
├──┼────┼────┼────┼────┼─────┼──────┤
│126 │99年1月 │四季精品│109元   │精品百貨│「LCY」1枚│林宇鳳犯行使│
│    │13日    │百貨－沙│        │商品    │          │偽造私文書罪│
│    │        │鹿店    │        │        │          │，累犯，處有│
│    │        │        │        │        │          │期徒刑月，│
│    │        │        │        │        │          │如易科罰金，│
│    │        │        │        │        │          │以新臺幣壹仟│
│    │        │        │        │        │          │元折算壹日。│
│    │        │        │        │        │          │簽帳單上偽造│
│    │        │        │        │        │          │之「LCY」署 │
│    │        │        │        │        │          │名壹枚，沒收│
│    │        │        │        │        │          │。          │
├──┼────┼────┼────┼────┼─────┼──────┤
│127 │99年1月 │台灣中油│2648元  │汽油    │「LCY」1枚│林宇鳳犯行使│
│    │16日    │文心路站│        │        │          │偽造私文書罪│
│    │        │        │        │        │          │，累犯，處有│
│    │        │        │        │        │          │期徒刑月，│
│    │        │        │        │        │          │如易科罰金，│
│    │        │        │        │        │          │以新臺幣壹仟│
│    │        │        │        │        │          │元折算壹日。│
│    │        │        │        │        │          │簽帳單上偽造│
│    │        │        │        │        │          │之「LCY」署 │
│    │        │        │        │        │          │名壹枚，沒收│
│    │        │        │        │        │          │。          │
├──┼────┼────┼────┼────┼─────┼──────┤
│128 │99年1月 │摩曼頓企│1652元  │鞋類、服│「LCY」1枚│林宇鳳犯行使│
│    │16日    │業（股）│        │飾商品  │          │偽造私文書罪│
│    │        │公司－中│        │        │          │，累犯，處有│
│    │        │港分    │        │        │          │期徒刑月，│
│    │        │        │        │        │          │如易科罰金，│
│    │        │        │        │        │          │以新臺幣壹仟│
│    │        │        │        │        │          │元折算壹日。│
│    │        │        │        │        │          │簽帳單上偽造│
│    │        │        │        │        │          │之「LCY」署 │
│    │        │        │        │        │          │名壹枚，沒收│
│    │        │        │        │        │          │。          │
├──┼────┼────┼────┼────┼─────┼──────┤
│129 │99年1月 │ＩＺ  Ｓ│2999 元 │沙龍服務│「LCY」1枚│林宇鳳犯行使│
│    │17日    │ＡＬＯＮ│        │        │          │偽造私文書罪│
│    │        │        │        │        │          │，累犯，處有│
│    │        │        │        │        │          │期徒刑月，│
│    │        │        │        │        │          │如易科罰金，│
│    │        │        │        │        │          │以新臺幣壹仟│
│    │        │        │        │        │          │元折算壹日。│
│    │        │        │        │        │          │簽帳單上偽造│
│    │        │        │        │        │          │之「LCY」署 │
│    │        │        │        │        │          │名壹枚，沒收│
│    │        │        │        │        │          │。          │
├──┼────┼────┼────┼────┼─────┼──────┤
│130 │99年1月 │美華泰流│876元   │百貨商品│「LCY」1枚│林宇鳳犯行使│
│    │17日    │行生活館│        │        │          │偽造私文書罪│
│    │        │–中正店│        │        │          │，累犯，處有│
│    │        │        │        │        │          │期徒刑月，│
│    │        │        │        │        │          │如易科罰金，│
│    │        │        │        │        │          │以新臺幣壹仟│
│    │        │        │        │        │          │元折算壹日。│
│    │        │        │        │        │          │簽帳單上偽造│
│    │        │        │        │        │          │之「LCY」署 │
│    │        │        │        │        │          │名壹枚，沒收│
│    │        │        │        │        │          │。          │
├──┼────┼────┼────┼────┼─────┼──────┤
│131 │99年1月 │連明加油│500元   │汽油    │「LCY」1枚│林宇鳳犯行使│
│    │17日    │站有限公│        │        │          │偽造私文書罪│
│    │        │司      │        │        │          │，累犯，處有│
│    │        │        │        │        │          │期徒刑月，│
│    │        │        │        │        │          │如易科罰金，│
│    │        │        │        │        │          │以新臺幣壹仟│
│    │        │        │        │        │          │元折算壹日。│
│    │        │        │        │        │          │簽帳單上偽造│
│    │        │        │        │        │          │之「LCY」署 │
│    │        │        │        │        │          │名壹枚，沒收│
│    │        │        │        │        │          │。          │
├──┼────┼────┼────┼────┼─────┼──────┤
│132 │99年1月 │家福股份│4682元  │百貨商品│「LCY」1枚│林宇鳳犯行使│
│    │18日    │有限公司│        │        │          │偽造私文書罪│
│    │        │－大墩店│        │        │          │，累犯，處有│
│    │        │一般    │        │        │          │期徒刑月，│
│    │        │        │        │        │          │如易科罰金，│
│    │        │        │        │        │          │以新臺幣壹仟│
│    │        │        │        │        │          │元折算壹日。│
│    │        │        │        │        │          │簽帳單上偽造│
│    │        │        │        │        │          │之「LCY」署 │
│    │        │        │        │        │          │名壹枚，沒收│
│    │        │        │        │        │          │。          │
├──┼────┼────┼────┼────┼─────┼──────┤
│133 │99年1月 │老行家國│5760元  │燕窩食品│「LCY」1枚│林宇鳳犯行使│
│    │22日    │際燕窩股│        │        │          │偽造私文書罪│
│    │        │份有限公│        │        │          │，累犯，處有│
│    │        │司      │        │        │          │期徒刑肆月，│
│    │        │        │        │        │          │如易科罰金，│
│    │        │        │        │        │          │以新臺幣壹仟│
│    │        │        │        │        │          │元折算壹日。│
│    │        │        │        │        │          │簽帳單上偽造│
│    │        │        │        │        │          │之「LCY」署 │
│    │        │        │        │        │          │名壹枚，沒收│
│    │        │        │        │        │          │。          │
├──┼────┼────┼────┼────┼─────┼──────┤
│134 │99年1月 │台灣中油│1285元  │汽油    │「LCY」1枚│林宇鳳犯行使│
│    │22日    │文心路站│        │        │          │偽造私文書罪│
│    │        │        │        │        │          │，累犯，處有│
│    │        │        │        │        │          │期徒刑月，│
│    │        │        │        │        │          │如易科罰金，│
│    │        │        │        │        │          │以新臺幣壹仟│
│    │        │        │        │        │          │元折算壹日。│
│    │        │        │        │        │          │簽帳單上偽造│
│    │        │        │        │        │          │之「LCY」署 │
│    │        │        │        │        │          │名壹枚，沒收│
│    │        │        │        │        │          │。          │
├──┼────┼────┼────┼────┼─────┼──────┤
│135 │99年1月 │全國加油│1374元  │汽油    │「LCY」1枚│林宇鳳犯行使│
│    │24日    │站文心站│        │        │          │偽造私文書罪│
│    │        │        │        │        │          │，累犯，處有│
│    │        │        │        │        │          │期徒刑月，│
│    │        │        │        │        │          │如易科罰金，│
│    │        │        │        │        │          │以新臺幣壹仟│
│    │        │        │        │        │          │元折算壹日。│
│    │        │        │        │        │          │簽帳單上偽造│
│    │        │        │        │        │          │之「LCY」署 │
│    │        │        │        │        │          │名壹枚，沒收│
│    │        │        │        │        │          │。          │
├──┼────┼────┼────┼────┼─────┼──────┤
│136 │99年1月 │新焦點麗│560元   │汽車百貨│「LCY」1枚│林宇鳳犯行使│
│    │24日    │車坊（股│        │商品    │          │偽造私文書罪│
│    │        │）公司大│        │        │          │，累犯，處有│
│    │        │墩營    │        │        │          │期徒刑月，│
│    │        │        │        │        │          │如易科罰金，│
│    │        │        │        │        │          │以新臺幣壹仟│
│    │        │        │        │        │          │元折算壹日。│
│    │        │        │        │        │          │簽帳單上偽造│
│    │        │        │        │        │          │之「LCY」署 │
│    │        │        │        │        │          │名壹枚，沒收│
│    │        │        │        │        │          │。          │
├──┼────┼────┼────┼────┼─────┼──────┤
│137 │99年1月 │旭益汽車│746元   │因保養車│「LCY」1枚│林宇鳳犯行使│
│    │25日    │服務公司│        │輛而取得│          │偽造私文書罪│
│    │        │－文心店│        │車輛零件│          │，累犯，處有│
│    │        │        │        │        │          │期徒刑肆月，│
│    │        │        │        │        │          │如易科罰金，│
├──┼────┼────┼────┼────┼─────┤以新臺幣壹仟│
│138 │99年1月 │旭益汽車│434元   │因保養車│「LCY」1枚│元折算壹日。│
│    │25日    │服務公司│        │輛而取得│          │簽帳單上偽造│
│    │        │－文心店│        │車輛零件│          │之「LCY」署 │
│    │        │        │        │        │          │名貳枚，沒收│
│    │        │        │        │        │          │。          │
├──┼────┼────┼────┼────┼─────┼──────┤
│139 │99年2月1│ｂｏｓｓ│399元   │服飾商品│「LCY」1枚│林宇鳳犯行使│
│    │日      │ｉｎｉ（│        │        │          │偽造私文書罪│
│    │        │３１０）│        │        │          │，累犯，處有│
│    │        │台中中港│        │        │          │期徒刑月，│
│    │        │        │        │        │          │如易科罰金，│
│    │        │        │        │        │          │以新臺幣壹仟│
│    │        │        │        │        │          │元折算壹日。│
│    │        │        │        │        │          │簽帳單上偽造│
│    │        │        │        │        │          │之「LCY」署 │
│    │        │        │        │        │          │名壹枚，沒收│
│    │        │        │        │        │          │。          │
├──┼────┼────┼────┼────┼─────┼──────┤
│140 │99年3月 │忠明圓環│1730元  │汽油    │「LCY」1枚│林宇鳳犯行使│
│    │19日    │加油站  │        │        │          │偽造私文書罪│
│    │        │        │        │        │          │，累犯，處有│
│    │        │        │        │        │          │期徒刑月，│
│    │        │        │        │        │          │如易科罰金，│
│    │        │        │        │        │          │以新臺幣壹仟│
│    │        │        │        │        │          │元折算壹日。│
│    │        │        │        │        │          │簽帳單上偽造│
│    │        │        │        │        │          │之「LCY」署 │
│    │        │        │        │        │          │名壹枚，及附│
│    │        │        │        │        │          │表七編號1所 │
│    │        │        │        │        │          │示偽造「LCY │
│    │        │        │        │        │          │」之署押壹枚│
│    │        │        │        │        │          │，均沒收。  │
├──┼────┼────┼────┼────┼─────┼──────┤
│141 │99年3月 │家福股份│955元   │百貨商品│「LCY」1枚│林宇鳳犯行使│
│    │19日    │有限公司│        │        │          │偽造私文書罪│
│    │        │－青海店│        │        │          │，累犯，處有│
│    │        │一般    │        │        │          │期徒刑月，│
│    │        │        │        │        │          │如易科罰金，│
│    │        │        │        │        │          │以新臺幣壹仟│
│    │        │        │        │        │          │元折算壹日。│
│    │        │        │        │        │          │簽帳單上偽造│
│    │        │        │        │        │          │之「LCY」署 │
│    │        │        │        │        │          │名壹枚，及附│
│    │        │        │        │        │          │表七編號1所 │
│    │        │        │        │        │          │示偽造「LCY │
│    │        │        │        │        │          │」之署押壹枚│
│    │        │        │        │        │          │，均沒收。  │
├──┼────┼────┼────┼────┼─────┼──────┤
│142 │99年3月 │微笑運動│1974元  │鞋類、服│「LCY」1枚│林宇鳳犯行使│
│    │19日    │用品－家│        │飾商品  │          │偽造私文書罪│
│    │        │福青海店│        │        │          │，累犯，處有│
│    │        │        │        │        │          │期徒刑月，│
│    │        │        │        │        │          │如易科罰金，│
│    │        │        │        │        │          │以新臺幣壹仟│
│    │        │        │        │        │          │元折算壹日。│
│    │        │        │        │        │          │簽帳單上偽造│
│    │        │        │        │        │          │之「LCY」署 │
│    │        │        │        │        │          │名壹枚，及附│
│    │        │        │        │        │          │表七編號1所 │
│    │        │        │        │        │          │示偽造「LCY │
│    │        │        │        │        │          │」之署押壹枚│
│    │        │        │        │        │          │，均沒收。  │
├──┼────┼────┼────┼────┼─────┼──────┤
│143 │99年3月 │十八梯麻│3144元  │飲食    │「LCY」1枚│林宇鳳犯行使│
│    │21日    │辣鍋店  │        │        │          │偽造私文書罪│
│    │        │        │        │        │          │，累犯，處有│
│    │        │        │        │        │          │期徒刑月，│
│    │        │        │        │        │          │如易科罰金，│
│    │        │        │        │        │          │以新臺幣壹仟│
│    │        │        │        │        │          │元折算壹日。│
│    │        │        │        │        │          │簽帳單上偽造│
│    │        │        │        │        │          │之「LCY」署 │
│    │        │        │        │        │          │名壹枚，及附│
│    │        │        │        │        │          │表七編號1所 │
│    │        │        │        │        │          │示偽造「LCY │
│    │        │        │        │        │          │」之署押壹枚│
│    │        │        │        │        │          │，均沒收。  │
├──┼────┼────┼────┼────┼─────┼──────┤
│144 │99年3月 │名流寢具│8500元  │寢具百貨│「LCY」1枚│林宇鳳犯行使│
│    │21日    │總社漢口│        │        │          │偽造私文書罪│
│    │        │路分店  │        │        │          │，累犯，處有│
│    │        │        │        │        │          │期徒刑月，│
│    │        │        │        │        │          │如易科罰金，│
│    │        │        │        │        │          │以新臺幣壹仟│
│    │        │        │        │        │          │元折算壹日。│
│    │        │        │        │        │          │簽帳單上偽造│
│    │        │        │        │        │          │之「LCY」署 │
│    │        │        │        │        │          │名壹枚，及附│
│    │        │        │        │        │          │表七編號1所 │
│    │        │        │        │        │          │示偽造「LCY │
│    │        │        │        │        │          │」之署押壹枚│
│    │        │        │        │        │          │，均沒收。  │
├──┼────┼────┼────┼────┼─────┼──────┤
│145 │99年3月 │家福股份│3138元  │百貨商品│「LCY」1枚│林宇鳳犯行使│
│    │21日    │有限公司│        │        │          │偽造私文書罪│
│    │        │－大墩店│        │        │          │，累犯，處有│
│    │        │一般    │        │        │          │期徒刑月，│
│    │        │        │        │        │          │如易科罰金，│
│    │        │        │        │        │          │以新臺幣壹仟│
│    │        │        │        │        │          │元折算壹日。│
│    │        │        │        │        │          │簽帳單上偽造│
│    │        │        │        │        │          │之「LCY」署 │
│    │        │        │        │        │          │名壹枚，及附│
│    │        │        │        │        │          │表七編號1所 │
│    │        │        │        │        │          │示偽造「LCY │
│    │        │        │        │        │          │」之署押壹枚│
│    │        │        │        │        │          │，均沒收。  │
├──┼────┼────┼────┼────┼─────┼──────┤
│146 │99年3月 │廣三崇光│12200元 │百貨商品│「LCY」1枚│林宇鳳犯行使│
│    │21日    │國際開發│        │        │          │偽造私文書罪│
│    │        │股份有限│        │        │          │，累犯，處有│
│    │        │公司    │        │        │          │期徒刑陸月，│
├──┼────┼────┼────┼────┼─────┤如易科罰金，│
│147 │99年3月 │廣三崇光│10160元 │百貨商品│「LCY」1枚│以新臺幣壹仟│
│    │21日    │國際開發│        │        │          │元折算壹日。│
│    │        │股份有限│        │        │          │簽帳單上偽造│
│    │        │公司    │        │        │          │之「LCY」署 │
├──┼────┼────┼────┼────┼─────┤名枚，及附│
│148 │99年3月 │廣三崇光│12780元 │百貨商品│「LCY」1枚│表七編號1所 │
│    │21日    │國際開發│        │        │          │示偽造「LCY │
│    │        │股份有限│        │        │          │」之署押壹枚│
│    │        │公司    │        │        │          │，均沒收。  │
├──┼────┼────┼────┼────┼─────┼──────┤
│149 │99年3月 │家福股份│33460元 │珠寶商品│「LCY」1枚│林宇鳳犯行使│
│    │22日    │有限公司│        │        │          │偽造私文書罪│
│    │        │－大墩店│        │        │          │，累犯，處有│
│    │        │珠寶    │        │        │          │期徒刑月，│
│    │        │        │        │        │          │如易科罰金，│
│    │        │        │        │        │          │以新臺幣壹仟│
│    │        │        │        │        │          │元折算壹日。│
│    │        │        │        │        │          │簽帳單上偽造│
│    │        │        │        │        │          │之「LCY」署 │
│    │        │        │        │        │          │名壹枚，及附│
│    │        │        │        │        │          │表七編號1所 │
│    │        │        │        │        │          │示偽造「LCY │
│    │        │        │        │        │          │」之署押壹枚│
│    │        │        │        │        │          │，均沒收。  │
├──┼────┼────┼────┼────┼─────┼──────┤
│150 │99年3月 │廣三崇光│12780元 │百貨商品│「LCY」1枚│林宇鳳犯行使│
│    │25日    │國際開發│(於編號1│        │          │偽造私文書罪│
│    │        │股份有限│55部分刷│        │          │，累犯，處有│
│    │        │公司    │退)     │        │          │期徒刑陸月，│
├──┼────┼────┼────┼────┼─────┤如易科罰金，│
│151 │99年3月 │廣三崇光│10020元 │百貨商品│「LCY」1枚│以新臺幣壹仟│
│    │25日    │國際開發│        │        │          │元折算壹日。│
│    │        │股份有限│        │        │          │簽帳單上偽造│
│    │        │公司    │        │        │          │之「LCY」署 │
├──┼────┼────┼────┼────┼─────┤名肆枚，及附│
│152 │99年3月 │廣三崇光│10090元 │百貨商品│「LCY」1枚│表七編號1所 │
│    │25日    │國際開發│        │        │          │示偽造「LCY │
│    │        │股份有限│        │        │          │」之署押壹枚│
│    │        │公司    │        │        │          │，均沒收。  │
├──┼────┼────┼────┼────┼─────┤            │
│155 │99年3月 │廣三崇光│-12780元│無      │「LCY」1枚│            │
│    │28日    │國際開發│(就編號 │        │          │            │
│    │        │股份有限│150之部 │        │          │            │
│    │        │公司    │分刷退) │        │          │            │
├──┼────┼────┼────┼────┼─────┼──────┤
│153 │99年3月 │家福股份│289元   │3C商品  │「LCY」1枚│林宇鳳犯行使│
│    │27日    │有限公司│        │        │          │偽造私文書罪│
│    │        │－大墩店│        │        │          │，累犯，處有│
│    │        │３Ｃ    │        │        │          │期徒刑月，│
│    │        │        │        │        │          │如易科罰金，│
│    │        │        │        │        │          │以新臺幣壹仟│
│    │        │        │        │        │          │元折算壹日。│
│    │        │        │        │        │          │簽帳單上偽造│
│    │        │        │        │        │          │之「LCY」署 │
│    │        │        │        │        │          │名壹枚，及附│
│    │        │        │        │        │          │表七編號1所 │
│    │        │        │        │        │          │示偽造「LCY │
│    │        │        │        │        │          │」之署押壹枚│
│    │        │        │        │        │          │，均沒收。  │
├──┼────┼────┼────┼────┼─────┼──────┤
│154 │99年3月 │廣三崇光│582元   │百貨商品│「LCY」1枚│林宇鳳犯行使│
│    │27日    │國際開發│        │        │          │偽造私文書罪│
│    │        │股份有限│        │        │          │，累犯，處有│
│    │        │公司    │        │        │          │期徒刑月，│
│    │        │        │        │        │          │如易科罰金，│
│    │        │        │        │        │          │以新臺幣壹仟│
│    │        │        │        │        │          │元折算壹日。│
│    │        │        │        │        │          │簽帳單上偽造│
│    │        │        │        │        │          │之「LCY」署 │
│    │        │        │        │        │          │名壹枚，及附│
│    │        │        │        │        │          │表七編號1所 │
│    │        │        │        │        │          │示偽造「LCY │
│    │        │        │        │        │          │」之署押壹枚│
│    │        │        │        │        │          │，均沒收。  │
├──┼────┼────┼────┼────┼─────┼──────┤
│156 │99年3月 │台灣中油│1698元  │汽油    │「LCY」1枚│林宇鳳犯行使│
│    │29日    │        │        │        │          │偽造私文書罪│
│    │        │        │        │        │          │，累犯，處有│
│    │        │        │        │        │          │期徒刑月，│
│    │        │        │        │        │          │如易科罰金，│
│    │        │        │        │        │          │以新臺幣壹仟│
│    │        │        │        │        │          │元折算壹日。│
│    │        │        │        │        │          │簽帳單上偽造│
│    │        │        │        │        │          │之「LCY」署 │
│    │        │        │        │        │          │名壹枚，及附│
│    │        │        │        │        │          │表七編號1所 │
│    │        │        │        │        │          │示偽造「LCY │
│    │        │        │        │        │          │」之署押壹枚│
│    │        │        │        │        │          │，均沒收。  │
├──┼────┼────┼────┼────┼─────┼──────┤
│157 │99年3月 │廣三崇光│5400元  │百貨商品│「LCY」1枚│林宇鳳犯行使│
│    │29日    │國際開發│        │        │          │偽造私文書罪│
│    │        │股份有限│        │        │          │，累犯，處有│
│    │        │公司    │        │        │          │期徒刑伍月，│
├──┼────┼────┼────┼────┼─────┤如易科罰金，│
│158 │99年3月 │廣三崇光│5600元  │百貨商品│「LCY」1枚│以新臺幣壹仟│
│    │29日    │國際開發│        │        │          │元折算壹日。│
│    │        │股份有限│        │        │          │簽帳單上偽造│
│    │        │公司    │        │        │          │之「LCY」署 │
├──┼────┼────┼────┼────┼─────┤名枚，及附│
│159 │99年3月 │廣三崇光│11160元 │百貨商品│「LCY」1枚│表七編號1所 │
│    │29日    │國際開發│        │        │          │示偽造「LCY │
│    │        │股份有限│        │        │          │」之署押壹枚│
│    │        │公司    │        │        │          │，均沒收。  │
├──┼────┼────┼────┼────┼─────┼──────┤
│160 │99年3月 │書報館二│780元   │餐飲食品│「LCY」1枚│林宇鳳犯行使│
│    │30日    │館      │        │        │          │偽造私文書罪│
│    │        │        │        │        │          │，累犯，處有│
│    │        │        │        │        │          │期徒刑月，│
│    │        │        │        │        │          │如易科罰金，│
│    │        │        │        │        │          │以新臺幣壹仟│
│    │        │        │        │        │          │元折算壹日。│
│    │        │        │        │        │          │簽帳單上偽造│
│    │        │        │        │        │          │之「LCY」署 │
│    │        │        │        │        │          │名壹枚，及附│
│    │        │        │        │        │          │表七編號1所 │
│    │        │        │        │        │          │示偽造「LCY │
│    │        │        │        │        │          │」之署押壹枚│
│    │        │        │        │        │          │，均沒收。  │
├──┼────┼────┼────┼────┼─────┼──────┤
│161 │99年4月2│名女三溫│2950元  │三溫暖服│「LCY」1枚│林宇鳳犯行使│
│    │日      │暖      │        │務      │          │偽造私文書罪│
│    │        │        │        │        │          │，累犯，處有│
│    │        │        │        │        │          │期徒刑月，│
│    │        │        │        │        │          │如易科罰金，│
│    │        │        │        │        │          │以新臺幣壹仟│
│    │        │        │        │        │          │元折算壹日。│
│    │        │        │        │        │          │簽帳單上偽造│
│    │        │        │        │        │          │之「LCY」署 │
│    │        │        │        │        │          │名壹枚，及附│
│    │        │        │        │        │          │表七編號1所 │
│    │        │        │        │        │          │示偽造「LCY │
│    │        │        │        │        │          │」之署押壹枚│
│    │        │        │        │        │          │，均沒收。  │
├──┼────┼────┼────┼────┼─────┼──────┤
│162 │99年4月 │十點半化│2397元  │商品    │「LCY」1枚│林宇鳳犯行使│
│    │17日    │粧品有限│        │        │          │偽造私文書罪│
│    │        │公司    │        │        │          │，累犯，處有│
│    │        │        │        │        │          │期徒刑月，│
│    │        │        │        │        │          │如易科罰金，│
│    │        │        │        │        │          │以新臺幣壹仟│
│    │        │        │        │        │          │元折算壹日。│
│    │        │        │        │        │          │簽帳單上偽造│
│    │        │        │        │        │          │之「LCY」署 │
│    │        │        │        │        │          │名壹枚，及附│
│    │        │        │        │        │          │表七編號1所 │
│    │        │        │        │        │          │示偽造「LCY │
│    │        │        │        │        │          │」之署押壹枚│
│    │        │        │        │        │          │，均沒收。  │
├──┼────┼────┼────┼────┼─────┼──────┤
│163 │99年4月 │品昕國際│760元   │百貨商品│「LCY」1枚│林宇鳳犯行使│
│    │17日    │有限公司│        │        │          │偽造私文書罪│
│    │        │五權營業│        │        │          │，累犯，處有│
│    │        │所      │        │        │          │期徒刑月，│
│    │        │        │        │        │          │如易科罰金，│
│    │        │        │        │        │          │以新臺幣壹仟│
│    │        │        │        │        │          │元折算壹日。│
│    │        │        │        │        │          │簽帳單上偽造│
│    │        │        │        │        │          │之「LCY」署 │
│    │        │        │        │        │          │名壹枚，及附│
│    │        │        │        │        │          │表七編號1所 │
│    │        │        │        │        │          │示偽造「LCY │
│    │        │        │        │        │          │」之署押壹枚│
│    │        │        │        │        │          │，均沒收。  │
├──┼────┼────┼────┼────┼─────┼──────┤
│164 │99年4月 │台灣中油│1769元  │汽油    │「LCY」1枚│林宇鳳犯行使│
│    │18日    │公益路站│        │        │          │偽造私文書罪│
│    │        │        │        │        │          │，累犯，處有│
│    │        │        │        │        │          │期徒刑月，│
│    │        │        │        │        │          │如易科罰金，│
│    │        │        │        │        │          │以新臺幣壹仟│
│    │        │        │        │        │          │元折算壹日。│
│    │        │        │        │        │          │簽帳單上偽造│
│    │        │        │        │        │          │之「LCY」署 │
│    │        │        │        │        │          │名壹枚，及附│
│    │        │        │        │        │          │表七編號1所 │
│    │        │        │        │        │          │示偽造「LCY │
│    │        │        │        │        │          │」之署押壹枚│
│    │        │        │        │        │          │，均沒收。  │
├──┼────┼────┼────┼────┼─────┼──────┤
│165 │99年4月 │十點半化│2619元  │商品    │「LCY」1枚│林宇鳳犯行使│
│    │21日    │粧品有限│        │        │          │偽造私文書罪│
│    │        │公司    │        │        │          │，累犯，處有│
│    │        │        │        │        │          │期徒刑月，│
│    │        │        │        │        │          │如易科罰金，│
│    │        │        │        │        │          │以新臺幣壹仟│
│    │        │        │        │        │          │元折算壹日。│
│    │        │        │        │        │          │簽帳單上偽造│
│    │        │        │        │        │          │之「LCY」署 │
│    │        │        │        │        │          │名壹枚，及附│
│    │        │        │        │        │          │表七編號1所 │
│    │        │        │        │        │          │示偽造「LCY │
│    │        │        │        │        │          │」之署押壹枚│
│    │        │        │        │        │          │，均沒收。  │
├──┼────┼────┼────┼────┼─────┼──────┤
│166 │99年4月 │永慶實業│610元   │寵物百貨│「LCY」1枚│林宇鳳犯行使│
│    │21日    │股份有限│        │用品    │          │偽造私文書罪│
│    │        │公司南屯│        │        │          │，累犯，處有│
│    │        │分公司  │        │        │          │期徒刑月，│
│    │        │        │        │        │          │如易科罰金，│
│    │        │        │        │        │          │以新臺幣壹仟│
│    │        │        │        │        │          │元折算壹日。│
│    │        │        │        │        │          │簽帳單上偽造│
│    │        │        │        │        │          │之「LCY」署 │
│    │        │        │        │        │          │名壹枚，及附│
│    │        │        │        │        │          │表七編號1所 │
│    │        │        │        │        │          │示偽造「LCY │
│    │        │        │        │        │          │」之署押壹枚│
│    │        │        │        │        │          │，均沒收。  │
├──┼────┼────┼────┼────┼─────┼──────┤
│167 │99年4月 │台灣中油│1750元  │汽油    │「LCY」1枚│林宇鳳犯行使│
│    │27日    │向上路站│        │        │          │偽造私文書罪│
│    │        │        │        │        │          │，累犯，處有│
│    │        │        │        │        │          │期徒刑月，│
│    │        │        │        │        │          │如易科罰金，│
│    │        │        │        │        │          │以新臺幣壹仟│
│    │        │        │        │        │          │元折算壹日。│
│    │        │        │        │        │          │簽帳單上偽造│
│    │        │        │        │        │          │之「LCY」署 │
│    │        │        │        │        │          │名壹枚，及附│
│    │        │        │        │        │          │表七編號1所 │
│    │        │        │        │        │          │示偽造「LCY │
│    │        │        │        │        │          │」之署押壹枚│
│    │        │        │        │        │          │，均沒收。  │
├──┼────┼────┼────┼────┼─────┼──────┤
│168 │99年5月 │台灣中油│1504元  │汽油    │「LCY」1枚│林宇鳳犯行使│
│    │17日    │公益路站│        │        │          │偽造私文書罪│
│    │        │        │        │        │          │，累犯，處有│
│    │        │        │        │        │          │期徒刑月，│
│    │        │        │        │        │          │如易科罰金，│
│    │        │        │        │        │          │以新臺幣壹仟│
│    │        │        │        │        │          │元折算壹日。│
│    │        │        │        │        │          │簽帳單上偽造│
│    │        │        │        │        │          │之「LCY」署 │
│    │        │        │        │        │          │名壹枚，及附│
│    │        │        │        │        │          │表七編號1所 │
│    │        │        │        │        │          │示偽造「LCY │
│    │        │        │        │        │          │」之署押壹枚│
│    │        │        │        │        │          │，均沒收。  │
├──┼────┼────┼────┼────┼─────┼──────┤
│169 │99年5月 │新光三越│31000元 │百貨商品│「LCY」1枚│林宇鳳犯行使│
│    │17日    │百貨股份│        │        │          │偽造私文書罪│
│    │        │有限公司│        │        │          │，累犯，處有│
│    │        │台中中港│        │        │          │期徒刑伍月，│
│    │        │分公司  │        │        │          │如易科罰金，│
│    │        │        │        │        │          │以新臺幣壹仟│
│    │        │        │        │        │          │元折算壹日。│
│    │        │        │        │        │          │簽帳單上偽造│
│    │        │        │        │        │          │之「LCY」署 │
│    │        │        │        │        │          │名壹枚，及附│
│    │        │        │        │        │          │表七編號1所 │
│    │        │        │        │        │          │示偽造「LCY │
│    │        │        │        │        │          │」之署押壹枚│
│    │        │        │        │        │          │，均沒收。  │
├──┼────┼────┼────┼────┼─────┼──────┤
│170 │99年5月 │台灣中油│1516元  │汽油    │「LCY」1枚│林宇鳳犯行使│
│    │22日    │向上路站│        │        │          │偽造私文書罪│
│    │        │        │        │        │          │，累犯，處有│
│    │        │        │        │        │          │期徒刑月，│
│    │        │        │        │        │          │如易科罰金，│
│    │        │        │        │        │          │以新臺幣壹仟│
│    │        │        │        │        │          │元折算壹日。│
│    │        │        │        │        │          │簽帳單上偽造│
│    │        │        │        │        │          │之「LCY」署 │
│    │        │        │        │        │          │名壹枚，及附│
│    │        │        │        │        │          │表七編號1所 │
│    │        │        │        │        │          │示偽造「LCY │
│    │        │        │        │        │          │」之署押壹枚│
│    │        │        │        │        │          │，均沒收。  │
├──┼────┼────┼────┼────┼─────┼──────┤
│171 │99年5月 │新光三越│19500元 │百貨商品│「LCY」1枚│林宇鳳犯行使│
│    │22日    │百貨股份│        │        │          │偽造私文書罪│
│    │        │有限公司│        │        │          │，累犯，處有│
│    │        │台中中港│        │        │          │期徒刑月，│
│    │        │分公司  │        │        │          │如易科罰金，│
│    │        │        │        │        │          │以新臺幣壹仟│
│    │        │        │        │        │          │元折算壹日。│
│    │        │        │        │        │          │簽帳單上偽造│
│    │        │        │        │        │          │之「LCY」署 │
│    │        │        │        │        │          │名壹枚，沒收│
│    │        │        │        │        │          │。          │
├──┼────┼────┼────┼────┼─────┼──────┤
│172 │99年5月 │新光三越│2296元  │百貨商品│「LCY」1枚│林宇鳳犯行使│
│    │27日    │百貨股份│        │        │          │偽造私文書罪│
│    │        │有限公司│        │        │          │，累犯，處有│
│    │        │台中中港│        │        │          │期徒刑月，│
│    │        │分公司  │        │        │          │如易科罰金，│
│    │        │        │        │        │          │以新臺幣壹仟│
│    │        │        │        │        │          │元折算壹日。│
│    │        │        │        │        │          │簽帳單上偽造│
│    │        │        │        │        │          │之「LCY」署 │
│    │        │        │        │        │          │名壹枚，及附│
│    │        │        │        │        │          │表七編號1所 │
│    │        │        │        │        │          │示偽造「LCY │
│    │        │        │        │        │          │」之署押壹枚│
│    │        │        │        │        │          │，均沒收。  │
├──┼────┼────┼────┼────┼─────┼──────┤
│173 │99年5月 │新光三越│8635元  │百貨商品│「LCY」1枚│林宇鳳犯行使│
│    │28日    │百貨股份│        │        │          │偽造私文書罪│
│    │        │有限公司│        │        │          │，累犯，處有│
│    │        │台中中港│        │        │          │期徒刑月，│
│    │        │分公司  │        │        │          │如易科罰金，│
│    │        │        │        │        │          │以新臺幣壹仟│
│    │        │        │        │        │          │元折算壹日。│
│    │        │        │        │        │          │簽帳單上偽造│
│    │        │        │        │        │          │之「LCY」署 │
│    │        │        │        │        │          │名壹枚，及附│
│    │        │        │        │        │          │表七編號1所 │
│    │        │        │        │        │          │示偽造「LCY │
│    │        │        │        │        │          │」之署押壹枚│
│    │        │        │        │        │          │，均沒收。  │
├──┼────┼────┼────┼────┼─────┼──────┤
│174 │99年6月1│新光三越│2592元  │百貨商品│「LCY」1枚│林宇鳳犯行使│
│    │日      │百貨股份│        │        │          │偽造私文書罪│
│    │        │有限公司│        │        │          │，累犯，處有│
│    │        │台中中港│        │        │          │期徒刑月，│
│    │        │分公司  │        │        │          │如易科罰金，│
│    │        │        │        │        │          │以新臺幣壹仟│
│    │        │        │        │        │          │元折算壹日。│
│    │        │        │        │        │          │簽帳單上偽造│
│    │        │        │        │        │          │之「LCY」署 │
│    │        │        │        │        │          │名壹枚，及附│
│    │        │        │        │        │          │表七編號1所 │
│    │        │        │        │        │          │示偽造「LCY │
│    │        │        │        │        │          │」之署押壹枚│
│    │        │        │        │        │          │，均沒收。  │
├──┼────┼────┼────┼────┼─────┼──────┤
│175 │99年6月3│新光三越│2255元  │百貨商品│「LCY」1枚│林宇鳳犯行使│
│    │日      │百貨股份│        │        │          │偽造私文書罪│
│    │        │有限公司│        │        │          │，累犯，處有│
│    │        │台中中港│        │        │          │期徒刑月，│
│    │        │分公司  │        │        │          │如易科罰金，│
│    │        │        │        │        │          │以新臺幣壹仟│
│    │        │        │        │        │          │元折算壹日。│
│    │        │        │        │        │          │簽帳單上偽造│
│    │        │        │        │        │          │之「LCY」署 │
│    │        │        │        │        │          │名壹枚，及附│
│    │        │        │        │        │          │表七編號1所 │
│    │        │        │        │        │          │示偽造「LCY │
│    │        │        │        │        │          │」之署押壹枚│
│    │        │        │        │        │          │，均沒收。  │
├──┼────┼────┼────┼────┼─────┼──────┤
│176 │99年6月6│新光三越│2980元  │百貨商品│「LCY」1枚│林宇鳳犯行使│
│    │日      │百貨股份│        │        │          │偽造私文書罪│
│    │        │有限公司│        │        │          │，累犯，處有│
│    │        │台中中港│        │        │          │期徒刑月，│
│    │        │分公司  │        │        │          │如易科罰金，│
│    │        │        │        │        │          │以新臺幣壹仟│
│    │        │        │        │        │          │元折算壹日。│
│    │        │        │        │        │          │簽帳單上偽造│
│    │        │        │        │        │          │之「LCY」署 │
│    │        │        │        │        │          │名壹枚，及附│
│    │        │        │        │        │          │表七編號1所 │
│    │        │        │        │        │          │示偽造「LCY │
│    │        │        │        │        │          │」之署押壹枚│
│    │        │        │        │        │          │，均沒收。  │
├──┼────┼────┼────┼────┼─────┼──────┤
│177 │99年6月 │佐丹奴大│599元   │服飾百貨│「LCY」1枚│林宇鳳犯行使│
│    │11日    │墩門市  │        │        │          │偽造私文書罪│
│    │        │        │        │        │          │，累犯，處有│
│    │        │        │        │        │          │期徒刑月，│
│    │        │        │        │        │          │如易科罰金，│
│    │        │        │        │        │          │以新臺幣壹仟│
│    │        │        │        │        │          │元折算壹日。│
│    │        │        │        │        │          │簽帳單上偽造│
│    │        │        │        │        │          │之「LCY」署 │
│    │        │        │        │        │          │名壹枚，及附│
│    │        │        │        │        │          │表七編號1所 │
│    │        │        │        │        │          │示偽造「LCY │
│    │        │        │        │        │          │」之署押壹枚│
│    │        │        │        │        │          │，均沒收。  │
├──┼────┼────┼────┼────┼─────┼──────┤
│178 │99年6月 │寶鴻堂鐘│38000元 │鐘錶商品│「LCY」1枚│林宇鳳犯行使│
│    │18日    │錶行    │        │        │          │偽造私文書罪│
│    │        │        │        │        │          │，累犯，處有│
│    │        │        │        │        │          │期徒刑伍月，│
│    │        │        │        │        │          │如易科罰金，│
│    │        │        │        │        │          │以新臺幣壹仟│
│    │        │        │        │        │          │元折算壹日。│
│    │        │        │        │        │          │簽帳單上偽造│
│    │        │        │        │        │          │之「LCY」署 │
│    │        │        │        │        │          │名壹枚，及附│
│    │        │        │        │        │          │表七編號1所 │
│    │        │        │        │        │          │示偽造「LCY │
│    │        │        │        │        │          │」之署押壹枚│
│    │        │        │        │        │          │，均沒收。  │
├──┼────┼────┼────┼────┼─────┼──────┤
│179 │99年6月 │緒湊街時│2850元  │鐘錶商品│「LCY」1枚│林宇鳳犯行使│
│    │22日    │計行    │        │        │          │偽造私文書罪│
│    │        │        │        │        │          │，累犯，處有│
│    │        │        │        │        │          │期徒刑月，│
│    │        │        │        │        │          │如易科罰金，│
│    │        │        │        │        │          │以新臺幣壹仟│
│    │        │        │        │        │          │元折算壹日。│
│    │        │        │        │        │          │簽帳單上偽造│
│    │        │        │        │        │          │之「LCY」署 │
│    │        │        │        │        │          │名壹枚，及附│
│    │        │        │        │        │          │表七編號1所 │
│    │        │        │        │        │          │示偽造「LCY │
│    │        │        │        │        │          │」之署押壹枚│
│    │        │        │        │        │          │，均沒收。  │
├──┼────┼────┼────┼────┼─────┼──────┤
│180 │99年6月 │生活工場│2320元  │百貨商品│「LCY」1枚│林宇鳳犯行使│
│    │24日    │－大墩店│        │        │          │偽造私文書罪│
│    │        │        │        │        │          │，累犯，處有│
│    │        │        │        │        │          │期徒刑月，│
│    │        │        │        │        │          │如易科罰金，│
│    │        │        │        │        │          │以新臺幣壹仟│
│    │        │        │        │        │          │元折算壹日。│
│    │        │        │        │        │          │簽帳單上偽造│
│    │        │        │        │        │          │之「LCY」署 │
│    │        │        │        │        │          │名壹枚，及附│
│    │        │        │        │        │          │表七編號1所 │
│    │        │        │        │        │          │示偽造「LCY │
│    │        │        │        │        │          │」之署押壹枚│
│    │        │        │        │        │          │，均沒收。  │
├──┼────┼────┼────┼────┼─────┼──────┤
│181 │99年6月 │中友百貨│2610元  │百貨商品│「LCY」1枚│林宇鳳犯行使│
│    │24日    │股份有限│        │        │          │偽造私文書罪│
│    │        │公司    │        │        │          │，累犯，處有│
│    │        │        │        │        │          │期徒刑月，│
│    │        │        │        │        │          │如易科罰金，│
│    │        │        │        │        │          │以新臺幣壹仟│
│    │        │        │        │        │          │元折算壹日。│
│    │        │        │        │        │          │簽帳單上偽造│
│    │        │        │        │        │          │之「LCY」署 │
│    │        │        │        │        │          │名壹枚，及附│
│    │        │        │        │        │          │表七編號1所 │
│    │        │        │        │        │          │示偽造「LCY │
│    │        │        │        │        │          │」之署押壹枚│
│    │        │        │        │        │          │，均沒收。  │
├──┼────┼────┼────┼────┼─────┼──────┤
│182 │99年6月 │台灣中油│1511元  │汽油    │「LCY」1枚│林宇鳳犯行使│
│    │25日    │向上路站│        │        │          │偽造私文書罪│
│    │        │        │        │        │          │，累犯，處有│
│    │        │        │        │        │          │期徒刑月，│
│    │        │        │        │        │          │如易科罰金，│
│    │        │        │        │        │          │以新臺幣壹仟│
│    │        │        │        │        │          │元折算壹日。│
│    │        │        │        │        │          │簽帳單上偽造│
│    │        │        │        │        │          │之「LCY」署 │
│    │        │        │        │        │          │名壹枚，及附│
│    │        │        │        │        │          │表七編號1所 │
│    │        │        │        │        │          │示偽造「LCY │
│    │        │        │        │        │          │」之署押壹枚│
│    │        │        │        │        │          │，均沒收。  │
├──┼────┼────┼────┼────┼─────┼──────┤
│183 │99年6月 │魚中魚－│1609元  │寵物百貨│「LCY」1枚│林宇鳳犯行使│
│    │25日    │文心店  │        │用品    │          │偽造私文書罪│
│    │        │        │        │        │          │，累犯，處有│
│    │        │        │        │        │          │期徒刑月，│
│    │        │        │        │        │          │如易科罰金，│
│    │        │        │        │        │          │以新臺幣壹仟│
│    │        │        │        │        │          │元折算壹日。│
│    │        │        │        │        │          │簽帳單上偽造│
│    │        │        │        │        │          │之「LCY」署 │
│    │        │        │        │        │          │名壹枚，及附│
│    │        │        │        │        │          │表七編號1所 │
│    │        │        │        │        │          │示偽造「LCY │
│    │        │        │        │        │          │」之署押壹枚│
│    │        │        │        │        │          │，均沒收。  │
├──┼────┼────┼────┼────┼─────┼──────┤
│184 │99年6月 │廣三崇光│419元   │百貨商品│「LCY」1枚│林宇鳳犯行使│
│    │27日    │國際開發│        │        │          │偽造私文書罪│
│    │        │（股）公│        │        │          │，累犯，處有│
│    │        │司      │        │        │          │期徒刑月，│
│    │        │        │        │        │          │如易科罰金，│
│    │        │        │        │        │          │以新臺幣壹仟│
│    │        │        │        │        │          │元折算壹日。│
│    │        │        │        │        │          │簽帳單上偽造│
│    │        │        │        │        │          │之「LCY」署 │
│    │        │        │        │        │          │名壹枚，及附│
│    │        │        │        │        │          │表七編號1所 │
│    │        │        │        │        │          │示偽造「LCY │
│    │        │        │        │        │          │」之署押壹枚│
│    │        │        │        │        │          │，均沒收。  │
├──┼────┼────┼────┼────┼─────┼──────┤
│185 │99年6月 │生活工場│2420元  │百貨商品│「LCY」1枚│林宇鳳犯行使│
│    │28日    │－大墩店│        │        │          │偽造私文書罪│
│    │        │        │        │        │          │，累犯，處有│
│    │        │        │        │        │          │期徒刑月，│
│    │        │        │        │        │          │如易科罰金，│
│    │        │        │        │        │          │以新臺幣壹仟│
│    │        │        │        │        │          │元折算壹日。│
│    │        │        │        │        │          │簽帳單上偽造│
│    │        │        │        │        │          │之「LCY」署 │
│    │        │        │        │        │          │名壹枚，及附│
│    │        │        │        │        │          │表七編號1所 │
│    │        │        │        │        │          │示偽造「LCY │
│    │        │        │        │        │          │」之署押壹枚│
│    │        │        │        │        │          │，均沒收。  │
├──┼────┼────┼────┼────┼─────┼──────┤
│186 │99年7月1│台灣中油│1586元  │汽油    │「LCY」1枚│林宇鳳犯行使│
│    │日      │向上路站│        │        │          │偽造私文書罪│
│    │        │        │        │        │          │，累犯，處有│
│    │        │        │        │        │          │期徒刑月，│
│    │        │        │        │        │          │如易科罰金，│
│    │        │        │        │        │          │以新臺幣壹仟│
│    │        │        │        │        │          │元折算壹日。│
│    │        │        │        │        │          │簽帳單上偽造│
│    │        │        │        │        │          │之「LCY」署 │
│    │        │        │        │        │          │名壹枚，及附│
│    │        │        │        │        │          │表七編號1所 │
│    │        │        │        │        │          │示偽造「LCY │
│    │        │        │        │        │          │」之署押壹枚│
│    │        │        │        │        │          │，均沒收。  │
├──┼────┼────┼────┼────┼─────┼──────┤
│187 │99年7月2│名女三溫│2500元  │三溫暖服│「LCY」1枚│林宇鳳犯行使│
│    │日      │暖      │        │務      │          │偽造私文書罪│
│    │        │        │        │        │          │，累犯，處有│
│    │        │        │        │        │          │期徒刑月，│
│    │        │        │        │        │          │如易科罰金，│
│    │        │        │        │        │          │以新臺幣壹仟│
│    │        │        │        │        │          │元折算壹日。│
│    │        │        │        │        │          │簽帳單上偽造│
│    │        │        │        │        │          │之「LCY」署 │
│    │        │        │        │        │          │名壹枚，及附│
│    │        │        │        │        │          │表七編號1所 │
│    │        │        │        │        │          │示偽造「LCY │
│    │        │        │        │        │          │」之署押壹枚│
│    │        │        │        │        │          │，均沒收。  │
├──┼────┼────┼────┼────┼─────┼──────┤
│188 │99年7月7│台灣中油│1692元  │汽油    │「LCY」1枚│林宇鳳犯行使│
│    │日      │公益路站│        │        │          │偽造私文書罪│
│    │        │        │        │        │          │，累犯，處有│
│    │        │        │        │        │          │期徒刑月，│
│    │        │        │        │        │          │如易科罰金，│
│    │        │        │        │        │          │以新臺幣壹仟│
│    │        │        │        │        │          │元折算壹日。│
│    │        │        │        │        │          │簽帳單上偽造│
│    │        │        │        │        │          │之「LCY」署 │
│    │        │        │        │        │          │名壹枚，及附│
│    │        │        │        │        │          │表七編號1所 │
│    │        │        │        │        │          │示偽造「LCY │
│    │        │        │        │        │          │」之署押壹枚│
│    │        │        │        │        │          │，均沒收。  │
├──┼────┼────┼────┼────┼─────┼──────┤
│189 │99年7月9│名佳美台│1564元  │百貨商品│「LCY」1枚│林宇鳳犯行使│
│    │日      │中公益店│        │        │          │偽造私文書罪│
│    │        │        │        │        │          │，累犯，處有│
│    │        │        │        │        │          │期徒刑月，│
│    │        │        │        │        │          │如易科罰金，│
│    │        │        │        │        │          │以新臺幣壹仟│
│    │        │        │        │        │          │元折算壹日。│
│    │        │        │        │        │          │簽帳單上偽造│
│    │        │        │        │        │          │之「LCY」署 │
│    │        │        │        │        │          │名壹枚，及附│
│    │        │        │        │        │          │表七編號1所 │
│    │        │        │        │        │          │示偽造「LCY │
│    │        │        │        │        │          │」之署押壹枚│
│    │        │        │        │        │          │，均沒收。  │
├──┼────┼────┼────┼────┼─────┼──────┤
│190 │99年7月 │大墩購物│2360元  │百貨商品│「LCY」1枚│林宇鳳犯行使│
│    │15日    │廣場    │        │        │          │偽造私文書罪│
│    │        │        │        │        │          │，累犯，處有│
│    │        │        │        │        │          │期徒刑月，│
│    │        │        │        │        │          │如易科罰金，│
│    │        │        │        │        │          │以新臺幣壹仟│
│    │        │        │        │        │          │元折算壹日。│
│    │        │        │        │        │          │簽帳單上偽造│
│    │        │        │        │        │          │之「LCY」署 │
│    │        │        │        │        │          │名壹枚，及附│
│    │        │        │        │        │          │表七編號1所 │
│    │        │        │        │        │          │示偽造「LCY │
│    │        │        │        │        │          │」之署押壹枚│
│    │        │        │        │        │          │，均沒收。  │
├──┼────┼────┼────┼────┼─────┼──────┤
│191 │99年7月 │洽維加油│1668元  │汽油    │「LCY」1枚│林宇鳳犯行使│
│    │18日    │站      │        │        │          │偽造私文書罪│
│    │        │        │        │        │          │，累犯，處有│
│    │        │        │        │        │          │期徒刑月，│
│    │        │        │        │        │          │如易科罰金，│
│    │        │        │        │        │          │以新臺幣壹仟│
│    │        │        │        │        │          │元折算壹日。│
│    │        │        │        │        │          │簽帳單上偽造│
│    │        │        │        │        │          │之「LCY」署 │
│    │        │        │        │        │          │名壹枚，及附│
│    │        │        │        │        │          │表七編號1所 │
│    │        │        │        │        │          │示偽造「LCY │
│    │        │        │        │        │          │」之署押壹枚│
│    │        │        │        │        │          │，均沒收。  │
├──┼────┼────┼────┼────┼─────┼──────┤
│192 │99年7月 │上旺五金│1250元  │五金百貨│「LCY」1枚│林宇鳳犯行使│
│    │19日    │百貨食品│        │商品    │          │偽造私文書罪│
│    │        │大賣場  │        │        │          │，累犯，處有│
│    │        │        │        │        │          │期徒刑月，│
│    │        │        │        │        │          │如易科罰金，│
│    │        │        │        │        │          │以新臺幣壹仟│
│    │        │        │        │        │          │元折算壹日。│
│    │        │        │        │        │          │簽帳單上偽造│
│    │        │        │        │        │          │之「LCY」署 │
│    │        │        │        │        │          │名壹枚，及附│
│    │        │        │        │        │          │表七編號1所 │
│    │        │        │        │        │          │示偽造「LCY │
│    │        │        │        │        │          │」之署押壹枚│
│    │        │        │        │        │          │，均沒收。  │
├──┼────┼────┼────┼────┼─────┼──────┤
│193 │99年7月 │特力屋台│1964元  │百貨商品│「LCY」1枚│林宇鳳犯行使│
│    │20日    │中店    │        │        │          │偽造私文書罪│
│    │        │        │        │        │          │，累犯，處有│
│    │        │        │        │        │          │期徒刑月，│
│    │        │        │        │        │          │如易科罰金，│
│    │        │        │        │        │          │以新臺幣壹仟│
│    │        │        │        │        │          │元折算壹日。│
│    │        │        │        │        │          │簽帳單上偽造│
│    │        │        │        │        │          │之「LCY」署 │
│    │        │        │        │        │          │名壹枚，及附│
│    │        │        │        │        │          │表七編號1所 │
│    │        │        │        │        │          │示偽造「LCY │
│    │        │        │        │        │          │」之署押壹枚│
│    │        │        │        │        │          │，均沒收。  │
├──┼────┼────┼────┼────┼─────┼──────┤
│194 │99年7月 │曜德視聽│5900元  │視聽商品│「LCY」1枚│林宇鳳犯行使│
│    │21日    │器材（有│        │        │          │偽造私文書罪│
│    │        │）－台中│        │        │          │，累犯，處有│
│    │        │店      │        │        │          │期徒刑肆月，│
│    │        │        │        │        │          │如易科罰金，│
│    │        │        │        │        │          │以新臺幣壹仟│
│    │        │        │        │        │          │元折算壹日。│
│    │        │        │        │        │          │簽帳單上偽造│
│    │        │        │        │        │          │之「LCY」署 │
│    │        │        │        │        │          │名壹枚，及附│
│    │        │        │        │        │          │表七編號1所 │
│    │        │        │        │        │          │示偽造「LCY │
│    │        │        │        │        │          │」之署押壹枚│
│    │        │        │        │        │          │，均沒收。  │
├──┼────┼────┼────┼────┼─────┼──────┤
│195 │99年7月 │千趣屋百│963元   │百貨商品│「LCY」1枚│林宇鳳犯行使│
│    │22日    │貨商行  │        │        │          │偽造私文書罪│
│    │        │        │        │        │          │，累犯，處有│
│    │        │        │        │        │          │期徒刑月，│
│    │        │        │        │        │          │如易科罰金，│
│    │        │        │        │        │          │以新臺幣壹仟│
│    │        │        │        │        │          │元折算壹日。│
│    │        │        │        │        │          │簽帳單上偽造│
│    │        │        │        │        │          │之「LCY」署 │
│    │        │        │        │        │          │名壹枚，及附│
│    │        │        │        │        │          │表七編號1所 │
│    │        │        │        │        │          │示偽造「LCY │
│    │        │        │        │        │          │」之署押壹枚│
│    │        │        │        │        │          │，均沒收。  │
├──┼────┼────┼────┼────┼─────┼──────┤
│196 │99年8月 │家福股份│1918元  │百貨商品│「LCY」1枚│林宇鳳犯行使│
│    │14日    │有限公司│        │        │          │偽造私文書罪│
│    │        │－青海店│        │        │          │，累犯，處有│
│    │        │一般    │        │        │          │期徒刑月，│
│    │        │        │        │        │          │如易科罰金，│
│    │        │        │        │        │          │以新臺幣壹仟│
│    │        │        │        │        │          │元折算壹日。│
│    │        │        │        │        │          │簽帳單上偽造│
│    │        │        │        │        │          │之「LCY」署 │
│    │        │        │        │        │          │名壹枚，及附│
│    │        │        │        │        │          │表七編號1所 │
│    │        │        │        │        │          │示偽造「LCY │
│    │        │        │        │        │          │」之署押壹枚│
│    │        │        │        │        │          │，均沒收。  │
├──┼────┼────┼────┼────┼─────┼──────┤
│197 │99年8月 │長安加油│1676元  │汽油    │「LCY」1枚│林宇鳳犯行使│
│    │18日    │站      │        │        │          │偽造私文書罪│
│    │        │        │        │        │          │，累犯，處有│
│    │        │        │        │        │          │期徒刑月，│
│    │        │        │        │        │          │如易科罰金，│
│    │        │        │        │        │          │以新臺幣壹仟│
│    │        │        │        │        │          │元折算壹日。│
│    │        │        │        │        │          │簽帳單上偽造│
│    │        │        │        │        │          │之「LCY」署 │
│    │        │        │        │        │          │名壹枚，及附│
│    │        │        │        │        │          │表七編號1所 │
│    │        │        │        │        │          │示偽造「LCY │
│    │        │        │        │        │          │」之署押壹枚│
│    │        │        │        │        │          │，均沒收。  │
├──┼────┼────┼────┼────┼─────┼──────┤
│198 │99年8月 │名女三溫│2500元  │三溫暖服│「LCY」1枚│林宇鳳犯行使│
│    │22日    │暖      │        │務      │          │偽造私文書罪│
│    │        │        │        │        │          │，累犯，處有│
│    │        │        │        │        │          │期徒刑月，│
│    │        │        │        │        │          │如易科罰金，│
│    │        │        │        │        │          │以新臺幣壹仟│
│    │        │        │        │        │          │元折算壹日。│
│    │        │        │        │        │          │簽帳單上偽造│
│    │        │        │        │        │          │之「LCY」署 │
│    │        │        │        │        │          │名壹枚，及附│
│    │        │        │        │        │          │表七編號1所 │
│    │        │        │        │        │          │示偽造「LCY │
│    │        │        │        │        │          │」之署押壹枚│
│    │        │        │        │        │          │，均沒收。  │
├──┼────┼────┼────┼────┼─────┼──────┤
│199 │99年9月 │台灣大哥│2840元  │電信服務│「LCY」1枚│林宇鳳犯行使│
│    │12日    │大－台中│        │        │          │偽造私文書罪│
│    │        │中港    │        │        │          │，累犯，處有│
│    │        │        │        │        │          │期徒刑月，│
│    │        │        │        │        │          │如易科罰金，│
│    │        │        │        │        │          │以新臺幣壹仟│
│    │        │        │        │        │          │元折算壹日。│
│    │        │        │        │        │          │簽帳單上偽造│
│    │        │        │        │        │          │之「LCY」署 │
│    │        │        │        │        │          │名壹枚，及附│
│    │        │        │        │        │          │表七編號1所 │
│    │        │        │        │        │          │示偽造「LCY │
│    │        │        │        │        │          │」之署押壹枚│
│    │        │        │        │        │          │，均沒收。  │
├──┼────┼────┼────┼────┼─────┼──────┤
│200 │99年10月│大度山加│1794元  │汽油    │「LCY」1枚│林宇鳳犯行使│
│    │17 日   │油站有限│        │        │          │偽造私文書罪│
│    │        │公司    │        │        │          │，累犯，處有│
│    │        │        │        │        │          │期徒刑月，│
│    │        │        │        │        │          │如易科罰金，│
│    │        │        │        │        │          │以新臺幣壹仟│
│    │        │        │        │        │          │元折算壹日。│
│    │        │        │        │        │          │簽帳單上偽造│
│    │        │        │        │        │          │之「LCY」署 │
│    │        │        │        │        │          │名壹枚，及附│
│    │        │        │        │        │          │表七編號1所 │
│    │        │        │        │        │          │示偽造「LCY │
│    │        │        │        │        │          │」之署押壹枚│
│    │        │        │        │        │          │，均沒收。  │
├──┼────┼────┼────┼────┼─────┼──────┤
│201 │99年10月│特力屋台│1775元  │百貨商品│「LCY」1枚│林宇鳳犯行使│
│    │25 日   │中店    │        │        │          │偽造私文書罪│
│    │        │        │        │        │          │，累犯，處有│
│    │        │        │        │        │          │期徒刑月，│
│    │        │        │        │        │          │如易科罰金，│
│    │        │        │        │        │          │以新臺幣壹仟│
│    │        │        │        │        │          │元折算壹日。│
│    │        │        │        │        │          │簽帳單上偽造│
│    │        │        │        │        │          │之「LCY」署 │
│    │        │        │        │        │          │名壹枚，及附│
│    │        │        │        │        │          │表七編號1所 │
│    │        │        │        │        │          │示偽造「LCY │
│    │        │        │        │        │          │」之署押壹枚│
│    │        │        │        │        │          │，均沒收。  │
├──┼────┼────┼────┼────┼─────┼──────┤
│202 │99年11月│芭杜服飾│3274元  │服飾商品│「LCY」1枚│林宇鳳犯行使│
│    │24 日   │有限公司│        │        │          │偽造私文書罪│
│    │        │        │        │        │          │，累犯，處有│
│    │        │        │        │        │          │期徒刑月，│
│    │        │        │        │        │          │如易科罰金，│
│    │        │        │        │        │          │以新臺幣壹仟│
│    │        │        │        │        │          │元折算壹日。│
│    │        │        │        │        │          │簽帳單上偽造│
│    │        │        │        │        │          │之「LCY」署 │
│    │        │        │        │        │          │名壹枚，及附│
│    │        │        │        │        │          │表七編號1所 │
│    │        │        │        │        │          │示偽造「LCY │
│    │        │        │        │        │          │」之署押壹枚│
│    │        │        │        │        │          │，均沒收。  │
├──┼────┼────┼────┼────┼─────┼──────┤
│203 │99年11月│品昕國際│4260元  │百貨商品│「LCY」1枚│林宇鳳犯行使│
│    │24 日   │有限公司│        │        │          │偽造私文書罪│
│    │        │五權營業│        │        │          │，累犯，處有│
│    │        │所      │        │        │          │期徒刑月，│
│    │        │        │        │        │          │如易科罰金，│
│    │        │        │        │        │          │以新臺幣壹仟│
│    │        │        │        │        │          │元折算壹日。│
│    │        │        │        │        │          │簽帳單上偽造│
│    │        │        │        │        │          │之「LCY」署 │
│    │        │        │        │        │          │名壹枚，及附│
│    │        │        │        │        │          │表七編號1所 │
│    │        │        │        │        │          │示偽造「LCY │
│    │        │        │        │        │          │」之署押壹枚│
│    │        │        │        │        │          │，均沒收。  │
├──┼────┼────┼────┼────┼─────┼──────┤
│204 │99年12月│乾杯－台│880元   │燒肉食品│「LCY」1枚│林宇鳳犯行使│
│    │23 日   │中精誠  │        │        │          │偽造私文書罪│
│    │        │        │        │        │          │，累犯，處有│
│    │        │        │        │        │          │期徒刑月，│
│    │        │        │        │        │          │如易科罰金，│
│    │        │        │        │        │          │以新臺幣壹仟│
│    │        │        │        │        │          │元折算壹日。│
│    │        │        │        │        │          │簽帳單上偽造│
│    │        │        │        │        │          │之「LCY」署 │
│    │        │        │        │        │          │名壹枚，及附│
│    │        │        │        │        │          │表七編號1所 │
│    │        │        │        │        │          │示偽造「LCY │
│    │        │        │        │        │          │」之署押壹枚│
│    │        │        │        │        │          │，均沒收。  │
├──┼────┼────┼────┼────┼─────┼──────┤
│205 │99年12月│千趣屋百│1837元  │百貨商品│「LCY」1枚│林宇鳳犯行使│
│    │24 日   │貨商行  │        │        │          │偽造私文書罪│
│    │        │        │        │        │          │，累犯，處有│
│    │        │        │        │        │          │期徒刑月，│
│    │        │        │        │        │          │如易科罰金，│
│    │        │        │        │        │          │以新臺幣壹仟│
│    │        │        │        │        │          │元折算壹日。│
│    │        │        │        │        │          │簽帳單上偽造│
│    │        │        │        │        │          │之「LCY」署 │
│    │        │        │        │        │          │名壹枚，及附│
│    │        │        │        │        │          │表七編號1所 │
│    │        │        │        │        │          │示偽造「LCY │
│    │        │        │        │        │          │」之署押壹枚│
│    │        │        │        │        │          │，均沒收。  │
├──┼────┼────┼────┼────┼─────┼──────┤
│206 │99年12月│老行家國│880元   │燕窩食品│「LCY」1枚│林宇鳳犯行使│
│    │24 日   │際燕窩股│        │        │          │偽造私文書罪│
│    │        │份有限公│        │        │          │，累犯，處有│
│    │        │司      │        │        │          │期徒刑月，│
│    │        │        │        │        │          │如易科罰金，│
│    │        │        │        │        │          │以新臺幣壹仟│
│    │        │        │        │        │          │元折算壹日。│
│    │        │        │        │        │          │簽帳單上偽造│
│    │        │        │        │        │          │之「LCY」署 │
│    │        │        │        │        │          │名壹枚，及附│
│    │        │        │        │        │          │表七編號1所 │
│    │        │        │        │        │          │示偽造「LCY │
│    │        │        │        │        │          │」之署押壹枚│
│    │        │        │        │        │          │，均沒收。  │
├──┼────┼────┼────┼────┼─────┼──────┤
│207 │99年12月│鍋大爺蒙│1317元  │麻辣鍋食│「LCY」1枚│林宇鳳犯行使│
│    │24 日   │古麻辣鍋│        │品      │          │偽造私文書罪│
│    │        │一中店  │        │        │          │，累犯，處有│
│    │        │        │        │        │          │期徒刑月，│
│    │        │        │        │        │          │如易科罰金，│
│    │        │        │        │        │          │以新臺幣壹仟│
│    │        │        │        │        │          │元折算壹日。│
│    │        │        │        │        │          │簽帳單上偽造│
│    │        │        │        │        │          │之「LCY」署 │
│    │        │        │        │        │          │名壹枚，及附│
│    │        │        │        │        │          │表七編號1所 │
│    │        │        │        │        │          │示偽造「LCY │
│    │        │        │        │        │          │」之署押壹枚│
│    │        │        │        │        │          │，均沒收。  │
├──┼────┼────┼────┼────┼─────┼──────┤
│208 │100年2月│家福股份│658元   │百貨商品│「LCY」1枚│林宇鳳犯行使│
│    │9日     │有限公司│        │        │          │偽造私文書罪│
│    │        │－文心店│        │        │          │，累犯，處有│
│    │        │一般    │        │        │          │期徒刑月，│
│    │        │        │        │        │          │如易科罰金，│
│    │        │        │        │        │          │以新臺幣壹仟│
│    │        │        │        │        │          │元折算壹日。│
│    │        │        │        │        │          │簽帳單上偽造│
│    │        │        │        │        │          │之「LCY」署 │
│    │        │        │        │        │          │名壹枚，及附│
│    │        │        │        │        │          │表七編號1所 │
│    │        │        │        │        │          │示偽造「LCY │
│    │        │        │        │        │          │」之署押壹枚│
│    │        │        │        │        │          │，均沒收。  │
├──┼────┼────┼────┼────┼─────┼──────┤
│209 │100年2月│恆豐國際│1700元  │照相機、│「LCY」1枚│林宇鳳犯行使│
│    │9日     │貿易企業│        │攝影器材│          │偽造私文書罪│
│    │        │社      │        │等相關設│          │，累犯，處有│
│    │        │        │        │備      │          │期徒刑月，│
│    │        │        │        │        │          │如易科罰金，│
│    │        │        │        │        │          │以新臺幣壹仟│
│    │        │        │        │        │          │元折算壹日。│
│    │        │        │        │        │          │簽帳單上偽造│
│    │        │        │        │        │          │之「LCY」署 │
│    │        │        │        │        │          │名壹枚，及附│
│    │        │        │        │        │          │表七編號1所 │
│    │        │        │        │        │          │示偽造「LCY │
│    │        │        │        │        │          │」之署押壹枚│
│    │        │        │        │        │          │，均沒收。  │
└──┴────┴────┴────┴────┴─────┴──────┘
附表二、日盛銀行（持卡人：游鈺菁）
┌──┬────┬────┬────┬────┬────┬─────┬──────┐
│編號│盜刷時間│盜刷地點│特約商店│金額（新│詐欺取得│於簽帳單（│所犯罪名及應│
│    │        │        │        │臺幣）  │之商品或│特約商店存│處之刑（含從│
│    │        │        │        │        │服務之名│根聯）上偽│刑）        │
│    │        │        │        │        │稱      │造署押之內│            │
│    │        │        │        │        │        │容及數量  │            │
├──┼────┼────┼────┼────┼────┼─────┼──────┤
│ 1  │100年2月│臺中市英│數碼E學 │15100元 │照相器材│交易失敗，│林宇鳳犯詐欺│
│    │4日     │才路510 │園      │        │類商品  │無刷卡簽名│取財未遂罪，│
│    │        │號底一層│        │        │        │          │累犯，處有期│
│    │        │之1,B18 │        │        │        │          │徒刑月，如│
│    │        │櫃      │        │        │        │          │易科罰金，以│
│    │        │        │        │        │        │          │新臺幣壹仟元│
│    │        │        │        │        │        │          │折算壹日。  │
├──┼────┼────┼────┼────┼────┼─────┼──────┤
│ 2  │100年2月│臺中市精│芭杜服飾│3402元  │服飾商品│「莙」1枚 │林宇鳳犯行使│
│    │5日     │明一街56│有限公司│        │        │          │偽造私文書罪│
│    │        │號      │        │        │        │          │，累犯，處有│
│    │        │        │        │        │        │          │期徒刑月，│
│    │        │        │        │        │        │          │如易科罰金，│
│    │        │        │        │        │        │          │以新臺幣壹仟│
│    │        │        │        │        │        │          │元折算壹日。│
│    │        │        │        │        │        │          │簽帳單上偽造│
│    │        │        │        │        │        │          │之「莙」署名│
│    │        │        │        │        │        │          │壹枚，及附表│
│    │        │        │        │        │        │          │七編號2所示 │
│    │        │        │        │        │        │          │偽造「莙」之│
│    │        │        │        │        │        │          │署押壹枚，均│
│    │        │        │        │        │        │          │沒收。      │
├──┼────┼────┼────┼────┼────┼─────┼──────┤
│ 3  │100年2月│臺中市精│乾杯－臺│1749元  │燒肉食品│交易失敗，│林宇鳳犯詐欺│
│    │5日     │明三街2 │中精誠店│        │        │無刷卡簽名│取財未遂罪，│
│    │        │號      │        │        │        │          │累犯，處有期│
│    │        │        │        │        │        │          │徒刑月，如│
│    │        │        │        │        │        │          │易科罰金，以│
│    │        │        │        │        │        │          │新臺幣壹仟元│
│    │        │        │        │        │        │          │折算壹日。  │
├──┼────┼────┼────┼────┼────┼─────┼──────┤
│ 4  │100年2月│臺中市北│寶雅生活│388元   │百貨商品│交易失敗，│林宇鳳犯詐欺│
│    │11日    │區○○路│館－臺中│        │        │無刷卡簽名│取財未遂罪，│
│    │        │175號   │學士店  │        │        │          │累犯，處有期│
│    │        │        │        │        │        │          │徒刑月，如│
│    │        │        │        │        │        │          │易科罰金，以│
│    │        │        │        │        │        │          │新臺幣壹仟元│
│    │        │        │        │        │        │          │折算壹日。  │
└──┴────┴────┴────┴────┴────┴─────┴──────┘
附表三、
遠東銀行（持卡人：林奇璋）
┌──┬────┬────┬────┬────┬────┬─────┬──────┐
│編號│盜刷時間│盜刷地點│特約商店│金額（新│詐欺取得│於簽帳單（│所犯罪名及應│
│    │        │        │        │臺幣）  │之財物或│特約商店存│處之刑（含從│
│    │        │        │        │        │利益之名│根聯）上偽│刑）        │
│    │        │        │        │        │稱      │造署押之內│            │
│    │        │        │        │        │        │容及數量  │            │
├──┼────┼────┼────┼────┼────┼─────┼──────┤
│ 1  │100年2月│臺中市北│遠傳電信│12000元 │行動電話│「張信莙」│林宇鳳犯行使│
│    │11日    │區○○路│－忠明店│        │商品    │1枚       │偽造私文書罪│
│    │        │1段409號│        │        │        │          │，累犯，處有│
│    │        │        │        │        │        │          │期徒刑肆月，│
│    │        │        │        │        │        │          │如易科罰金，│
│    │        │        │        │        │        │          │以新臺幣壹仟│
│    │        │        │        │        │        │          │元折算壹日。│
│    │        │        │        │        │        │          │簽帳單上偽造│
│    │        │        │        │        │        │          │之「張信莙」│
│    │        │        │        │        │        │          │署名壹枚，及│
│    │        │        │        │        │        │          │附表七編號3 │
│    │        │        │        │        │        │          │所示偽造「張│
│    │        │        │        │        │        │          │信莙」之署押│
│    │        │        │        │        │        │          │壹枚，均沒收│
│    │        │        │        │        │        │          │。          │
├──┼────┼────┼────┼────┼────┼─────┼──────┤
│ 2  │100年2月│臺中市東│家樂福－│19838元 │3C產品  │「張信雅」│林宇鳳犯行使│
│    │11日    │區○○路│德安3C櫃│        │        │1枚       │偽造私文書罪│
│    │        │4段186號│        │        │        │          │，累犯，處有│
│    │        │        │        │        │        │          │期徒刑肆月，│
│    │        │        │        │        │        │          │如易科罰金，│
│    │        │        │        │        │        │          │以新臺幣壹仟│
│    │        │        │        │        │        │          │元折算壹日。│
│    │        │        │        │        │        │          │簽帳單上偽造│
│    │        │        │        │        │        │          │之「張信雅」│
│    │        │        │        │        │        │          │署名壹枚，及│
│    │        │        │        │        │        │          │附表七編號3 │
│    │        │        │        │        │        │          │所示偽造「張│
│    │        │        │        │        │        │          │信莙」之署押│
│    │        │        │        │        │        │          │壹枚，均沒收│
│    │        │        │        │        │        │          │。          │
├──┼────┼────┼────┼────┼────┼─────┼──────┤
│ 3  │100年2月│臺中市北│寶雅－學│388元   │百貨商品│交易失敗，│林宇鳳犯詐欺│
│    │11日    │區○○路│士店    │        │        │無刷卡簽名│取財未遂罪，│
│    │        │175號   │        │        │        │          │累犯，處有期│
│    │        │        │        │        │        │          │徒刑月，如│
│    │        │        │        │        │        │          │易科罰金，以│
│    │        │        │        │        │        │          │新臺幣壹仟元│
│    │        │        │        │        │        │          │折算壹日。  │
└──┴────┴────┴────┴────┴────┴─────┴──────┘
附表四、台新銀行（持卡人：潘澤維）
┌──┬────┬────┬────┬────┬────┬─────┬──────┐
│編號│盜刷時間│盜刷地點│特約商店│金額（新│詐欺取得│於簽帳單（│所犯罪名及應│
│    │        │        │        │臺幣）  │之商品或│特約商店存│處之刑（含從│
│    │        │        │        │        │服務之名│根聯）上偽│刑）        │
│    │        │        │        │        │稱      │造署押之內│            │
│    │        │        │        │        │        │容及數量  │            │
├──┼────┼────┼────┼────┼────┼─────┼──────┤
│ 1  │100年2月│臺中市北│特力屋（│8978元  │百貨商品│「潘澤維」│林宇鳳犯行使│
│    │13日    │屯區北屯│B＆Q）－│        │        │1枚       │偽造私文書罪│
│    │        │路407-1 │北屯店  │        │        │          │，累犯，處有│
│    │        │號      │        │        │        │          │期徒刑肆月，│
│    │        │        │        │        │        │          │如易科罰金，│
│    │        │        │        │        │        │          │以新臺幣壹仟│
│    │        │        │        │        │        │          │元折算壹日。│
│    │        │        │        │        │        │          │簽帳單上偽造│
│    │        │        │        │        │        │          │之「潘澤維」│
│    │        │        │        │        │        │          │署名壹枚，及│
│    │        │        │        │        │        │          │附表七編號4 │
│    │        │        │        │        │        │          │所示偽造「潘│
│    │        │        │        │        │        │          │澤維」之署押│
│    │        │        │        │        │        │          │壹枚，均沒收│
│    │        │        │        │        │        │          │。          │
├──┼────┼────┼────┼────┼────┼─────┼──────┤
│ 2  │100年2月│臺中市北│新光三越│5313元  │百貨商品│「潘澤維」│林宇鳳犯行使│
│    │13日    │屯區臺中│百貨公司│        │        │1枚       │偽造私文書罪│
│    │        │港路二段│臺中中港│        │        │          │，累犯，處有│
│    │        │111號   │分公司  │        │        │          │期徒刑肆月，│
│    │        │        │        │        │        │          │如易科罰金，│
│    │        │        │        │        │        │          │以新臺幣壹仟│
│    │        │        │        │        │        │          │元折算壹日。│
├──┼────┼────┼────┼────┼────┼─────┤簽帳單上偽造│
│ 3  │100年2月│臺中市北│新光三越│1780元  │百貨商品│「潘澤維」│之「潘澤維」│
│    │13日    │屯區臺中│百貨公司│        │        │1枚       │署名貳枚，及│
│    │        │港路二段│臺中中港│        │        │          │附表七編號4 │
│    │        │111號   │分公司  │        │        │          │所示偽造「潘│
│    │        │        │        │        │        │          │澤維」之署押│
│    │        │        │        │        │        │          │壹枚，均沒收│
│    │        │        │        │        │        │          │。          │
├──┼────┼────┼────┼────┼────┼─────┼──────┤
│ 4  │100年2月│臺中市北│中友百貨│11114元 │百貨商品│「潘澤維」│林宇鳳犯行使│
│    │13日    │區○○路│        │        │        │1枚       │偽造私文書罪│
│    │        │三段161 │        │        │        │          │，累犯，處有│
│    │        │號      │        │        │        │          │期徒刑陸月，│
├──┼────┼────┼────┼────┼────┼─────┤如易科罰金，│
│ 5  │100年2月│臺中市北│中友百貨│2000元  │百貨商品│「潘澤維」│以新臺幣壹仟│
│    │13日    │區○○路│        │        │        │1枚       │元折算壹日。│
│    │        │三段161 │        │        │        │          │簽帳單上偽造│
│    │        │號      │        │        │        │          │之「潘澤維」│
├──┼────┼────┼────┼────┼────┼─────┤署名枚，及│
│ 6  │100年2月│臺中市北│中友百貨│18948元 │百貨商品│「潘澤維」│附表七編號4 │
│    │13日    │區○○路│        │        │        │1枚       │所示偽造「潘│
│    │        │三段161 │        │        │        │          │澤維」之署押│
│    │        │號      │        │        │        │          │壹枚，均沒收│
├──┼────┼────┼────┼────┼────┼─────┤。          │
│ 7  │100年2月│臺中市北│中友百貨│20861元 │百貨商品│交易失敗，│            │
│    │13日    │區○○路│        │        │        │無刷卡簽名│            │
│    │        │三段161 │        │        │        │          │            │
│    │        │號      │        │        │        │          │            │
├──┼────┼────┼────┼────┼────┼─────┼──────┤
│ 8  │100年2月│臺中市北│家樂福－│560元   │3C商品  │交易失敗，│林宇鳳犯詐欺│
│    │13日    │區○○路│臺中崇德│        │        │無刷卡簽名│取財未遂罪，│
│    │        │一段625 │店3C賣場│        │        │          │累犯，處有期│
│    │        │號      │        │        │        │          │徒刑月，如│
│    │        │        │        │        │        │          │易科罰金，以│
│    │        │        │        │        │        │          │新臺幣壹仟元│
│    │        │        │        │        │        │          │折算壹日。  │
└──┴────┴────┴────┴────┴────┴─────┴──────┘
附表五、大眾銀行（持卡人：葉季霖）
┌──┬────┬────┬────┬────┬────┬─────┬──────┐
│編號│盜刷時間│盜刷地點│特約商店│金額（新│詐欺取得│於簽帳單（│所犯罪名及應│
│    │        │        │        │臺幣）  │之商品或│特約商店存│處之刑（含從│
│    │        │        │        │        │服務之名│根聯）上偽│刑）        │
│    │        │        │        │        │稱      │造署押之內│            │
│    │        │        │        │        │        │容及數量  │            │
├──┼────┼────┼────┼────┼────┼─────┼──────┤
│ 1  │100年2月│臺中市西│新光三越│39141元 │百貨商品│「葉季霖」│林宇鳳犯行使│
│    │15日    │屯區台中│百貨公司│        │        │1枚       │偽造私文書罪│
│    │        │港路二段│臺中中港│        │        │          │，累犯，處有│
│    │        │111號   │分公司  │        │        │          │期徒刑陸月，│
│    │        │        │        │        │        │          │如易科罰金，│
│    │        │        │        │        │        │          │以新臺幣壹仟│
│    │        │        │        │        │        │          │元折算壹日。│
│    │        │        │        │        │        │          │簽帳單上偽造│
│    │        │        │        │        │        │          │之「葉季霖」│
│    │        │        │        │        │        │          │及附表七編號│
│    │        │        │        │        │        │          │5所示偽造「 │
│    │        │        │        │        │        │          │葉季霖」之署│
│    │        │        │        │        │        │          │押各壹枚，均│
│    │        │        │        │        │        │          │沒收        │
├──┼────┼────┼────┼────┼────┼─────┼──────┤
│ 2  │100年2月│臺中市英│大視界  │8700元  │商品    │交易失敗，│林宇鳳犯詐欺│
│    │15日    │才路508 │（交易失│        │        │無刷卡簽名│取財未遂罪，│
│    │        │號      │敗）    │        │        │          │累犯，處有期│
│    │        │        │        │        │        │          │徒刑月，如│
│    │        │        │        │        │        │          │易科罰金，以│
│    │        │        │        │        │        │          │新臺幣壹仟元│
│    │        │        │        │        │        │          │折算壹日。  │
└──┴────┴────┴────┴────┴────┴─────┴──────┘
附表六
┌──┬─────────┬──────────────────┬────────┐
│編號│犯罪行為          │所犯罪名及應處之刑(含從刑即偽造之署 │偽造署押之內容及│
│    │                  │押)                                 │數量            │
├──┼─────────┼──────────────────┼────────┤
│ 1  │犯罪事實一、(一)1.│林宇鳳犯竊盜罪，累犯，處有期徒刑月│無              │
│    │                  │，如易科罰金，以新臺幣壹仟元折算壹日│                │
│    │                  │。                                  │                │
├──┼─────────┼──────────────────┼────────┤
│ 2  │犯罪事實一、(二)1.│林宇鳳犯行使偽造私文書罪，累犯，處有│鄉林夏都掛號郵件│
│    │                  │期徒刑月，如易科罰金，以新臺幣壹仟│登記簿偽造之「游│
│    │                  │元折算壹日。鄉林夏都掛號郵件登記簿偽│鈺菁」署押壹枚，│
│    │                  │造之「游鈺菁」署押壹枚，沒收。      │沒收。          │
│    │                  │                                    │                │
├──┼─────────┼──────────────────┼────────┤
│ 3  │犯罪事實一、(三)1.│林宇鳳犯行使偽造私文書罪，累犯，處有│鄉林夏都掛號郵件│
│    │                  │期徒刑月，如易科罰金，以新臺幣壹仟│登記簿偽造之「林│
│    │                  │元折算壹日。鄉林夏都掛號郵件登記簿偽│蓆」署押壹枚，沒│
│    │                  │造之「林蓆」署押壹枚，沒收。        │收。            │
│    │                  │                                    │                │
├──┼─────────┼──────────────────┼────────┤
│ 4  │犯罪事實一、(四)1.│林宇鳳犯行使偽造私文書罪，累犯，處有│上城建設掛號郵件│
│    │                  │期徒刑月，如易科罰金，以新臺幣壹仟│登記簿偽造之「潘│
│    │                  │元折算壹日。上城建設掛號郵件登記簿偽│澤維」署押壹枚，│
│    │                  │造之「潘澤維」署押壹枚，沒收。      │沒收。          │
│    │                  │                                    │                │
├──┼─────────┼──────────────────┼────────┤
│ 5  │犯罪事實一、(五)1.│林宇鳳犯行使偽造私文書罪，累犯，處有│光的世界掛號郵件│
│    │                  │期徒刑月，如易科罰金，以新臺幣壹仟│登記簿偽造之「葉│
│    │                  │元折算壹日。光的世界掛號郵件登記簿偽│季霖」署押壹枚，│
│    │                  │造之「葉季霖」署押壹枚，沒收。      │沒收。          │
│    │                  │                                    │                │
└──┴─────────┴──────────────────┴────────┘
附表七
┌──┬────────────────────────┐
│編號│信用卡名稱                                      │
├──┼────────────────────────┤
│ 1  │新光商業銀行、卡號：0000000000000000號信用卡1枚 │
│    │(未扣案)背面「持卡人簽名」欄內偽造之「LCY」署名1│
│    │枚。                                            │
├──┼────────────────────────┤
│ 2  │日盛銀行、卡號：0000000000000000號信用卡1枚(未扣│
│    │案)背面「持卡人簽名」欄內偽造之「莙」署名1枚。  │
├──┼────────────────────────┤
│ 3  │遠東銀行、卡號：0000000000000000號信用卡1枚(未扣│
│    │案)背面「持卡人簽名」欄內偽造之「張信莙」署名1枚│
│    │。                                              │
├──┼────────────────────────┤
│ 4  │台新銀行、卡號：0000000000000000號信用卡1枚(未扣│
│    │案)背面「持卡人簽名」欄內偽造之「潘澤維」署名1枚│
│    │。                                              │
├──┼────────────────────────┤
│ 5  │大眾銀行、卡號：0000000000000000號信用卡1枚(未扣│
│    │案)背面「持卡人簽名」欄內偽造之「葉季霖」署名1枚│
│    │。                                              │
└──┴────────────────────────┘